---
output:
  pdf_document: default
  html_document: default
---
¥123567890---
title: "World_Data_PortofolioVer1.0"
author: '@Kohsuke'
date: "5/27/2020"
output: html_document
---

```{r setup, include=FALSE}
knitr::opts_chunk$set(echo = TRUE)
```

# Section 1: Code Memo & Log

## (a) Reference:General
- <The tidyverse style guide by Hadly Wickam> [https://style.tidyverse.org/]
-　<探索的データ分析> [https://uribo.github.io/practical-ds/01/eda.html]

## (b) Reference:Section Specific 
<!-- Example 1 　- [Section ...  ]　××××××　 -->　
<!-- Example 2 　- [Section ×　Portfolio Simulation  ]　××××××　 -->　



## (c) Remarks/注意事項
<!-- Example 1 　** ** bold and Section number + reasons 　 -->　
###**Do NOT run these sections as default: defaultでは走らせないセクション:**
- saveRDSを無効化
 
## (d) Code log　/コードメモ
<!-- Example 1 　- [13 May 2020:gaku]石川レポートの初期版提出後にコード整理のために学志がVer.8.0を作成　 -->　

[29 May 2020: 5:59AM gaku] Add country profiles code from UN : https://unstats.un.org/unsd/methodology/m49/overview/
http://data.un.org/Explorer.aspx

- 


# 1 準備：
## 1-0 概要
-オリジナルデータから.rdsファイルの作成
-

## Library読み込む
```{r echo=TRUE}
# 現在の環境にある変数の消去
rm(list = ls(all=TRUE))
#解析処理に関するセットアップ、パッケージの読み込みなど
library(tidyverse)
library(dplyr)
library(ggsci)
library(gdata)
library(DT)
library(xtable)
library(openxlsx)
library(ggrepel)
library(formattable)
library(gridExtra)
library(stringr)
```



## オリジナルデータの読み込み
```{r eval = FALSE}

World_Data <- read.csv("Working_Data/World/World_Fisheries_Data.csv",
                       header = TRUE,fileEncoding = "CP932")

Country_List <- read.csv("Working_Data/World/Country_Name_29May20_gaku.csv",
                       header = TRUE,fileEncoding = "CP932")

UN_Country_List <- read.csv("Working_Data/UN_Country_List_koh_29May20.csv",
                       header = TRUE,fileEncoding = "CP932")

#Ver1.3においてcountryの修正を行ったデータでUN_Country_Listを作成して読み込んだ


```



#coutry_ListとWorld_Dataの結合
```{r eval = FALSE}
Country_List_Int <- left_join(Country_List,UN_Country_List, by="Country.or.Area")

#重複している列の削除
Country_List_Int <- Country_List_Int[c(-5,-6)]

#World_Dataと結合させるために列名の変更列名の変更
names(Country_List_Int) <- c( "FishingEntityID","FishingEntityName","Country.or.Area","X","Region.Code",
                              "Region.Name","Region.Name_koh","Sub.region.Code","Sub.region.Name","Sub.region.Name_koh",
                              "Intermediate.Region.Code","Intermediate.Region.Name","M49.Code","ISO.alpha3.Code",
                              "Least.Developed.Countries..LDC.","Land.Locked.Developing.Countries..LLDC.",
                              "Small.Island.Developing.States..SIDS.","Developed...Developing.Countries" )



World_Data <- left_join(World_Data,Country_List_Int,by = "FishingEntityID")
```


UN_Country_Listにおいて"Region.Name_koh"と"Sub.region.Name_koh"がある。
これは、Region.NameとSub.region.Nameを個人では判断しにくいため、新たな列を自分で付け足した。
これにより、暫定的にだが、国ごとではなく、地域ごとの多様性指数の算出などが可能になる
UN_Country_Listにおける"Region.Name_koh"と"Sub.region.Name_koh"では自分ではどの地域に属するのかわからないFishingEntityNameがいくつかあったため、そこはNAのままとなっている。
誰か有識者に判断してほしい。


#データクリーニング
```{r eval = FALSE}
# Sea Around US 価格の統合
World_Data <- World_Data %>% 
  mutate(all_price = (Price.DHC + Price.Reduc + WBCAvePrice))



##データクリーニング　Catchの０以下を除去
World_Data <- World_Data %>% 
  filter(!TotalCatch_Tonnes <= 0)

#FishingEntityIDとTaxonKeyをfactorにへんかん
World_Data$FishingEntityID <- as.factor(World_Data$FishingEntityID)
World_Data$TaxonKey <- as.factor(World_Data$TaxonKey)



#saveRDS(World_Data,file = "World_Data_cleaned_31May20_koh.rds")
```

オリジナルデータ：781,060
クリーニングデータ：672099

## データ数
```{r}
World_Data <- readRDS("Working_Data/World/World_Data_cleaned_31May20_koh.rds")


options(scipen=100000)　#指数表示を避けるコード

# クロス集計をおこないデータの概観の把握
# xtabs関数でモデル式で多次元分割表を作成
# https://teramonagi.hatenablog.com/entry/20150312/1426109245


#魚種ごとのデータ数
Cross_Table_0 <- World_Data %>%
  xtabs(~TaxonKey, .)
Cross_Table_0 <- as.data.frame(Cross_Table_0)
datatable(Cross_Table_0)

#年毎の各魚種のデータ数
Cross_Table_1 <- World_Data %>%
  xtabs(~TaxonKey+Year, .)
Cross_Table_1 <- as.data.frame(Cross_Table_1)
datatable(Cross_Table_1)


#年別のデータ数
Cross_Table_2 <- World_Data %>%
  xtabs(~Year, .) 
Cross_Table_2 <- as.data.frame(Cross_Table_2)
datatable(Cross_Table_2)


#国別のデータ数
Cross_Table_4 <- World_Data %>%
  xtabs(~FishingEntityName, .) 
Cross_Table_4 <- as.data.frame(Cross_Table_4)
datatable(Cross_Table_4)








```

魚種：1861
年　：1950~2010
国　：197


##  各国の漁獲割合
```{r}
country_Rate <- World_Data %>% 
  group_by(FishingEntityName ,Year) %>% 
  summarise(Annual_TotalCatch_Tonnes = sum(TotalCatch_Tonnes),
            Annual_all_price = sum(all_price)) %>%
    mutate(Percentage_Catch = (Annual_TotalCatch_Tonnes/sum(Annual_TotalCatch_Tonnes))*100,
           Percentage_Value = (Annual_all_price/sum(Annual_all_price))*100) %>% 
  arrange(Year)

g1 <- ggplot(country_Rate) +
  aes(x = Year,y =  Percentage_Catch,fill = FishingEntityName)+
  geom_bar(stat = "identity",position = "fill") +
  theme_gray(base_size = 15,base_family = "HiraKakuProN-W3") +
  labs(x = "Year",y = "Percentage_Catch") +
  theme(axis.text.x = element_text(angle = 45, hjust = 1)) +
  scale_x_continuous(breaks = seq(1950,2010,5)) +
  scale_fill_hue(name = "country") 
g1


g2 <- ggplot(country_Rate) +
  aes(x = Year,y =  Percentage_Value,fill = FishingEntityName)+
  geom_bar(stat = "identity",position = "fill") +
  theme_gray(base_size = 15,base_family = "HiraKakuProN-W3") +
  labs(x = "Year",y = "Percentage_Value") +
  theme(axis.text.x = element_text(angle = 45, hjust = 1)) +
  scale_x_continuous(breaks = seq(1950,2010,5)) +
  scale_fill_hue(name = "country") 
g2



```


## 年毎のデータ頻度
```{r}
Yearly_Data = Cross_Table_2 



ggplot(Yearly_Data) +
  theme_light(base_size = 11,base_family = "HiraKakuProN-W3") +
  aes(x = Year,y = Freq,fill = Year) +
  geom_bar(stat = "identity") +
  labs(x = "Year",y = "data_number") +
  guides(fill = FALSE) +
  scale_x_discrete(breaks = seq(1950,2010,5)) +
  scale_y_continuous(breaks = seq(0,15000,3000)) +
  theme(axis.text.x = element_text(angle = 45, hjust = 1))  

#年ごとのデータ数
```



## 各年の漁獲量・漁獲高
```{r}
source("World_Function.R")

#各年の漁獲量・漁獲高の推移
World_Catch_Value_Yearly <-fun_Catch_Value(World_Data,TotalCatch_Tonnes,all_price)

g3 <- ggplot(World_Catch_Value_Yearly) +
  aes(x = Year,y = TotalCatch_Tonnes,fill = Year) +
  geom_bar(stat = "identity") +
  theme_light(base_size = 15,base_family = "HiraKakuProN-W3") +
  labs(x = "Year",y = "Total_Catch(ton)）") +
  guides(fill = FALSE) +
  scale_x_continuous(breaks = seq(1950,2010,5)) +
  scale_y_continuous(breaks = seq(0,120000000,20000000)) +
  expand_limits(y = 0) +
  theme(axis.text.x = element_text(angle = 45, hjust = 1)) 
g3


g4 <- ggplot(World_Catch_Value_Yearly) +
  aes(x = Year,y = all_price,fill = Year) +
  geom_bar(stat = "identity") +
  theme_light(base_size = 15,base_family = "HiraKakuProN-W3") +
  labs(x = "Year",y = "Total_Value(USD)") +
  guides(fill = FALSE) +
  scale_x_continuous(breaks = seq(1950,2010,5)) +
  scale_y_continuous(breaks = seq(0,50000000,10000000)) +
  expand_limits(y = 0) +
  theme(axis.text.x = element_text(angle = 45, hjust = 1)) 
g4


```




## HHI 
```{r}
source("World_Function.R")

#年ごとのHHI

World_HHI_all_Yearly <- fun_HHI(World_Data,TotalCatch_Tonnes,all_price)
  
#列を見やすいように並び替える
World_HHI_all_Yearly <- World_HHI_all_Yearly[c(1,8,2,3,4,5,6,7)]
  
World_HHI_all_Yearly$Year <- as.integer(World_HHI_all_Yearly$Year)

EffectA=1.5

g5 <- ggplot(World_HHI_all_Yearly, 
             aes(x = HHI_Catch_Total,y = HHI_Value_Total,color = Year, label=(Year)) )+
  theme(text = element_text(family = "HiraKakuProN-W3"),panel.background=element_rect(fill="gray81"))+
  geom_point(aes(size = TotalCatch_Tonnes),alpha=.5) +
  scale_colour_gradient(name="年",low = "red", high = "blue",
                        breaks = seq(1950, 2010,by=5),
                        labels = seq(1950, 2010,by=5)) +
  geom_abline(intercept = 0,slope = 1,linetype = "dotted") +
  labs(x = "Catch_HHI",y = "Value_HHI",size="Total_Catch(ton)") +
  scale_x_continuous(limits = c(0,700)) +
  scale_y_continuous(limits = c(0,50))+
  theme( axis.title = element_text(size=15, face="bold"),
       axis.text= element_text(size=12, face="bold"),
       plot.title = element_text(size=15, face="bold"),
       legend.title = element_text(size=12, face="bold"),
       legend.text=element_text(face="bold"))+
  scale_radius(range=c(15/EffectA,20/EffectA))+ #  adjust scale effects 
  geom_text_repel(colour="black")
g5


```



## シンプソン指数λ
```{r}
source("World_Function.R")

#年ごとのλ
World_Simpson_all_Yearly <- fun_Simpson(World_Data,TotalCatch_Tonnes,all_price)

World_Simpson_all_Yearly <- World_Simpson_all_Yearly[c(1,8,2,3,4,5,6,7)]

World_Simpson_all_Yearly$Year <- as.integer(World_Simpson_all_Yearly$Year)

EffectA=1.5

g6 <- ggplot(World_Simpson_all_Yearly,
             aes(x = Simpson_Catch_Total,y = Simpson_Value_Total,color = Year, label=(Year)) )+
  theme(text = element_text(family = "HiraKakuProN-W3"),panel.background=element_rect(fill="gray81"))+
  geom_point(aes(size = TotalCatch_Tonnes),alpha=.5) +
  scale_colour_gradient(name="年",low = "red", high = "blue",
                        breaks = seq(1950, 2010,by=5),
                        labels = seq(1950, 2010,by=5)) +
  geom_abline(intercept = 0,slope = 1,linetype = "dotted") +
  labs(x = "Catch_λ",y = "Value_λ",size="Total_Catch(ton)") +
  scale_x_continuous(limits = c(0,70)) +
  scale_y_continuous(limits = c(0,400))+
  theme( axis.title = element_text(size=15, face="bold"),
       axis.text= element_text(size=12, face="bold"),
       plot.title = element_text(size=15, face="bold"),
       legend.title = element_text(size=12, face="bold"),
       legend.text=element_text(face="bold"))+
  scale_radius(range=c(15/EffectA,20/EffectA))+ #  adjust scale effects 
  geom_text_repel(colour="black")

g6


```



## シャノン・ウィナー指数H'
```{r}
source("World_Function.R")

#年ごとのH'
World_Shannon_all_Yearly = fun_Shannon(World_Data,TotalCatch_Tonnes,all_price = )

World_Shannon_all_Yearly <- World_Shannon_all_Yearly[c(1,8,2,3,4,5,6,7)]

World_Shannon_all_Yearly$Year <- as.integer(World_Shannon_all_Yearly$Year)

EffectA=1.5

g7 <- ggplot(World_Shannon_all_Yearly,
             aes(x = Shannon_Catch_Total,y = Shannon_Value_Total,color = Year, label=(Year)) )+
  theme(text = element_text(family = "HiraKakuProN-W3"),panel.background=element_rect(fill="gray81"))+
  geom_point(aes(size = TotalCatch_Tonnes),alpha=.5) +
  scale_colour_gradient(name="年",low = "red", high = "blue",
                        breaks = seq(1950, 2010,by=5),
                        labels = seq(1950, 2010,by=5)) +
  geom_abline(intercept = 0,slope = 1,linetype = "dotted") +
  labs(x = "Catch_H'",y = "Value_H'",size="Total_Catch(ton)") +
  scale_x_continuous(limits = c(6,7.5)) +
  scale_y_continuous(limits = c(8,10))+
  theme( axis.title = element_text(size=15, face="bold"),
       axis.text= element_text(size=12, face="bold"),
       plot.title = element_text(size=15, face="bold"),
       legend.title = element_text(size=12, face="bold"),
       legend.text=element_text(face="bold"))+
  scale_radius(range=c(15/EffectA,20/EffectA))+ #  adjust scale effects 
  geom_text_repel(colour="black")

g7


```









#2 各国
## HHI
```{r}
source("World_Function.R")

HHI_country_Data <- fun_HHI3(World_Data,TotalCatch_Tonnes,all_price)


HHI_country_Summary <- HHI_country_Data
  

#FishingEntityNameとNumberを紐付ける
#FishingEntityIDは連続した数字ではないために分析に使いにくい
HHI_rate <- as.data.frame(unique(HHI_country_Data$FishingEntityName))
  
HHI_rate <- HHI_rate %>% 
    mutate(Number = as.factor(1:197))
  
#列名の変更
names(HHI_rate) <- c("FishingEntityName","Number")

#HHI_country_DataとFishingEntityNameで組み合わせる
#FishingEntityNameに対応したNumberが付与され分析が容易になる
HHI_country_Data <-full_join(HHI_country_Data,HHI_rate,by = "FishingEntityName")

                    
```



## HHIのプロット1
```{r eval = FALSE}
#FishingEntityNameの要素の長さを変数にする
for (i in 1:length(unique(HHI_rate$FishingEntityName))) {
 # i = 1
  
#HHI_country_DataからFishingEntityNameに対応した連続した値であるNumberでfilterをかける
HHI_loop <- HHI_country_Data %>% 
  filter(Number == i)

#各国におけるHHI_Total_Catch,HHI_Total_Valueの最小と最大を格納する
HHI_Max <- max(HHI_loop$HHI_Catch_Total,HHI_loop$HHI_Value_Total)
HHI_Min <- min(HHI_loop$HHI_Catch_Total,HHI_loop$HHI_Value_Total)


EffectA=1.5

g8 <- ggplot(HHI_loop) +
  aes(x = HHI_Catch_Total,y = HHI_Value_Total,color = Year, label=(Year))+
  theme(text = element_text(family = "HiraKakuProN-W3"),panel.background=element_rect(fill="gray81"))+
  geom_point(aes(size = TotalCatch_Tonnes),alpha=.5) +
  scale_colour_gradient(name="年",low = "red", high = "blue",
                        breaks = seq(1950, 2010,by=5),
                        labels = seq(1950, 2010,by=5)) +
  geom_abline(intercept = 0,slope = 1,linetype = "dotted") +
  labs(x = "Catch_HHI",y = "Value_HHI",size="Total_Catch(ton)",
       title = HHI_rate$FishingEntityName[i]) +　#タイトルはFishingEntityNameなので国を表す
  scale_x_continuous(limits = c(HHI_Min,HHI_Max)) +　　　　　　　　　　　
  scale_y_continuous(limits = c(HHI_Min,HHI_Max)) +
  theme( axis.title = element_text(size=15, face="bold"),
       axis.text= element_text(size=12, face="bold"),
       plot.title = element_text(size=15, face="bold"),
       legend.title = element_text(size=12, face="bold"),
       legend.text=element_text(face="bold"))+
  scale_radius(range=c(15/EffectA,20/EffectA))+ #  adjust scale effects 
  geom_text_repel(colour="black")

print(g8)

}


```





## HHIoのプロット2
```{r}
HHI_Max <- max(HHI_country_Data$HHI_Catch_Total,HHI_country_Data$HHI_Value_Total)
HHI_Min <- min(HHI_country_Data$HHI_Catch_Total,HHI_country_Data$HHI_Value_Total)


EffectA=1.5

p_1 <- ggplot(HHI_country_Data) +
  aes(x = HHI_Catch_Total,y = HHI_Value_Total,color = Year) +
  theme(text = element_text(family = "HiraKakuProN-W3"),panel.background=element_rect(fill="gray81"))+
  geom_point(aes(size = TotalCatch_Tonnes),alpha=.5) +
  scale_colour_gradient(name="年",low = "red", high = "blue",
                        breaks = seq(1950, 2010,by=5),
                        labels = seq(1950, 2010,by=5)) +
  geom_abline(intercept = 0,slope = 1,linetype = "dotted") +
  facet_wrap(~ FishingEntityName)　+
  labs(x = "Catch_HHI",y = "Value_HHI",size="Total_Catch(ton)") +　
  scale_x_continuous(limits = c(HHI_Min,HHI_Max)) +　　　　　　　　　　　
  scale_y_continuous(limits = c(HHI_Min,HHI_Max)) +
  theme( axis.title = element_text(size=15, face="bold"),
       axis.text= element_text(size=12, face="bold"),
       axis.text.x = element_text(angle = 45, hjust = 1),
       plot.title = element_text(size=15, face="bold"),
       legend.title = element_text(size=12, face="bold"),
       legend.text=element_text(face="bold"))+
  scale_radius(range=c(5/EffectA,10/EffectA))


print(p_1)


```




## Simpson
```{r}
source("World_Function.R")
Simpson_country_Data <- fun_Simpson2(World_Data,TotalCatch_Tonnes,all_price)

#FishingEntityNameとNumberを紐付ける
#FishingEntityIDは連続した数字ではないために分析に使いにくい
Simpson_rate <- as.data.frame(unique(Simpson_country_Data$FishingEntityName))
  
  Simpson_rate <- Simpson_rate %>% 
    mutate(Number = as.factor(1:197))
  
#列名の変更  
names(Simpson_rate) <- c("FishingEntityName","Number")

#Simpson_country_DataとFishingEntityNameで組み合わせる
#FishingEntityNameに対応したNumberが付与され分析が容易になる
Simpson_country_Data <-full_join(Simpson_country_Data,Simpson_rate,by = "FishingEntityName")

```


## Simpsonのプロット
```{r eval = FALSE}
#FishingEntityNameの要素の長さを変数にする
for (i in 1:length(unique(Simpson_rate$FishingEntityName))) {

  #Simpson_country_DataからFishingEntityNameに対応した連続した値であるNumberでfilterをかける
Simpson_loop <- Simpson_country_Data %>% 
  filter(Number == i)

#各国におけるSimpson_Catch_Total,Simpson_Value_Totalの最小と最大を格納する
Simpson_Max <- max(Simpson_loop$Simpson_Catch_Total,Simpson_loop$Simpson_Value_Total)
Simpson_Min <- min(Simpson_loop$Simpson_Catch_Total,Simpson_loop$Simpson_Value_Total)


EffectA=1.5

g9 <- ggplot(Simpson_loop) +
  aes(x = Simpson_Catch_Total,y = Simpson_Value_Total,color = Year, label=(Year))+
  theme(text = element_text(family = "HiraKakuProN-W3"),panel.background=element_rect(fill="gray81"))+
  geom_point(aes(size = TotalCatch_Tonnes),alpha=.5) +
  scale_colour_gradient(name="年",low = "red", high = "blue",
                        breaks = seq(1950, 2010,by=5),
                        labels = seq(1950, 2010,by=5)) +
  geom_abline(intercept = 0,slope = 1,linetype = "dotted") +
  labs(x = "Catch_λ",y = "Value_λ",size="Total_Catch(ton)",
       title = Simpson_rate$FishingEntityID[i]) +   #タイトルはFishingEntityNameなので国を表す
  scale_x_continuous(limits = c(Simpson_Min,Simpson_Max)) +
  scale_y_continuous(limits = c(Simpson_Min,Simpson_Max)) +
  theme( axis.title = element_text(size=15, face="bold"),
       axis.text= element_text(size=12, face="bold"),
       plot.title = element_text(size=15, face="bold"),
       legend.title = element_text(size=12, face="bold"),
       legend.text=element_text(face="bold"))+
  scale_radius(range=c(15/EffectA,20/EffectA))+ #  adjust scale effects 
  geom_text_repel(colour="black")


print(g9)

}

```



## Simpsonのぷろっと2
```{r}
Simpson_Max <- max(Simpson_country_Data$Simpson_Catch_Total,
                   Simpson_country_Data$Simpson_Value_Total)

Simpson_Min <- min(Simpson_country_Data$Simpson_Catch_Total,
                   Simpson_country_Data$Simpson_Value_Total)

EffectA=1.5

p_2 <- ggplot(Simpson_country_Data) +
  aes(x = Simpson_Catch_Total,y = Simpson_Value_Total,color = Year, label=(FishingEntityName))+
  theme(text = element_text(family = "HiraKakuProN-W3"),panel.background=element_rect(fill="gray81"))+
  geom_point(aes(size = TotalCatch_Tonnes),alpha=.5) +
  scale_colour_gradient(name="年",low = "red", high = "blue",
                        breaks = seq(1950, 2010,by=5),
                        labels = seq(1950, 2010,by=5)) +
  geom_abline(intercept = 0,slope = 1,linetype = "dotted") +
  facet_wrap(~ FishingEntityName)　+
  labs(x = "Catch_λ",y = "Value_λ",size="Total_Catch(ton)") +   
 #scale_x_continuous(limits = c(Simpson_Min,Simpson_Max)) +
  #scale_y_continuous(limits = c(Simpson_Min,Simpson_Max)) +
  theme( axis.title = element_text(size=15, face="bold"),
       axis.text= element_text(size=12, face="bold"),
       plot.title = element_text(size=15, face="bold"),
       legend.title = element_text(size=12, face="bold"),
       legend.text=element_text(face="bold"))+
  scale_radius(range=c(5/EffectA,10/EffectA))

print(p_2)

```





## Shannon
```{r}
source("World_Function.R")
Shannon_country_Data <- fun_Shannon2(World_Data,TotalCatch_Tonnes,all_price)

#FishingEntityNameとNumberを紐付ける
#FishingEntityIDは連続した数字ではないために分析に使いにくい
Shannon_rate <- as.data.frame(unique(Shannon_country_Data$FishingEntityName))
  
  Shannon_rate <- Shannon_rate %>% 
    mutate(Number = as.factor(1:197))
 
#列名の変更   
names(Shannon_rate) <- c("FishingEntityName","Number")

#Shannon_country_DataとFishingEntityNameで組み合わせる
#FishingEntityNameに対応したNumberが付与され分析が容易になる
Shannon_country_Data <-full_join(Shannon_country_Data,Shannon_rate,by = "FishingEntityName")

```


## Shanonnのプロット
```{r eval = FALSE}
#FishingEntityNameの要素の長さを変数にする
for (i in 1:length(unique(Shannon_rate$FishingEntityName))) {

 #Shannon_country_DataからFishingEntityNameに対応した連続した値であるNumberでfilterをかける
Shannon_loop <- Shannon_country_Data %>% 
  filter(Number == i)

#各国におけるShannon_Catch_Total,Shannon_Value_Totalの最小と最大を格納する
Shannon_Max <- max(Shannon_loop$Shannon_Catch_Total,Shannon_loop$Shannon_Value_Total)
Shannon_Min <- min(Shannon_loop$Shannon_Catch_Total,Shannon_loop$Shannon_Value_Total)


EffectA=1.5

g10 <- ggplot(Shannon_loop) +
  aes(x = Shannon_Catch_Total,y = Shannon_Value_Total,color = Year, label=(Year))+
  theme(text = element_text(family = "HiraKakuProN-W3"),panel.background=element_rect(fill="gray81"))+
  geom_point(aes(size = TotalCatch_Tonnes),alpha=.5) +
  scale_colour_gradient(name="年",low = "red", high = "blue",
                        breaks = seq(1950, 2010,by=5),
                        labels = seq(1950, 2010,by=5)) +
  geom_abline(intercept = 0,slope = 1,linetype = "dotted") +
  labs(x = "Catch_λ",y = "Value_λ",size="Total_Catch(ton)",
       title = Shannon_rate$FishingEntityID[i]) +  #タイトルはFishingEntityNameなので国を表す
  scale_x_continuous(limits = c(Shannon_Min,Shannon_Max)) +
  scale_y_continuous(limits = c(Shannon_Min,Shannon_Max)) +
  theme( axis.title = element_text(size=15, face="bold"),
       axis.text= element_text(size=12, face="bold"),
       plot.title = element_text(size=15, face="bold"),
       legend.title = element_text(size=12, face="bold"),
       legend.text=element_text(face="bold"))+
  scale_radius(range=c(15/EffectA,20/EffectA))+ #  adjust scale effects 
  geom_text_repel(colour="black")

print(10)

}

```



## Shannonpプロット2
```{r}

Shannon_Max <- max(Shannon_country_Data$Shannon_Catch_Total,Shannon_country_Data$Shannon_Value_Total)
Shannon_Min <- min(Shannon_country_Data$Shannon_Catch_Total,Shannon_country_Data$Shannon_Value_Total)


EffectA=1.5

p_3 <- ggplot(Shannon_country_Data) +
  aes(x = Shannon_Catch_Total,y = Shannon_Value_Total,color = Year, label=(Year))+
  theme(text = element_text(family = "HiraKakuProN-W3"),panel.background=element_rect(fill="gray81"))+
  geom_point(aes(size = TotalCatch_Tonnes),alpha=.5) +
  scale_colour_gradient(name="年",low = "red", high = "blue",
                        breaks = seq(1950, 2010,by=5),
                        labels = seq(1950, 2010,by=5)) +
  geom_abline(intercept = 0,slope = 1,linetype = "dotted") +
   facet_wrap(~ FishingEntityName)　+
  labs(x = "Catch_λ",y = "Value_λ",size="Total_Catch(ton)") +  
 # scale_x_continuous(limits = c(Shannon_Min,Shannon_Max)) +
#  scale_y_continuous(limits = c(Shannon_Min,Shannon_Max)) +
  theme( axis.title = element_text(size=15, face="bold"),
       axis.text= element_text(size=12, face="bold"),
       plot.title = element_text(size=15, face="bold"),
       legend.title = element_text(size=12, face="bold"),
       legend.text=element_text(face="bold"))+
  scale_radius(range=c(15/EffectA,20/EffectA))

print(p_3)


```


# 3 各地域 
## HHI
```{r}
source("World_Function.R")

Rerion_HHI <- fun_HHI4(World_Data,TotalCatch_Tonnes,all_price)

HHI_Max <- max(Rerion_HHI$HHI_Catch_Total,Rerion_HHI$HHI_Value_Total)
HHI_Min <- min(Rerion_HHI$HHI_Catch_Total,Rerion_HHI$HHI_Value_Total)


EffectA=1.5

p_4 <- ggplot(Rerion_HHI) +
  aes(x = HHI_Catch_Total,y = HHI_Value_Total,color = Year) +
  theme(text = element_text(family = "HiraKakuProN-W3"),panel.background=element_rect(fill="gray81"))+
  geom_point(aes(size = TotalCatch_Tonnes),alpha=.5) +
  scale_colour_gradient(name="年",low = "red", high = "blue",
                        breaks = seq(1950, 2010,by=10),
                        labels = seq(1950, 2010,by=10)) +
  geom_abline(intercept = 0,slope = 1,linetype = "dotted") +
  facet_wrap(~ Region.Name_koh)　+
  labs(x = "Catch_HHI",y = "Value_HHI",size="Total_Catch(ton)") +　
  scale_x_continuous(limits = c(HHI_Min,HHI_Max)) +　　　　　　　　　　　
  scale_y_continuous(limits = c(HHI_Min,HHI_Max)) +
  theme( axis.title = element_text(size=15, face="bold"),
       axis.text= element_text(size=12, face="bold"),
       axis.text.x = element_text(angle = 45, hjust = 1),
       plot.title = element_text(size=15, face="bold"),
       legend.title = element_text(size=12, face="bold"),
       legend.text=element_text(face="bold"))+
  scale_radius(range=c(10/EffectA,20/EffectA))


print(p_4)


```

##Simpson
```{r}
source("World_Function.R")

Rerion_Simpson <- fun_Simpson3(World_Data,TotalCatch_Tonnes,all_price)

Simpson_Max <- max(Rerion_Simpson$Simpson_Catch_Total,
                   Rerion_Simpson$Simpson_Value_Total)

Simpson_Min <- min(Rerion_Simpson$Simpson_Catch_Total,
                   Rerion_Simpson$Simpson_Value_Total)


EffectA=1.5

p_5 <- ggplot(Rerion_Simpson) +
  aes(x = Simpson_Catch_Total,y = Simpson_Value_Total,color = Year)+
  theme(text = element_text(family = "HiraKakuProN-W3"),panel.background=element_rect(fill="gray81"))+
  geom_point(aes(size = TotalCatch_Tonnes),alpha=.5) +
  scale_colour_gradient(name="年",low = "red", high = "blue",
                        breaks = seq(1950, 2010,by=10),
                        labels = seq(1950, 2010,by=10)) +
  geom_abline(intercept = 0,slope = 1,linetype = "dotted") +
  facet_wrap(~ Region.Name_koh)　+
  labs(x = "Catch_λ",y = "Value_λ",size="Total_Catch(ton)") +   
 #scale_x_continuous(limits = c(Simpson_Min,Simpson_Max)) +
  #scale_y_continuous(limits = c(Simpson_Min,Simpson_Max)) +
  theme( axis.title = element_text(size=15, face="bold"),
       axis.text= element_text(size=12, face="bold"),
       plot.title = element_text(size=15, face="bold"),
       legend.title = element_text(size=12, face="bold"),
       legend.text=element_text(face="bold"))+
  scale_radius(range=c(10/EffectA,20/EffectA))

print(p_5)




```


##Shannon
```{r}
source("World_Function.R")

Rerion_Shannon <- fun_Shannon3(World_Data,TotalCatch_Tonnes,all_price)

Shannon_Max <- max(Rerion_Shannon$Simpson_Catch_Total,
                   Rerion_Shannon$Simpson_Value_Total)

Shannon_Min <- min(Rerion_Shannon$Simpson_Catch_Total,
                   Rerion_Shannon$Simpson_Value_Total)


EffectA=1.5

p_6 <- ggplot(Rerion_Shannon) +
  aes(x = Shannon_Catch_Total,y = Shannon_Value_Total,color = Year)+
  theme(text = element_text(family = "HiraKakuProN-W3"),panel.background=element_rect(fill="gray81"))+
  geom_point(aes(size = TotalCatch_Tonnes),alpha=.5) +
  scale_colour_gradient(name="年",low = "red", high = "blue",
                        breaks = seq(1950, 2010,by=10),
                        labels = seq(1950, 2010,by=10)) +
  geom_abline(intercept = 0,slope = 1,linetype = "dotted") +
   facet_wrap(~ Region.Name_koh)　+
  labs(x = "Catch_λ",y = "Value_λ",size="Total_Catch(ton)") +  
 # scale_x_continuous(limits = c(Shannon_Min,Shannon_Max)) +
#  scale_y_continuous(limits = c(Shannon_Min,Shannon_Max)) +
  theme( axis.title = element_text(size=15, face="bold"),
       axis.text= element_text(size=12, face="bold"),
       plot.title = element_text(size=15, face="bold"),
       legend.title = element_text(size=12, face="bold"),
       legend.text=element_text(face="bold"))+
  scale_radius(range=c(10/EffectA,20/EffectA))

print(p_6)

```






# 4 各地域 (サブ)
## Southern Europe
```{r}
Sub_region_Name <- as.data.frame(unique(World_Data$Sub.region.Name_koh))

Southern_Europe <- World_Data %>% 
  filter(Sub.region.Name_koh == "Southern Europe")
```




### HHI
```{r}
source("World_Function.R")

Southern_Europe_HHI_Cou <- fun_HHI5(Southern_Europe,TotalCatch_Tonnes,all_price)

Southern_Europe_HHI_Ave <- fun_HHI6(Southern_Europe,TotalCatch_Tonnes,all_price)

#rbindするために列をそろえる、順番も変える
Southern_Europe_HHI_Ave <- Southern_Europe_HHI_Ave[-2]
Southern_Europe_HHI_Ave <- Southern_Europe_HHI_Ave[c(1,6,2,3,4,5)]

#結合する
Southern_Europe_HHI <- rbind(Southern_Europe_HHI_Cou,Southern_Europe_HHI_Ave)

HHI_Max <- max(Southern_Europe_HHI$HHI_Catch_Total,Southern_Europe_HHI$HHI_Value_Total)
HHI_Min <- min(Southern_Europe_HHI$HHI_Catch_Total,Southern_Europe_HHI$HHI_Value_Total)


EffectA=1.5

p_7 <- ggplot(Southern_Europe_HHI) +
  aes(x = HHI_Catch_Total,y = HHI_Value_Total,color = Year) +
  theme(text = element_text(family = "HiraKakuProN-W3"),panel.background=element_rect(fill="gray81"))+
  geom_point(aes(size = TotalCatch_Tonnes),alpha=.5) +
  scale_colour_gradient(name="年",low = "red", high = "blue",
                        breaks = seq(1950, 2010,by=10),
                        labels = seq(1950, 2010,by=10)) +
  geom_abline(intercept = 0,slope = 1,linetype = "dotted") +
  facet_wrap(~ Country.or.Area)　+
  labs(x = "Catch_HHI",y = "Value_HHI",size="Total_Catch(ton)") +　
  scale_x_continuous(limits = c(HHI_Min,HHI_Max)) +　　　　　　　　　　　
  scale_y_continuous(limits = c(HHI_Min,HHI_Max)) +
  theme( axis.title = element_text(size=15, face="bold"),
       axis.text= element_text(size=12, face="bold"),
       axis.text.x = element_text(angle = 45, hjust = 1),
       plot.title = element_text(size=15, face="bold"),
       legend.title = element_text(size=12, face="bold"),
       legend.text=element_text(face="bold"))+
  scale_radius(range=c(15/EffectA,30/EffectA))


print(p_7)


```


### Simpson
```{r}
source("World_Function.R")

Southern_Europ_Simpson_Cou <- fun_Simpson4(Southern_Europe,TotalCatch_Tonnes,all_price)

Southern_Europe_Simpson_Ave <- fun_Simpson5(Southern_Europe,TotalCatch_Tonnes,all_price)

#rbindするために列をそろえる、順番も変える
Southern_Europe_Simpson_Ave <- Southern_Europe_Simpson_Ave[-2]
Southern_Europe_Simpson_Ave <- Southern_Europe_Simpson_Ave[c(1,6,2,3,4,5)]

#結合する
Southern_Europe_Simpson <- rbind(Southern_Europ_Simpson_Cou,Southern_Europe_Simpson_Ave)

Simpson_Max <- max(Southern_Europe_Simpson$Simpson_Catch_Total,
                   Southern_Europe_Simpson$Simpson_Value_Total)

Simpson_Min <- min(Southern_Europe_Simpson$Simpson_Catch_Total,
                   Southern_Europe_Simpson$Simpson_Value_Total)


EffectA=1.5

p_8 <- ggplot(Southern_Europe_Simpson) +
  aes(x = Simpson_Catch_Total,y = Simpson_Value_Total,color = Year)+
  theme(text = element_text(family = "HiraKakuProN-W3"),panel.background=element_rect(fill="gray81"))+
  geom_point(aes(size = TotalCatch_Tonnes),alpha=.5) +
  scale_colour_gradient(name="年",low = "red", high = "blue",
                        breaks = seq(1950, 2010,by=10),
                        labels = seq(1950, 2010,by=10)) +
  geom_abline(intercept = 0,slope = 1,linetype = "dotted") +
  facet_wrap(~ Country.or.Area)　+
  labs(x = "Catch_λ",y = "Value_λ",size="Total_Catch(ton)") +   
 scale_x_continuous(limits = c(Simpson_Min,Simpson_Max)) +
  scale_y_continuous(limits = c(Simpson_Min,Simpson_Max)) +
  theme( axis.title = element_text(size=15, face="bold"),
       axis.text= element_text(size=12, face="bold"),
        axis.text.x = element_text(angle = 45, hjust = 1),
       plot.title = element_text(size=15, face="bold"),
       legend.title = element_text(size=12, face="bold"),
       legend.text=element_text(face="bold"))+
  scale_radius(range=c(15/EffectA,30/EffectA))

print(p_8)



```



### Shannon
```{r}
source("World_Function.R")

Southern_Europ_Shannon_Cou <- fun_Shannon4(Southern_Europe,TotalCatch_Tonnes,all_price)

Southern_Europe_Shannon_Ave <- fun_Shannon5(Southern_Europe,TotalCatch_Tonnes,all_price)

#rbindするために列をそろえる、順番も変える
Southern_Europe_Shannon_Ave <- Southern_Europe_Shannon_Ave[-2]
Southern_Europe_Shannon_Ave <- Southern_Europe_Shannon_Ave[c(1,6,2,3,4,5)]

#結合する
Southern_Europe_Shannon <- rbind(Southern_Europ_Shannon_Cou,Southern_Europe_Shannon_Ave)

Shannon_Max <- max(Southern_Europe_Shannon$Shannon_Catch_Total,
                   Southern_Europe_Shannon$Shannon_Value_Total)

Shanon_Min <- min(Southern_Europe_Shannon$Shannon_Catch_Total,
                   Southern_Europe_Shannon$Shannon_Value_Total)


EffectA=1.5

p_9 <- ggplot(Southern_Europe_Shannon) +
  aes(x = Shannon_Catch_Total,y = Shannon_Value_Total,color = Year)+
  theme(text = element_text(family = "HiraKakuProN-W3"),panel.background=element_rect(fill="gray81"))+
  geom_point(aes(size = TotalCatch_Tonnes),alpha=.5) +
  scale_colour_gradient(name="年",low = "red", high = "blue",
                        breaks = seq(1950, 2010,by=10),
                        labels = seq(1950, 2010,by=10)) +
  geom_abline(intercept = 0,slope = 1,linetype = "dotted") +
  facet_wrap(~ Country.or.Area)　+
  labs(x = "Catch_H'",y = "Value_H'",size="Total_Catch(ton)") +   
 scale_x_continuous(limits = c(Shanon_Min,Shannon_Max)) +
  scale_y_continuous(limits = c(Shanon_Min,Shannon_Max)) +
  theme( axis.title = element_text(size=15, face="bold"),
       axis.text= element_text(size=12, face="bold"),
        axis.text.x = element_text(angle = 45, hjust = 1),
       plot.title = element_text(size=15, face="bold"),
       legend.title = element_text(size=12, face="bold"),
       legend.text=element_text(face="bold"))+
  scale_radius(range=c(15/EffectA,30/EffectA))

print(p_9)



```



## Northern Europe
```{r}


Northern_Europe <- World_Data %>% 
  filter(Sub.region.Name_koh == "Northern Europe")



```




### HHI
```{r}
source("World_Function.R")

Northern_Europe_HHI_Cou <- fun_HHI5(Northern_Europe,TotalCatch_Tonnes,all_price)

Northern_Europe_HHI_Ave <- fun_HHI6(Northern_Europe,TotalCatch_Tonnes,all_price)

#rbindするために列をそろえる、順番も変える
Northern_Europe_HHI_Ave <- Northern_Europe_HHI_Ave[-2]
Northern_Europe_HHI_Ave <- Northern_Europe_HHI_Ave[c(1,6,2,3,4,5)]

#結合する
Northern_Europe_HHI <- rbind(Northern_Europe_HHI_Cou,Northern_Europe_HHI_Ave)

HHI_Max <- max(Northern_Europe_HHI$HHI_Catch_Total,Northern_Europe_HHI$HHI_Value_Total)
HHI_Min <- min(Northern_Europe_HHI$HHI_Catch_Total,Northern_Europe_HHI$HHI_Value_Total)


EffectA=1.5

p_10 <- ggplot(Northern_Europe_HHI) +
  aes(x = HHI_Catch_Total,y = HHI_Value_Total,color = Year) +
  theme(text = element_text(family = "HiraKakuProN-W3"),panel.background=element_rect(fill="gray81"))+
  geom_point(aes(size = TotalCatch_Tonnes),alpha=.5) +
  scale_colour_gradient(name="年",low = "red", high = "blue",
                        breaks = seq(1950, 2010,by=10),
                        labels = seq(1950, 2010,by=10)) +
  geom_abline(intercept = 0,slope = 1,linetype = "dotted") +
  facet_wrap(~ Country.or.Area)　+
  labs(x = "Catch_HHI",y = "Value_HHI",size="Total_Catch(ton)") +　
  scale_x_continuous(limits = c(HHI_Min,HHI_Max)) +　　　　　　　　　　　
  scale_y_continuous(limits = c(HHI_Min,HHI_Max)) +
  theme( axis.title = element_text(size=15, face="bold"),
       axis.text= element_text(size=12, face="bold"),
       axis.text.x = element_text(angle = 45, hjust = 1),
       plot.title = element_text(size=15, face="bold"),
       legend.title = element_text(size=12, face="bold"),
       legend.text=element_text(face="bold"))+
  scale_radius(range=c(15/EffectA,30/EffectA))


print(p_10)


```


### Simpson
```{r}
source("World_Function.R")

Northern_Europe_Simpson_Cou <- fun_Simpson4(Northern_Europe,TotalCatch_Tonnes,all_price)

Northern_Europe_Simpson_Ave <- fun_Simpson5(Northern_Europe,TotalCatch_Tonnes,all_price)

#rbindするために列をそろえる、順番も変える
Northern_Europe_Simpson_Ave <- Northern_Europe_Simpson_Ave[-2]
Northern_Europe_Simpson_Ave <- Northern_Europe_Simpson_Ave[c(1,6,2,3,4,5)]

#結合する
Northern_Europe_Simpson <- rbind(Northern_Europe_Simpson_Cou,Northern_Europe_Simpson_Ave)

Simpson_Max <- max(Northern_Europe_Simpson$Simpson_Catch_Total,
                   Northern_Europe_Simpson$Simpson_Value_Total)

Simpson_Min <- min(Northern_Europe_Simpson$Simpson_Catch_Total,
                   Northern_Europe_Simpson$Simpson_Value_Total)


EffectA=1.5

p_11 <- ggplot(Northern_Europe_Simpson) +
  aes(x = Simpson_Catch_Total,y = Simpson_Value_Total,color = Year)+
  theme(text = element_text(family = "HiraKakuProN-W3"),panel.background=element_rect(fill="gray81"))+
  geom_point(aes(size = TotalCatch_Tonnes),alpha=.5) +
  scale_colour_gradient(name="年",low = "red", high = "blue",
                        breaks = seq(1950, 2010,by=10),
                        labels = seq(1950, 2010,by=10)) +
  geom_abline(intercept = 0,slope = 1,linetype = "dotted") +
  facet_wrap(~ Country.or.Area)　+
  labs(x = "Catch_λ",y = "Value_λ",size="Total_Catch(ton)") +   
 scale_x_continuous(limits = c(Simpson_Min,Simpson_Max)) +
  scale_y_continuous(limits = c(Simpson_Min,Simpson_Max)) +
  theme( axis.title = element_text(size=15, face="bold"),
       axis.text= element_text(size=12, face="bold"),
        axis.text.x = element_text(angle = 45, hjust = 1),
       plot.title = element_text(size=15, face="bold"),
       legend.title = element_text(size=12, face="bold"),
       legend.text=element_text(face="bold"))+
  scale_radius(range=c(15/EffectA,30/EffectA))

print(p_11)



```



### Shannon
```{r}
source("World_Function.R")

Northern_Europe_Shannon_Cou <- fun_Shannon4(Northern_Europe,TotalCatch_Tonnes,all_price)

Northern_Europe_Shannon_Ave <- fun_Shannon5(Northern_Europe,TotalCatch_Tonnes,all_price)

#rbindするために列をそろえる、順番も変える
Northern_Europe_Shannon_Ave <- Northern_Europe_Shannon_Ave[-2]
Northern_Europe_Shannon_Ave <- Northern_Europe_Shannon_Ave[c(1,6,2,3,4,5)]

#結合する
Northern_Europe_Shannon <- rbind(Northern_Europe_Shannon_Cou,Northern_Europe_Shannon_Ave)

Shannon_Max <- max(Northern_Europe_Shannon$Shannon_Catch_Total,
                   Northern_Europe_Shannon$Shannon_Value_Total)

Shanon_Min <- min(Northern_Europe_Shannon$Shannon_Catch_Total,
                   Northern_Europe_Shannon$Shannon_Value_Total)


EffectA=1.5

p_12 <- ggplot(Northern_Europe_Shannon) +
  aes(x = Shannon_Catch_Total,y = Shannon_Value_Total,color = Year)+
  theme(text = element_text(family = "HiraKakuProN-W3"),panel.background=element_rect(fill="gray81"))+
  geom_point(aes(size = TotalCatch_Tonnes),alpha=.5) +
  scale_colour_gradient(name="年",low = "red", high = "blue",
                        breaks = seq(1950, 2010,by=10),
                        labels = seq(1950, 2010,by=10)) +
  geom_abline(intercept = 0,slope = 1,linetype = "dotted") +
  facet_wrap(~ Country.or.Area)　+
  labs(x = "Catch_H'",y = "Value_H'",size="Total_Catch(ton)") +   
 scale_x_continuous(limits = c(Shanon_Min,Shannon_Max)) +
  scale_y_continuous(limits = c(Shanon_Min,Shannon_Max)) +
  theme( axis.title = element_text(size=15, face="bold"),
       axis.text= element_text(size=12, face="bold"),
        axis.text.x = element_text(angle = 45, hjust = 1),
       plot.title = element_text(size=15, face="bold"),
       legend.title = element_text(size=12, face="bold"),
       legend.text=element_text(face="bold"))+
  scale_radius(range=c(15/EffectA,30/EffectA))

print(p_12)



```



## Western Europe
```{r}

Western_Europe <- World_Data %>% 
  filter(Sub.region.Name_koh == "Western Europe")



```




### HHI
```{r}
source("World_Function.R")

Western_Europe_HHI_Cou <- fun_HHI5(Western_Europe,TotalCatch_Tonnes,all_price)

Western_Europe_HHI_Ave <- fun_HHI6(Western_Europe,TotalCatch_Tonnes,all_price)

#rbindするために列をそろえる、順番も変える
Western_Europe_HHI_Ave <- Western_Europe_HHI_Ave[-2]
Western_Europe_HHI_Ave <- Western_Europe_HHI_Ave[c(1,6,2,3,4,5)]

#結合する
Western_Europe_HHI <- rbind(Western_Europe_HHI_Cou,Western_Europe_HHI_Ave)

HHI_Max <- max(Western_Europe_HHI$HHI_Catch_Total,
               Western_Europe_HHI$HHI_Value_Total)
HHI_Min <- min(Western_Europe_HHI$HHI_Catch_Total,
               Western_Europe_HHI$HHI_Value_Total)


EffectA=1.5

p_13 <- ggplot(Western_Europe_HHI) +
  aes(x = HHI_Catch_Total,y = HHI_Value_Total,color = Year) +
  theme(text = element_text(family = "HiraKakuProN-W3"),panel.background=element_rect(fill="gray81"))+
  geom_point(aes(size = TotalCatch_Tonnes),alpha=.5) +
  scale_colour_gradient(name="年",low = "red", high = "blue",
                        breaks = seq(1950, 2010,by=10),
                        labels = seq(1950, 2010,by=10)) +
  geom_abline(intercept = 0,slope = 1,linetype = "dotted") +
  facet_wrap(~ Country.or.Area)　+
  labs(x = "Catch_HHI",y = "Value_HHI",size="Total_Catch(ton)") +　
  scale_x_continuous(limits = c(HHI_Min,HHI_Max)) +　　　　　　　　　　　
  scale_y_continuous(limits = c(HHI_Min,HHI_Max)) +
  theme( axis.title = element_text(size=15, face="bold"),
       axis.text= element_text(size=12, face="bold"),
       axis.text.x = element_text(angle = 45, hjust = 1),
       plot.title = element_text(size=15, face="bold"),
       legend.title = element_text(size=12, face="bold"),
       legend.text=element_text(face="bold"))+
  scale_radius(range=c(15/EffectA,30/EffectA))


print(p_13)


```


### Simpson
```{r}
source("World_Function.R")

Western_Europe_Simpson_Cou <- fun_Simpson4(Western_Europe,TotalCatch_Tonnes,all_price)

Western_Europe_Simpson_Ave <- fun_Simpson5(Western_Europe,TotalCatch_Tonnes,all_price)

#rbindするために列をそろえる、順番も変える
Western_Europe_Simpson_Ave <- Western_Europe_Simpson_Ave[-2]
Western_Europe_Simpson_Ave <- Western_Europe_Simpson_Ave[c(1,6,2,3,4,5)]

#結合する
Western_Europe_Simpson <- rbind(Western_Europe_Simpson_Cou,Western_Europe_Simpson_Ave)

Simpson_Max <- max(Western_Europe_Simpson$Simpson_Catch_Total,
                   Western_Europe_Simpson$Simpson_Value_Total)

Simpson_Min <- min(Western_Europe_Simpson$Simpson_Catch_Total,
                   Western_Europe_Simpson$Simpson_Value_Total)


EffectA=1.5

p_14 <- ggplot(Western_Europe_Simpson) +
  aes(x = Simpson_Catch_Total,y = Simpson_Value_Total,color = Year)+
  theme(text = element_text(family = "HiraKakuProN-W3"),panel.background=element_rect(fill="gray81"))+
  geom_point(aes(size = TotalCatch_Tonnes),alpha=.5) +
  scale_colour_gradient(name="年",low = "red", high = "blue",
                        breaks = seq(1950, 2010,by=10),
                        labels = seq(1950, 2010,by=10)) +
  geom_abline(intercept = 0,slope = 1,linetype = "dotted") +
  facet_wrap(~ Country.or.Area)　+
  labs(x = "Catch_λ",y = "Value_λ",size="Total_Catch(ton)") +   
 scale_x_continuous(limits = c(Simpson_Min,Simpson_Max)) +
  scale_y_continuous(limits = c(Simpson_Min,Simpson_Max)) +
  theme( axis.title = element_text(size=15, face="bold"),
       axis.text= element_text(size=12, face="bold"),
        axis.text.x = element_text(angle = 45, hjust = 1),
       plot.title = element_text(size=15, face="bold"),
       legend.title = element_text(size=12, face="bold"),
       legend.text=element_text(face="bold"))+
  scale_radius(range=c(15/EffectA,30/EffectA))

print(p_14)



```



### Shannon
```{r}
source("World_Function.R")

Western_Europe_Shannon_Cou <- fun_Shannon4(Western_Europe,TotalCatch_Tonnes,all_price)

Western_Europe_Shannon_Ave <- fun_Shannon5(Western_Europe,TotalCatch_Tonnes,all_price)

#rbindするために列をそろえる、順番も変える
Western_Europe_Shannon_Ave <- Western_Europe_Shannon_Ave[-2]
Western_Europe_Shannon_Ave <- Western_Europe_Shannon_Ave[c(1,6,2,3,4,5)]

#結合する
Western_Europe_Shannon <- rbind(Western_Europe_Shannon_Cou,Western_Europe_Shannon_Ave)

Shannon_Max <- max(Western_Europe_Shannon$Shannon_Catch_Total,
                   Western_Europe_Shannon$Shannon_Value_Total)

Shanon_Min <- min(Western_Europe_Shannon$Shannon_Catch_Total,
                   Western_Europe_Shannon$Shannon_Value_Total)


EffectA=1.5

p_15 <- ggplot(Western_Europe_Shannon) +
  aes(x = Shannon_Catch_Total,y = Shannon_Value_Total,color = Year)+
  theme(text = element_text(family = "HiraKakuProN-W3"),panel.background=element_rect(fill="gray81"))+
  geom_point(aes(size = TotalCatch_Tonnes),alpha=.5) +
  scale_colour_gradient(name="年",low = "red", high = "blue",
                        breaks = seq(1950, 2010,by=10),
                        labels = seq(1950, 2010,by=10)) +
  geom_abline(intercept = 0,slope = 1,linetype = "dotted") +
  facet_wrap(~ Country.or.Area)　+
  labs(x = "Catch_H'",y = "Value_H'",size="Total_Catch(ton)") +   
 scale_x_continuous(limits = c(Shanon_Min,Shannon_Max)) +
  scale_y_continuous(limits = c(Shanon_Min,Shannon_Max)) +
  theme( axis.title = element_text(size=15, face="bold"),
       axis.text= element_text(size=12, face="bold"),
        axis.text.x = element_text(angle = 45, hjust = 1),
       plot.title = element_text(size=15, face="bold"),
       legend.title = element_text(size=12, face="bold"),
       legend.text=element_text(face="bold"))+
  scale_radius(range=c(15/EffectA,30/EffectA))

print(p_15)



```



## 	Eastern Europe
```{r}

	Eastern_Europe <- World_Data %>% 
  filter(Sub.region.Name_koh == "Eastern Europe")



```




### HHI
```{r}
source("World_Function.R")

Eastern_Europe_HHI_Cou <- fun_HHI5(Eastern_Europe,TotalCatch_Tonnes,all_price)

Eastern_Europe_HHI_Ave <- fun_HHI6(Eastern_Europe,TotalCatch_Tonnes,all_price)

#rbindするために列をそろえる、順番も変える
Eastern_Europe_HHI_Ave <- Eastern_Europe_HHI_Ave[-2]
Eastern_Europe_HHI_Ave <- Eastern_Europe_HHI_Ave[c(1,6,2,3,4,5)]

#結合する
Eastern_Europe_HHI <- rbind(Eastern_Europe_HHI_Cou,Eastern_Europe_HHI_Ave)

HHI_Max <- max(Eastern_Europe_HHI$HHI_Catch_Total,
               Eastern_Europe_HHI$HHI_Value_Total)
HHI_Min <- min(Eastern_Europe_HHI$HHI_Catch_Total,
               Eastern_Europe_HHI$HHI_Value_Total)


EffectA=1.5

p_16 <- ggplot(Eastern_Europe_HHI) +
  aes(x = HHI_Catch_Total,y = HHI_Value_Total,color = Year) +
  theme(text = element_text(family = "HiraKakuProN-W3"),panel.background=element_rect(fill="gray81"))+
  geom_point(aes(size = TotalCatch_Tonnes),alpha=.5) +
  scale_colour_gradient(name="年",low = "red", high = "blue",
                        breaks = seq(1950, 2010,by=10),
                        labels = seq(1950, 2010,by=10)) +
  geom_abline(intercept = 0,slope = 1,linetype = "dotted") +
  facet_wrap(~ Country.or.Area)　+
  labs(x = "Catch_HHI",y = "Value_HHI",size="Total_Catch(ton)") +　
  scale_x_continuous(limits = c(HHI_Min,HHI_Max)) +　　　　　　　　　　　
  scale_y_continuous(limits = c(HHI_Min,HHI_Max)) +
  theme( axis.title = element_text(size=15, face="bold"),
       axis.text= element_text(size=12, face="bold"),
       axis.text.x = element_text(angle = 45, hjust = 1),
       plot.title = element_text(size=15, face="bold"),
       legend.title = element_text(size=12, face="bold"),
       legend.text=element_text(face="bold"))+
  scale_radius(range=c(15/EffectA,30/EffectA))


print(p_16)


```


### Simpson
```{r}
source("World_Function.R")

Eastern_Europe_Simpson_Cou <- fun_Simpson4(Eastern_Europe,TotalCatch_Tonnes,all_price)

Eastern_Europe_Simpson_Ave <- fun_Simpson5(Eastern_Europe,TotalCatch_Tonnes,all_price)

#rbindするために列をそろえる、順番も変える
Eastern_Europe_Simpson_Ave <- Eastern_Europe_Simpson_Ave[-2]
Eastern_Europe_Simpson_Ave <- Eastern_Europe_Simpson_Ave[c(1,6,2,3,4,5)]

#結合する
Eastern_Europe_Simpson <- rbind(Eastern_Europe_Simpson_Cou,Eastern_Europe_Simpson_Ave)

Simpson_Max <- max(Eastern_Europe_Simpson$Simpson_Catch_Total,
                   Eastern_Europe_Simpson$Simpson_Value_Total)

Simpson_Min <- min(Eastern_Europe_Simpson$Simpson_Catch_Total,
                   Eastern_Europe_Simpson$Simpson_Value_Total)


EffectA=1.5

p_17 <- ggplot(Eastern_Europe_Simpson) +
  aes(x = Simpson_Catch_Total,y = Simpson_Value_Total,color = Year)+
  theme(text = element_text(family = "HiraKakuProN-W3"),panel.background=element_rect(fill="gray81"))+
  geom_point(aes(size = TotalCatch_Tonnes),alpha=.5) +
  scale_colour_gradient(name="年",low = "red", high = "blue",
                        breaks = seq(1950, 2010,by=10),
                        labels = seq(1950, 2010,by=10)) +
  geom_abline(intercept = 0,slope = 1,linetype = "dotted") +
  facet_wrap(~ Country.or.Area)　+
  labs(x = "Catch_λ",y = "Value_λ",size="Total_Catch(ton)") +   
 scale_x_continuous(limits = c(Simpson_Min,Simpson_Max)) +
  scale_y_continuous(limits = c(Simpson_Min,Simpson_Max)) +
  theme( axis.title = element_text(size=15, face="bold"),
       axis.text= element_text(size=12, face="bold"),
        axis.text.x = element_text(angle = 45, hjust = 1),
       plot.title = element_text(size=15, face="bold"),
       legend.title = element_text(size=12, face="bold"),
       legend.text=element_text(face="bold"))+
  scale_radius(range=c(15/EffectA,30/EffectA))

print(p_17)



```



### Shannon
```{r}
source("World_Function.R")

Eastern_Europe_Shannon_Cou <- fun_Shannon4(Eastern_Europe,TotalCatch_Tonnes,all_price)

Eastern_Europe_Shannon_Ave <- fun_Shannon5(Eastern_Europe,TotalCatch_Tonnes,all_price)

#rbindするために列をそろえる、順番も変える
Eastern_Europe_Shannon_Ave <- Eastern_Europe_Shannon_Ave[-2]
Eastern_Europe_Shannon_Ave <- Eastern_Europe_Shannon_Ave[c(1,6,2,3,4,5)]

#結合する
Eastern_Europe_Shannon <- rbind(Eastern_Europe_Shannon_Cou,Eastern_Europe_Shannon_Ave)

Shannon_Max <- max(Eastern_Europe_Shannon$Shannon_Catch_Total,
                   Eastern_Europe_Shannon$Shannon_Value_Total)

Shanon_Min <- min(Eastern_Europe_Shannon$Shannon_Catch_Total,
                   Eastern_Europe_Shannon$Shannon_Value_Total)


EffectA=1.5

p_18 <- ggplot(Eastern_Europe_Shannon) +
  aes(x = Shannon_Catch_Total,y = Shannon_Value_Total,color = Year)+
  theme(text = element_text(family = "HiraKakuProN-W3"),panel.background=element_rect(fill="gray81"))+
  geom_point(aes(size = TotalCatch_Tonnes),alpha=.5) +
  scale_colour_gradient(name="年",low = "red", high = "blue",
                        breaks = seq(1950, 2010,by=10),
                        labels = seq(1950, 2010,by=10)) +
  geom_abline(intercept = 0,slope = 1,linetype = "dotted") +
  facet_wrap(~ Country.or.Area)　+
  labs(x = "Catch_H'",y = "Value_H'",size="Total_Catch(ton)") +   
 scale_x_continuous(limits = c(Shanon_Min,Shannon_Max)) +
  scale_y_continuous(limits = c(Shanon_Min,Shannon_Max)) +
  theme( axis.title = element_text(size=15, face="bold"),
       axis.text= element_text(size=12, face="bold"),
        axis.text.x = element_text(angle = 45, hjust = 1),
       plot.title = element_text(size=15, face="bold"),
       legend.title = element_text(size=12, face="bold"),
       legend.text=element_text(face="bold"))+
  scale_radius(range=c(15/EffectA,30/EffectA))

print(p_18)



```



## 	Northern Africa
```{r}

Northern_Africa <- World_Data %>% 
  filter(Sub.region.Name_koh == "Northern Africa")



```




### HHI
```{r}
source("World_Function.R")

Northern_Africa_HHI_Cou <- fun_HHI5(Northern_Africa,TotalCatch_Tonnes,all_price)

Northern_Africa_HHI_Ave <- fun_HHI6(Northern_Africa,TotalCatch_Tonnes,all_price)

#rbindするために列をそろえる、順番も変える
Northern_Africa_HHI_Ave <- Northern_Africa_HHI_Ave[-2]
Northern_Africa_HHI_Ave <- Northern_Africa_HHI_Ave[c(1,6,2,3,4,5)]

#結合する
Northern_Africa_HHI <- rbind(Northern_Africa_HHI_Cou,Northern_Africa_HHI_Ave)

HHI_Max <- max(Northern_Africa_HHI$HHI_Catch_Total,
               Northern_Africa_HHI$HHI_Value_Total)
HHI_Min <- min(Northern_Africa_HHI$HHI_Catch_Total,
               Northern_Africa_HHI$HHI_Value_Total)


EffectA=1.5

p_19 <- ggplot(Northern_Africa_HHI) +
  aes(x = HHI_Catch_Total,y = HHI_Value_Total,color = Year) +
  theme(text = element_text(family = "HiraKakuProN-W3"),panel.background=element_rect(fill="gray81"))+
  geom_point(aes(size = TotalCatch_Tonnes),alpha=.5) +
  scale_colour_gradient(name="年",low = "red", high = "blue",
                        breaks = seq(1950, 2010,by=10),
                        labels = seq(1950, 2010,by=10)) +
  geom_abline(intercept = 0,slope = 1,linetype = "dotted") +
  facet_wrap(~ Country.or.Area)　+
  labs(x = "Catch_HHI",y = "Value_HHI",size="Total_Catch(ton)") +　
  scale_x_continuous(limits = c(HHI_Min,HHI_Max)) +　　　　　　　　　　　
  scale_y_continuous(limits = c(HHI_Min,HHI_Max)) +
  theme( axis.title = element_text(size=15, face="bold"),
       axis.text= element_text(size=12, face="bold"),
       axis.text.x = element_text(angle = 45, hjust = 1),
       plot.title = element_text(size=15, face="bold"),
       legend.title = element_text(size=12, face="bold"),
       legend.text=element_text(face="bold"))+
  scale_radius(range=c(15/EffectA,30/EffectA))


print(p_19)


```


### Simpson
```{r}
source("World_Function.R")

Northern_Africa_Simpson_Cou <- fun_Simpson4(Northern_Africa,TotalCatch_Tonnes,all_price)

Northern_Africa_Simpson_Ave <- fun_Simpson5(Northern_Africa,TotalCatch_Tonnes,all_price)

#rbindするために列をそろえる、順番も変える
Northern_Africa_Simpson_Ave <- Northern_Africa_Simpson_Ave[-2]
Northern_Africa_Simpson_Ave <- Northern_Africa_Simpson_Ave[c(1,6,2,3,4,5)]

#結合する
Northern_Africa_Simpson <- rbind(Northern_Africa_Simpson_Cou,Northern_Africa_Simpson_Ave)

Simpson_Max <- max(Northern_Africa_Simpson$Simpson_Catch_Total,
                   Northern_Africa_Simpson$Simpson_Value_Total)

Simpson_Min <- min(Northern_Africa_Simpson$Simpson_Catch_Total,
                   Northern_Africa_Simpson$Simpson_Value_Total)


EffectA=1.5

p_20 <- ggplot(Northern_Africa_Simpson) +
  aes(x = Simpson_Catch_Total,y = Simpson_Value_Total,color = Year)+
  theme(text = element_text(family = "HiraKakuProN-W3"),panel.background=element_rect(fill="gray81"))+
  geom_point(aes(size = TotalCatch_Tonnes),alpha=.5) +
  scale_colour_gradient(name="年",low = "red", high = "blue",
                        breaks = seq(1950, 2010,by=10),
                        labels = seq(1950, 2010,by=10)) +
  geom_abline(intercept = 0,slope = 1,linetype = "dotted") +
  facet_wrap(~ Country.or.Area)　+
  labs(x = "Catch_λ",y = "Value_λ",size="Total_Catch(ton)") +   
 scale_x_continuous(limits = c(Simpson_Min,Simpson_Max)) +
  scale_y_continuous(limits = c(Simpson_Min,Simpson_Max)) +
  theme( axis.title = element_text(size=15, face="bold"),
       axis.text= element_text(size=12, face="bold"),
        axis.text.x = element_text(angle = 45, hjust = 1),
       plot.title = element_text(size=15, face="bold"),
       legend.title = element_text(size=12, face="bold"),
       legend.text=element_text(face="bold"))+
  scale_radius(range=c(15/EffectA,30/EffectA))

print(p_20)



```



### Shannon
```{r}
source("World_Function.R")

Northern_Africa_Shannon_Cou <- fun_Shannon4(Northern_Africa,TotalCatch_Tonnes,all_price)

Northern_Africa_Shannon_Ave <- fun_Shannon5(Northern_Africa,TotalCatch_Tonnes,all_price)

#rbindするために列をそろえる、順番も変える
Northern_Africa_Shannon_Ave <- Northern_Africa_Shannon_Ave[-2]
Northern_Africa_Shannon_Ave <- Northern_Africa_Shannon_Ave[c(1,6,2,3,4,5)]

#結合する
Northern_Africa_Shannon <- rbind(Northern_Africa_Shannon_Cou,Northern_Africa_Shannon_Ave)

Shannon_Max <- max(Northern_Africa_Shannon$Shannon_Catch_Total,
                   Northern_Africa_Shannon$Shannon_Value_Total)

Shanon_Min <- min(Northern_Africa_Shannon$Shannon_Catch_Total,
                   Northern_Africa_Shannon$Shannon_Value_Total)


EffectA=1.5

p_21 <- ggplot(Northern_Africa_Shannon) +
  aes(x = Shannon_Catch_Total,y = Shannon_Value_Total,color = Year)+
  theme(text = element_text(family = "HiraKakuProN-W3"),panel.background=element_rect(fill="gray81"))+
  geom_point(aes(size = TotalCatch_Tonnes),alpha=.5) +
  scale_colour_gradient(name="年",low = "red", high = "blue",
                        breaks = seq(1950, 2010,by=10),
                        labels = seq(1950, 2010,by=10)) +
  geom_abline(intercept = 0,slope = 1,linetype = "dotted") +
  facet_wrap(~ Country.or.Area)　+
  labs(x = "Catch_H'",y = "Value_H'",size="Total_Catch(ton)") +   
 scale_x_continuous(limits = c(Shanon_Min,Shannon_Max)) +
  scale_y_continuous(limits = c(Shanon_Min,Shannon_Max)) +
  theme( axis.title = element_text(size=15, face="bold"),
       axis.text= element_text(size=12, face="bold"),
        axis.text.x = element_text(angle = 45, hjust = 1),
       plot.title = element_text(size=15, face="bold"),
       legend.title = element_text(size=12, face="bold"),
       legend.text=element_text(face="bold"))+
  scale_radius(range=c(15/EffectA,30/EffectA))

print(p_21)



```



## 	Sub-Saharan Africa
```{r}

Sub_Saharan_Africa <- World_Data %>% 
  filter(Sub.region.Name_koh == "Sub-Saharan Africa")



```




### HHI
```{r}
source("World_Function.R")

Sub_Saharan_Africa_HHI_Cou <- fun_HHI5(Sub_Saharan_Africa,TotalCatch_Tonnes,all_price)

Sub_Saharan_Africa_HHI_Ave <- fun_HHI6(Sub_Saharan_Africa,TotalCatch_Tonnes,all_price)

#rbindするために列をそろえる、順番も変える
Sub_Saharan_Africa_HHI_Ave <- Sub_Saharan_Africa_HHI_Ave[-2]
Sub_Saharan_Africa_HHI_Ave <- Sub_Saharan_Africa_HHI_Ave[c(1,6,2,3,4,5)]

#結合する
Sub_Saharan_Africa_HHI <- rbind(Sub_Saharan_Africa_HHI_Cou,Sub_Saharan_Africa_HHI_Ave)

HHI_Max <- max(Sub_Saharan_Africa_HHI$HHI_Catch_Total,
               Sub_Saharan_Africa_HHI$HHI_Value_Total)
HHI_Min <- min(Sub_Saharan_Africa_HHI$HHI_Catch_Total,
               Sub_Saharan_Africa_HHI$HHI_Value_Total)


EffectA=1.5

p_22 <- ggplot(Sub_Saharan_Africa_HHI) +
  aes(x = HHI_Catch_Total,y = HHI_Value_Total,color = Year) +
  theme(text = element_text(family = "HiraKakuProN-W3"),panel.background=element_rect(fill="gray81"))+
  geom_point(aes(size = TotalCatch_Tonnes),alpha=.5) +
  scale_colour_gradient(name="年",low = "red", high = "blue",
                        breaks = seq(1950, 2010,by=10),
                        labels = seq(1950, 2010,by=10)) +
  geom_abline(intercept = 0,slope = 1,linetype = "dotted") +
  facet_wrap(~ Country.or.Area)　+
  labs(x = "Catch_HHI",y = "Value_HHI",size="Total_Catch(ton)") +　
  scale_x_continuous(limits = c(HHI_Min,HHI_Max)) +　　　　　　　　　　　
  scale_y_continuous(limits = c(HHI_Min,HHI_Max)) +
  theme( axis.title = element_text(size=15, face="bold"),
       axis.text= element_text(size=12, face="bold"),
       axis.text.x = element_text(angle = 45, hjust = 1),
       plot.title = element_text(size=15, face="bold"),
       legend.title = element_text(size=12, face="bold"),
       legend.text=element_text(face="bold"))+
  scale_radius(range=c(15/EffectA,30/EffectA))


print(p_22)


```


### Simpson
```{r}
source("World_Function.R")

Sub_Saharan_Africa_Simpson_Cou <- fun_Simpson4(Sub_Saharan_Africa,TotalCatch_Tonnes,all_price)

Sub_Saharan_Africa_Simpson_Ave <- fun_Simpson5(Sub_Saharan_Africa,TotalCatch_Tonnes,all_price)

#rbindするために列をそろえる、順番も変える
Sub_Saharan_Africa_Simpson_Ave <- Sub_Saharan_Africa_Simpson_Ave[-2]
Sub_Saharan_Africa_Simpson_Ave <- Sub_Saharan_Africa_Simpson_Ave[c(1,6,2,3,4,5)]

#結合する
Sub_Saharan_Africa_Simpson <- rbind(Sub_Saharan_Africa_Simpson_Cou,Sub_Saharan_Africa_Simpson_Ave)

Simpson_Max <- max(Sub_Saharan_Africa_Simpson$Simpson_Catch_Total,
                   Sub_Saharan_Africa_Simpson$Simpson_Value_Total)

Simpson_Min <- min(Sub_Saharan_Africa_Simpson$Simpson_Catch_Total,
                   Sub_Saharan_Africa_Simpson$Simpson_Value_Total)


EffectA=1.5

p_23 <- ggplot(Sub_Saharan_Africa_Simpson) +
  aes(x = Simpson_Catch_Total,y = Simpson_Value_Total,color = Year)+
  theme(text = element_text(family = "HiraKakuProN-W3"),panel.background=element_rect(fill="gray81"))+
  geom_point(aes(size = TotalCatch_Tonnes),alpha=.5) +
  scale_colour_gradient(name="年",low = "red", high = "blue",
                        breaks = seq(1950, 2010,by=10),
                        labels = seq(1950, 2010,by=10)) +
  geom_abline(intercept = 0,slope = 1,linetype = "dotted") +
  facet_wrap(~ Country.or.Area)　+
  labs(x = "Catch_λ",y = "Value_λ",size="Total_Catch(ton)") +   
 scale_x_continuous(limits = c(Simpson_Min,Simpson_Max)) +
  scale_y_continuous(limits = c(Simpson_Min,Simpson_Max)) +
  theme( axis.title = element_text(size=15, face="bold"),
       axis.text= element_text(size=12, face="bold"),
        axis.text.x = element_text(angle = 45, hjust = 1),
       plot.title = element_text(size=15, face="bold"),
       legend.title = element_text(size=12, face="bold"),
       legend.text=element_text(face="bold"))+
  scale_radius(range=c(15/EffectA,30/EffectA))

print(p_23)



```



### Shannon
```{r}
source("World_Function.R")

Sub_Saharan_Africa_Shannon_Cou <- fun_Shannon4(Sub_Saharan_Africa,TotalCatch_Tonnes,all_price)

Sub_Saharan_Africa_Shannon_Ave <- fun_Shannon5(Sub_Saharan_Africa,TotalCatch_Tonnes,all_price)

#rbindするために列をそろえる、順番も変える
Sub_Saharan_Africa_Shannon_Ave <- Sub_Saharan_Africa_Shannon_Ave[-2]
Sub_Saharan_Africa_Shannon_Ave <- Sub_Saharan_Africa_Shannon_Ave[c(1,6,2,3,4,5)]

#結合する
Sub_Saharan_Africa_Shannon <- rbind(Sub_Saharan_Africa_Shannon_Cou,Sub_Saharan_Africa_Shannon_Ave)

Shannon_Max <- max(Sub_Saharan_Africa_Shannon$Shannon_Catch_Total,
                   Sub_Saharan_Africa_Shannon$Shannon_Value_Total)

Shanon_Min <- min(Sub_Saharan_Africa_Shannon$Shannon_Catch_Total,
                   Sub_Saharan_Africa_Shannon$Shannon_Value_Total)


EffectA=1.5

p_24 <- ggplot(Sub_Saharan_Africa_Shannon) +
  aes(x = Shannon_Catch_Total,y = Shannon_Value_Total,color = Year)+
  theme(text = element_text(family = "HiraKakuProN-W3"),panel.background=element_rect(fill="gray81"))+
  geom_point(aes(size = TotalCatch_Tonnes),alpha=.5) +
  scale_colour_gradient(name="年",low = "red", high = "blue",
                        breaks = seq(1950, 2010,by=10),
                        labels = seq(1950, 2010,by=10)) +
  geom_abline(intercept = 0,slope = 1,linetype = "dotted") +
  facet_wrap(~ Country.or.Area)　+
  labs(x = "Catch_H'",y = "Value_H'",size="Total_Catch(ton)") +   
 scale_x_continuous(limits = c(Shanon_Min,Shannon_Max)) +
  scale_y_continuous(limits = c(Shanon_Min,Shannon_Max)) +
  theme( axis.title = element_text(size=15, face="bold"),
       axis.text= element_text(size=12, face="bold"),
        axis.text.x = element_text(angle = 45, hjust = 1),
       plot.title = element_text(size=15, face="bold"),
       legend.title = element_text(size=12, face="bold"),
       legend.text=element_text(face="bold"))+
  scale_radius(range=c(15/EffectA,30/EffectA))

print(p_24)



```




## 	Northern America
```{r}

Northern_America <- World_Data %>% 
  filter(Sub.region.Name_koh == "Northern America")



```




### HHI
```{r}
source("World_Function.R")

Northern_America_HHI_Cou <- fun_HHI5(Northern_America,TotalCatch_Tonnes,all_price)

Northern_America_HHI_Ave <- fun_HHI6(Northern_America,TotalCatch_Tonnes,all_price)

#rbindするために列をそろえる、順番も変える
Northern_America_HHI_Ave <- Northern_America_HHI_Ave[-2]
Northern_America_HHI_Ave <- Northern_America_HHI_Ave[c(1,6,2,3,4,5)]

#結合する
Northern_America_HHI <- rbind(Northern_America_HHI_Cou,Northern_America_HHI_Ave)

HHI_Max <- max(Northern_America_HHI$HHI_Catch_Total,
               Northern_America_HHI$HHI_Value_Total)
HHI_Min <- min(Northern_America_HHI$HHI_Catch_Total,
               Northern_America_HHI$HHI_Value_Total)


EffectA=1.5

p_25 <- ggplot(Northern_America_HHI) +
  aes(x = HHI_Catch_Total,y = HHI_Value_Total,color = Year) +
  theme(text = element_text(family = "HiraKakuProN-W3"),panel.background=element_rect(fill="gray81"))+
  geom_point(aes(size = TotalCatch_Tonnes),alpha=.5) +
  scale_colour_gradient(name="年",low = "red", high = "blue",
                        breaks = seq(1950, 2010,by=10),
                        labels = seq(1950, 2010,by=10)) +
  geom_abline(intercept = 0,slope = 1,linetype = "dotted") +
  facet_wrap(~ Country.or.Area)　+
  labs(x = "Catch_HHI",y = "Value_HHI",size="Total_Catch(ton)") +　
  scale_x_continuous(limits = c(HHI_Min,HHI_Max)) +　　　　　　　　　　　
  scale_y_continuous(limits = c(HHI_Min,HHI_Max)) +
  theme( axis.title = element_text(size=15, face="bold"),
       axis.text= element_text(size=12, face="bold"),
       axis.text.x = element_text(angle = 45, hjust = 1),
       plot.title = element_text(size=15, face="bold"),
       legend.title = element_text(size=12, face="bold"),
       legend.text=element_text(face="bold"))+
  scale_radius(range=c(15/EffectA,30/EffectA))


print(p_25)


```


### Simpson
```{r}
source("World_Function.R")

Northern_America_Simpson_Cou <- fun_Simpson4(Northern_America,TotalCatch_Tonnes,all_price)

Northern_America_Simpson_Ave <- fun_Simpson5(Northern_America,TotalCatch_Tonnes,all_price)

#rbindするために列をそろえる、順番も変える
Northern_America_Simpson_Ave <- Northern_America_Simpson_Ave[-2]
Northern_America_Simpson_Ave <- Northern_America_Simpson_Ave[c(1,6,2,3,4,5)]

#結合する
Northern_America_Simpson <- rbind(Northern_America_Simpson_Cou,Northern_America_Simpson_Ave)

Simpson_Max <- max(Northern_America_Simpson$Simpson_Catch_Total,
                   Northern_America_Simpson$Simpson_Value_Total)

Simpson_Min <- min(Northern_America_Simpson$Simpson_Catch_Total,
                   Northern_America_Simpson$Simpson_Value_Total)


EffectA=1.5

p_26 <- ggplot(Northern_America_Simpson) +
  aes(x = Simpson_Catch_Total,y = Simpson_Value_Total,color = Year)+
  theme(text = element_text(family = "HiraKakuProN-W3"),panel.background=element_rect(fill="gray81"))+
  geom_point(aes(size = TotalCatch_Tonnes),alpha=.5) +
  scale_colour_gradient(name="年",low = "red", high = "blue",
                        breaks = seq(1950, 2010,by=10),
                        labels = seq(1950, 2010,by=10)) +
  geom_abline(intercept = 0,slope = 1,linetype = "dotted") +
  facet_wrap(~ Country.or.Area)　+
  labs(x = "Catch_λ",y = "Value_λ",size="Total_Catch(ton)") +   
 scale_x_continuous(limits = c(Simpson_Min,Simpson_Max)) +
  scale_y_continuous(limits = c(Simpson_Min,Simpson_Max)) +
  theme( axis.title = element_text(size=15, face="bold"),
       axis.text= element_text(size=12, face="bold"),
        axis.text.x = element_text(angle = 45, hjust = 1),
       plot.title = element_text(size=15, face="bold"),
       legend.title = element_text(size=12, face="bold"),
       legend.text=element_text(face="bold"))+
  scale_radius(range=c(15/EffectA,30/EffectA))

print(p_26)



```



### Shannon
```{r}
source("World_Function.R")

Northern_America_Shannon_Cou <- fun_Shannon4(Northern_America,TotalCatch_Tonnes,all_price)

Northern_America_Shannon_Ave <- fun_Shannon5(Northern_America,TotalCatch_Tonnes,all_price)

#rbindするために列をそろえる、順番も変える
Northern_America_Shannon_Ave <- Northern_America_Shannon_Ave[-2]
Northern_America_Shannon_Ave <- Northern_America_Shannon_Ave[c(1,6,2,3,4,5)]

#結合する
Northern_America_Shannon <- rbind(Northern_America_Shannon_Cou,Northern_America_Shannon_Ave)

Shannon_Max <- max(Northern_America_Shannon$Shannon_Catch_Total,
                   Northern_America_Shannon$Shannon_Value_Total)

Shanon_Min <- min(Northern_America_Shannon$Shannon_Catch_Total,
                   Northern_America_Shannon$Shannon_Value_Total)


EffectA=1.5

p_27 <- ggplot(Northern_America_Shannon) +
  aes(x = Shannon_Catch_Total,y = Shannon_Value_Total,color = Year)+
  theme(text = element_text(family = "HiraKakuProN-W3"),panel.background=element_rect(fill="gray81"))+
  geom_point(aes(size = TotalCatch_Tonnes),alpha=.5) +
  scale_colour_gradient(name="年",low = "red", high = "blue",
                        breaks = seq(1950, 2010,by=10),
                        labels = seq(1950, 2010,by=10)) +
  geom_abline(intercept = 0,slope = 1,linetype = "dotted") +
  facet_wrap(~ Country.or.Area)　+
  labs(x = "Catch_H'",y = "Value_H'",size="Total_Catch(ton)") +   
 scale_x_continuous(limits = c(Shanon_Min,Shannon_Max)) +
  scale_y_continuous(limits = c(Shanon_Min,Shannon_Max)) +
  theme( axis.title = element_text(size=15, face="bold"),
       axis.text= element_text(size=12, face="bold"),
        axis.text.x = element_text(angle = 45, hjust = 1),
       plot.title = element_text(size=15, face="bold"),
       legend.title = element_text(size=12, face="bold"),
       legend.text=element_text(face="bold"))+
  scale_radius(range=c(15/EffectA,30/EffectA))

print(p_27)



```



## 		Latin America and the Caribbean
```{r}

	Latin_America_and_the_Caribbean <- World_Data %>% 
  filter(Sub.region.Name_koh == "Latin America and the Caribbean")



```


### HHI
```{r}
source("World_Function.R")

Latin_America_and_the_Caribbean_HHI_Cou <- fun_HHI5(Latin_America_and_the_Caribbean,TotalCatch_Tonnes,all_price)

Latin_America_and_the_Caribbean_HHI_Ave <- fun_HHI6(Latin_America_and_the_Caribbean,TotalCatch_Tonnes,all_price)

#rbindするために列をそろえる、順番も変える
Latin_America_and_the_Caribbean_HHI_Ave <- Latin_America_and_the_Caribbean_HHI_Ave[-2]
Latin_America_and_the_Caribbean_HHI_Ave <- Latin_America_and_the_Caribbean_HHI_Ave[c(1,6,2,3,4,5)]

#結合する
Latin_America_and_the_Caribbean_HHI <- rbind(Latin_America_and_the_Caribbean_HHI_Cou,Latin_America_and_the_Caribbean_HHI_Ave)

HHI_Max <- max(Latin_America_and_the_Caribbean_HHI$HHI_Catch_Total,
               Latin_America_and_the_Caribbean_HHI$HHI_Value_Total)
HHI_Min <- min(Latin_America_and_the_Caribbean_HHI$HHI_Catch_Total,
               Latin_America_and_the_Caribbean_HHI$HHI_Value_Total)


EffectA=1.5

p_28 <- ggplot(Latin_America_and_the_Caribbean_HHI) +
  aes(x = HHI_Catch_Total,y = HHI_Value_Total,color = Year) +
  theme(text = element_text(family = "HiraKakuProN-W3"),panel.background=element_rect(fill="gray81"))+
  geom_point(aes(size = TotalCatch_Tonnes),alpha=.5) +
  scale_colour_gradient(name="年",low = "red", high = "blue",
                        breaks = seq(1950, 2010,by=10),
                        labels = seq(1950, 2010,by=10)) +
  geom_abline(intercept = 0,slope = 1,linetype = "dotted") +
  facet_wrap(~ Country.or.Area)　+
  labs(x = "Catch_HHI",y = "Value_HHI",size="Total_Catch(ton)") +　
  scale_x_continuous(limits = c(HHI_Min,HHI_Max)) +　　　　　　　　　　　
  scale_y_continuous(limits = c(HHI_Min,HHI_Max)) +
  theme( axis.title = element_text(size=15, face="bold"),
       axis.text= element_text(size=12, face="bold"),
       axis.text.x = element_text(angle = 45, hjust = 1),
       plot.title = element_text(size=15, face="bold"),
       legend.title = element_text(size=12, face="bold"),
       legend.text=element_text(face="bold"))+
  scale_radius(range=c(10/EffectA,20/EffectA))


print(p_28)


```


### Simpson
```{r}
source("World_Function.R")

Latin_America_and_the_Caribbean_Simpson_Cou <- fun_Simpson4(Latin_America_and_the_Caribbean,TotalCatch_Tonnes,all_price)

Latin_America_and_the_Caribbean_Simpson_Ave <- fun_Simpson5(Latin_America_and_the_Caribbean,TotalCatch_Tonnes,all_price)

#rbindするために列をそろえる、順番も変える
Latin_America_and_the_Caribbean_Simpson_Ave <- Latin_America_and_the_Caribbean_Simpson_Ave[-2]
Latin_America_and_the_Caribbean_Simpson_Ave <- Latin_America_and_the_Caribbean_Simpson_Ave[c(1,6,2,3,4,5)]

#結合する
Latin_America_and_the_Caribbean_Simpson <- rbind(Latin_America_and_the_Caribbean_Simpson_Cou,Latin_America_and_the_Caribbean_Simpson_Ave)

Simpson_Max <- max(Latin_America_and_the_Caribbean_Simpson$Simpson_Catch_Total,
                   Latin_America_and_the_Caribbean_Simpson$Simpson_Value_Total)

Simpson_Min <- min(Latin_America_and_the_Caribbean_Simpson$Simpson_Catch_Total,
                   Latin_America_and_the_Caribbean_Simpson$Simpson_Value_Total)


EffectA=1.5

p_29 <- ggplot(Latin_America_and_the_Caribbean_Simpson) +
  aes(x = Simpson_Catch_Total,y = Simpson_Value_Total,color = Year)+
  theme(text = element_text(family = "HiraKakuProN-W3"),panel.background=element_rect(fill="gray81"))+
  geom_point(aes(size = TotalCatch_Tonnes),alpha=.5) +
  scale_colour_gradient(name="年",low = "red", high = "blue",
                        breaks = seq(1950, 2010,by=10),
                        labels = seq(1950, 2010,by=10)) +
  geom_abline(intercept = 0,slope = 1,linetype = "dotted") +
  facet_wrap(~ Country.or.Area)　+
  labs(x = "Catch_λ",y = "Value_λ",size="Total_Catch(ton)") +   
 scale_x_continuous(limits = c(Simpson_Min,Simpson_Max)) +
  scale_y_continuous(limits = c(Simpson_Min,Simpson_Max)) +
  theme( axis.title = element_text(size=15, face="bold"),
       axis.text= element_text(size=12, face="bold"),
        axis.text.x = element_text(angle = 45, hjust = 1),
       plot.title = element_text(size=15, face="bold"),
       legend.title = element_text(size=12, face="bold"),
       legend.text=element_text(face="bold"))+
  scale_radius(range=c(10/EffectA,20/EffectA))

print(p_29)



```



### Shannon
```{r}
source("World_Function.R")

Latin_America_and_the_Caribbean_Shannon_Cou <- fun_Shannon4(Latin_America_and_the_Caribbean,TotalCatch_Tonnes,all_price)

Latin_America_and_the_Caribbean_Shannon_Ave <- fun_Shannon5(Latin_America_and_the_Caribbean,TotalCatch_Tonnes,all_price)

#rbindするために列をそろえる、順番も変える
Latin_America_and_the_Caribbean_Shannon_Ave <- Latin_America_and_the_Caribbean_Shannon_Ave[-2]
Latin_America_and_the_Caribbean_Shannon_Ave <- Latin_America_and_the_Caribbean_Shannon_Ave[c(1,6,2,3,4,5)]

#結合する
Latin_America_and_the_Caribbean_Shannon <- rbind(Latin_America_and_the_Caribbean_Shannon_Cou,Latin_America_and_the_Caribbean_Shannon_Ave)

Shannon_Max <- max(Latin_America_and_the_Caribbean_Shannon$Shannon_Catch_Total,
                   Latin_America_and_the_Caribbean_Shannon$Shannon_Value_Total)

Shanon_Min <- min(Latin_America_and_the_Caribbean_Shannon$Shannon_Catch_Total,
                   Latin_America_and_the_Caribbean_Shannon$Shannon_Value_Total)


EffectA=1.5

p_30 <- ggplot(Latin_America_and_the_Caribbean_Shannon) +
  aes(x = Shannon_Catch_Total,y = Shannon_Value_Total,color = Year)+
  theme(text = element_text(family = "HiraKakuProN-W3"),panel.background=element_rect(fill="gray81"))+
  geom_point(aes(size = TotalCatch_Tonnes),alpha=.5) +
  scale_colour_gradient(name="年",low = "red", high = "blue",
                        breaks = seq(1950, 2010,by=10),
                        labels = seq(1950, 2010,by=10)) +
  geom_abline(intercept = 0,slope = 1,linetype = "dotted") +
  facet_wrap(~ Country.or.Area)　+
  labs(x = "Catch_H'",y = "Value_H'",size="Total_Catch(ton)") +   
 scale_x_continuous(limits = c(Shanon_Min,Shannon_Max)) +
  scale_y_continuous(limits = c(Shanon_Min,Shannon_Max)) +
  theme( axis.title = element_text(size=15, face="bold"),
       axis.text= element_text(size=12, face="bold"),
        axis.text.x = element_text(angle = 45, hjust = 1),
       plot.title = element_text(size=15, face="bold"),
       legend.title = element_text(size=12, face="bold"),
       legend.text=element_text(face="bold"))+
  scale_radius(range=c(10/EffectA,20/EffectA))

print(p_30)



```



## 		Micronesia
```{r}

	Micronesia <- World_Data %>% 
  filter(Sub.region.Name_koh == "Micronesia")



```


### HHI
```{r}
source("World_Function.R")

Micronesia_HHI_Cou <- fun_HHI5(Micronesia,TotalCatch_Tonnes,all_price)

Micronesia_HHI_Ave <- fun_HHI6(Micronesia,TotalCatch_Tonnes,all_price)

#rbindするために列をそろえる、順番も変える
Micronesia_HHI_Ave <- Micronesia_HHI_Ave[-2]
Micronesia_HHI_Ave <- Micronesia_HHI_Ave[c(1,6,2,3,4,5)]

#結合する
Micronesia_HHI <- rbind(Micronesia_HHI_Cou,Micronesia_HHI_Ave)

HHI_Max <- max(Micronesia_HHI$HHI_Catch_Total,
               Micronesia_HHI$HHI_Value_Total)
HHI_Min <- min(Micronesia_HHI$HHI_Catch_Total,
               Micronesia_HHI$HHI_Value_Total)


EffectA=1.5

p_31 <- ggplot(Micronesia_HHI) +
  aes(x = HHI_Catch_Total,y = HHI_Value_Total,color = Year) +
  theme(text = element_text(family = "HiraKakuProN-W3"),panel.background=element_rect(fill="gray81"))+
  geom_point(aes(size = TotalCatch_Tonnes),alpha=.5) +
  scale_colour_gradient(name="年",low = "red", high = "blue",
                        breaks = seq(1950, 2010,by=10),
                        labels = seq(1950, 2010,by=10)) +
  geom_abline(intercept = 0,slope = 1,linetype = "dotted") +
  facet_wrap(~ Country.or.Area)　+
  labs(x = "Catch_HHI",y = "Value_HHI",size="Total_Catch(ton)") +　
  scale_x_continuous(limits = c(HHI_Min,HHI_Max)) +　　　　　　　　　　　
  scale_y_continuous(limits = c(HHI_Min,HHI_Max)) +
  theme( axis.title = element_text(size=15, face="bold"),
       axis.text= element_text(size=12, face="bold"),
       axis.text.x = element_text(angle = 45, hjust = 1),
       plot.title = element_text(size=15, face="bold"),
       legend.title = element_text(size=12, face="bold"),
       legend.text=element_text(face="bold"))+
  scale_radius(range=c(15/EffectA,30/EffectA))


print(p_31)


```


### Simpson
```{r}
source("World_Function.R")

Micronesia_Simpson_Cou <- fun_Simpson4(Micronesia,TotalCatch_Tonnes,all_price)

Micronesia_Simpson_Ave <- fun_Simpson5(Micronesia,TotalCatch_Tonnes,all_price)

#rbindするために列をそろえる、順番も変える
Micronesia_Simpson_Ave <- Micronesia_Simpson_Ave[-2]
Micronesia_Simpson_Ave <- Micronesia_Simpson_Ave[c(1,6,2,3,4,5)]

#結合する
Micronesia_Simpson <- rbind(Micronesia_Simpson_Cou,Micronesia_Simpson_Ave)

Simpson_Max <- max(Micronesia_Simpson$Simpson_Catch_Total,
                   Micronesia_Simpson$Simpson_Value_Total)

Simpson_Min <- min(Micronesia_Simpson$Simpson_Catch_Total,
                   Micronesia_Simpson$Simpson_Value_Total)


EffectA=1.5

p_32 <- ggplot(Micronesia_Simpson) +
  aes(x = Simpson_Catch_Total,y = Simpson_Value_Total,color = Year)+
  theme(text = element_text(family = "HiraKakuProN-W3"),panel.background=element_rect(fill="gray81"))+
  geom_point(aes(size = TotalCatch_Tonnes),alpha=.5) +
  scale_colour_gradient(name="年",low = "red", high = "blue",
                        breaks = seq(1950, 2010,by=10),
                        labels = seq(1950, 2010,by=10)) +
  geom_abline(intercept = 0,slope = 1,linetype = "dotted") +
  facet_wrap(~ Country.or.Area)　+
  labs(x = "Catch_λ",y = "Value_λ",size="Total_Catch(ton)") +   
 scale_x_continuous(limits = c(Simpson_Min,Simpson_Max)) +
  scale_y_continuous(limits = c(Simpson_Min,Simpson_Max)) +
  theme( axis.title = element_text(size=15, face="bold"),
       axis.text= element_text(size=12, face="bold"),
        axis.text.x = element_text(angle = 45, hjust = 1),
       plot.title = element_text(size=15, face="bold"),
       legend.title = element_text(size=12, face="bold"),
       legend.text=element_text(face="bold"))+
  scale_radius(range=c(15/EffectA,30/EffectA))

print(p_32)



```



### Shannon
```{r}
source("World_Function.R")

Micronesia_Shannon_Cou <- fun_Shannon4(Micronesia,TotalCatch_Tonnes,all_price)

Micronesia_Shannon_Ave <- fun_Shannon5(Micronesia,TotalCatch_Tonnes,all_price)

#rbindするために列をそろえる、順番も変える
Micronesia_Shannon_Ave <- Micronesia_Shannon_Ave[-2]
Micronesia_Shannon_Ave <- Micronesia_Shannon_Ave[c(1,6,2,3,4,5)]

#結合する
Micronesia_Shannon <- rbind(Micronesia_Shannon_Cou,Micronesia_Shannon_Ave)

Shannon_Max <- max(Micronesia_Shannon$Shannon_Catch_Total,
                   Micronesia_Shannon$Shannon_Value_Total)

Shanon_Min <- min(Micronesia_Shannon$Shannon_Catch_Total,
                   Micronesia_Shannon$Shannon_Value_Total)


EffectA=1.5

p_33 <- ggplot(Micronesia_Shannon) +
  aes(x = Shannon_Catch_Total,y = Shannon_Value_Total,color = Year)+
  theme(text = element_text(family = "HiraKakuProN-W3"),panel.background=element_rect(fill="gray81"))+
  geom_point(aes(size = TotalCatch_Tonnes),alpha=.5) +
  scale_colour_gradient(name="年",low = "red", high = "blue",
                        breaks = seq(1950, 2010,by=10),
                        labels = seq(1950, 2010,by=10)) +
  geom_abline(intercept = 0,slope = 1,linetype = "dotted") +
  facet_wrap(~ Country.or.Area)　+
  labs(x = "Catch_H'",y = "Value_H'",size="Total_Catch(ton)") +   
 scale_x_continuous(limits = c(Shanon_Min,Shannon_Max)) +
  scale_y_continuous(limits = c(Shanon_Min,Shannon_Max)) +
  theme( axis.title = element_text(size=15, face="bold"),
       axis.text= element_text(size=12, face="bold"),
        axis.text.x = element_text(angle = 45, hjust = 1),
       plot.title = element_text(size=15, face="bold"),
       legend.title = element_text(size=12, face="bold"),
       legend.text=element_text(face="bold"))+
  scale_radius(range=c(15/EffectA,30/EffectA))

print(p_33)



```




## 		Melanesia
```{r}

	Melanesia <- World_Data %>% 
  filter(Sub.region.Name_koh == "Melanesia")



```


### HHI
```{r}
source("World_Function.R")

Melanesia_HHI_Cou <- fun_HHI5(Melanesia,TotalCatch_Tonnes,all_price)

Melanesia_HHI_Ave <- fun_HHI6(Melanesia,TotalCatch_Tonnes,all_price)

#rbindするために列をそろえる、順番も変える
Melanesia_HHI_Ave <- Melanesia_HHI_Ave[-2]
Melanesia_HHI_Ave <- Melanesia_HHI_Ave[c(1,6,2,3,4,5)]

#結合する
Melanesia_HHI <- rbind(Melanesia_HHI_Cou,Melanesia_HHI_Ave)

HHI_Max <- max(Melanesia_HHI$HHI_Catch_Total,
               Melanesia_HHI$HHI_Value_Total)
HHI_Min <- min(Melanesia_HHI$HHI_Catch_Total,
               Melanesia_HHI$HHI_Value_Total)


EffectA=1.5

p_34 <- ggplot(Melanesia_HHI) +
  aes(x = HHI_Catch_Total,y = HHI_Value_Total,color = Year) +
  theme(text = element_text(family = "HiraKakuProN-W3"),panel.background=element_rect(fill="gray81"))+
  geom_point(aes(size = TotalCatch_Tonnes),alpha=.5) +
  scale_colour_gradient(name="年",low = "red", high = "blue",
                        breaks = seq(1950, 2010,by=10),
                        labels = seq(1950, 2010,by=10)) +
  geom_abline(intercept = 0,slope = 1,linetype = "dotted") +
  facet_wrap(~ Country.or.Area)　+
  labs(x = "Catch_HHI",y = "Value_HHI",size="Total_Catch(ton)") +　
  scale_x_continuous(limits = c(HHI_Min,HHI_Max)) +　　　　　　　　　　　
  scale_y_continuous(limits = c(HHI_Min,HHI_Max)) +
  theme( axis.title = element_text(size=15, face="bold"),
       axis.text= element_text(size=12, face="bold"),
       axis.text.x = element_text(angle = 45, hjust = 1),
       plot.title = element_text(size=15, face="bold"),
       legend.title = element_text(size=12, face="bold"),
       legend.text=element_text(face="bold"))+
  scale_radius(range=c(15/EffectA,30/EffectA))


print(p_34)


```


### Simpson
```{r}
source("World_Function.R")

Melanesia_Simpson_Cou <- fun_Simpson4(Melanesia,TotalCatch_Tonnes,all_price)

Melanesia_Simpson_Ave <- fun_Simpson5(Melanesia,TotalCatch_Tonnes,all_price)

#rbindするために列をそろえる、順番も変える
Melanesia_Simpson_Ave <- Melanesia_Simpson_Ave[-2]
Melanesia_Simpson_Ave <- Melanesia_Simpson_Ave[c(1,6,2,3,4,5)]

#結合する
Melanesia_Simpson <- rbind(Melanesia_Simpson_Cou,Melanesia_Simpson_Ave)

Simpson_Max <- max(Melanesia_Simpson$Simpson_Catch_Total,
                   Melanesia_Simpson$Simpson_Value_Total)

Simpson_Min <- min(Melanesia_Simpson$Simpson_Catch_Total,
                   Melanesia_Simpson$Simpson_Value_Total)


EffectA=1.5

p_35 <- ggplot(Melanesia_Simpson) +
  aes(x = Simpson_Catch_Total,y = Simpson_Value_Total,color = Year)+
  theme(text = element_text(family = "HiraKakuProN-W3"),panel.background=element_rect(fill="gray81"))+
  geom_point(aes(size = TotalCatch_Tonnes),alpha=.5) +
  scale_colour_gradient(name="年",low = "red", high = "blue",
                        breaks = seq(1950, 2010,by=10),
                        labels = seq(1950, 2010,by=10)) +
  geom_abline(intercept = 0,slope = 1,linetype = "dotted") +
  facet_wrap(~ Country.or.Area)　+
  labs(x = "Catch_λ",y = "Value_λ",size="Total_Catch(ton)") +   
 scale_x_continuous(limits = c(Simpson_Min,Simpson_Max)) +
  scale_y_continuous(limits = c(Simpson_Min,Simpson_Max)) +
  theme( axis.title = element_text(size=15, face="bold"),
       axis.text= element_text(size=12, face="bold"),
        axis.text.x = element_text(angle = 45, hjust = 1),
       plot.title = element_text(size=15, face="bold"),
       legend.title = element_text(size=12, face="bold"),
       legend.text=element_text(face="bold"))+
  scale_radius(range=c(15/EffectA,30/EffectA))

print(p_35)



```



### Shannon
```{r}
source("World_Function.R")

Melanesia_Shannon_Cou <- fun_Shannon4(Melanesia,TotalCatch_Tonnes,all_price)

Melanesia_Shannon_Ave <- fun_Shannon5(Melanesia,TotalCatch_Tonnes,all_price)

#rbindするために列をそろえる、順番も変える
Melanesia_Shannon_Ave <- Melanesia_Shannon_Ave[-2]
Melanesia_Shannon_Ave <- Melanesia_Shannon_Ave[c(1,6,2,3,4,5)]

#結合する
Melanesia_Shannon <- rbind(Melanesia_Shannon_Cou,Melanesia_Shannon_Ave)

Shannon_Max <- max(Melanesia_Shannon$Shannon_Catch_Total,
                   Melanesia_Shannon$Shannon_Value_Total)

Shanon_Min <- min(Melanesia_Shannon$Shannon_Catch_Total,
                   Melanesia_Shannon$Shannon_Value_Total)


EffectA=1.5

p_36 <- ggplot(Melanesia_Shannon) +
  aes(x = Shannon_Catch_Total,y = Shannon_Value_Total,color = Year)+
  theme(text = element_text(family = "HiraKakuProN-W3"),panel.background=element_rect(fill="gray81"))+
  geom_point(aes(size = TotalCatch_Tonnes),alpha=.5) +
  scale_colour_gradient(name="年",low = "red", high = "blue",
                        breaks = seq(1950, 2010,by=10),
                        labels = seq(1950, 2010,by=10)) +
  geom_abline(intercept = 0,slope = 1,linetype = "dotted") +
  facet_wrap(~ Country.or.Area)　+
  labs(x = "Catch_H'",y = "Value_H'",size="Total_Catch(ton)") +   
 scale_x_continuous(limits = c(Shanon_Min,Shannon_Max)) +
  scale_y_continuous(limits = c(Shanon_Min,Shannon_Max)) +
  theme( axis.title = element_text(size=15, face="bold"),
       axis.text= element_text(size=12, face="bold"),
        axis.text.x = element_text(angle = 45, hjust = 1),
       plot.title = element_text(size=15, face="bold"),
       legend.title = element_text(size=12, face="bold"),
       legend.text=element_text(face="bold"))+
  scale_radius(range=c(15/EffectA,30/EffectA))

print(p_36)



```



## 		Polynesia
```{r}

	Polynesia <- World_Data %>% 
  filter(Sub.region.Name_koh == "Polynesia")



```


### HHI
```{r}
source("World_Function.R")

Polynesia_HHI_Cou <- fun_HHI5(Polynesia,TotalCatch_Tonnes,all_price)

Polynesia_HHI_Ave <- fun_HHI6(Polynesia,TotalCatch_Tonnes,all_price)

#rbindするために列をそろえる、順番も変える
Polynesia_HHI_Ave <- Polynesia_HHI_Ave[-2]
Polynesia_HHI_Ave <- Polynesia_HHI_Ave[c(1,6,2,3,4,5)]

#結合する
Polynesia_HHI <- rbind(Polynesia_HHI_Cou,Polynesia_HHI_Ave)

HHI_Max <- max(Polynesia_HHI$HHI_Catch_Total,
               Polynesia_HHI$HHI_Value_Total)
HHI_Min <- min(Polynesia_HHI$HHI_Catch_Total,
               Polynesia_HHI$HHI_Value_Total)


EffectA=1.5

p_37 <- ggplot(Polynesia_HHI) +
  aes(x = HHI_Catch_Total,y = HHI_Value_Total,color = Year) +
  theme(text = element_text(family = "HiraKakuProN-W3"),panel.background=element_rect(fill="gray81"))+
  geom_point(aes(size = TotalCatch_Tonnes),alpha=.5) +
  scale_colour_gradient(name="年",low = "red", high = "blue",
                        breaks = seq(1950, 2010,by=10),
                        labels = seq(1950, 2010,by=10)) +
  geom_abline(intercept = 0,slope = 1,linetype = "dotted") +
  facet_wrap(~ Country.or.Area)　+
  labs(x = "Catch_HHI",y = "Value_HHI",size="Total_Catch(ton)") +　
  scale_x_continuous(limits = c(HHI_Min,HHI_Max)) +　　　　　　　　　　　
  scale_y_continuous(limits = c(HHI_Min,HHI_Max)) +
  theme( axis.title = element_text(size=15, face="bold"),
       axis.text= element_text(size=12, face="bold"),
       axis.text.x = element_text(angle = 45, hjust = 1),
       plot.title = element_text(size=15, face="bold"),
       legend.title = element_text(size=12, face="bold"),
       legend.text=element_text(face="bold"))+
  scale_radius(range=c(15/EffectA,30/EffectA))


print(p_34)


```


### Simpson
```{r}
source("World_Function.R")

Polynesia_Simpson_Cou <- fun_Simpson4(Polynesia,TotalCatch_Tonnes,all_price)

Polynesia_Simpson_Ave <- fun_Simpson5(Polynesia,TotalCatch_Tonnes,all_price)

#rbindするために列をそろえる、順番も変える
Polynesia_Simpson_Ave <- Polynesia_Simpson_Ave[-2]
Polynesia_Simpson_Ave <- Polynesia_Simpson_Ave[c(1,6,2,3,4,5)]

#結合する
Polynesia_Simpson <- rbind(Polynesia_Simpson_Cou,Polynesia_Simpson_Ave)

Simpson_Max <- max(Polynesia_Simpson$Simpson_Catch_Total,
                   Polynesia_Simpson$Simpson_Value_Total)

Simpson_Min <- min(Polynesia_Simpson$Simpson_Catch_Total,
                   Polynesia_Simpson$Simpson_Value_Total)


EffectA=1.5

p_38 <- ggplot(Polynesia_Simpson) +
  aes(x = Simpson_Catch_Total,y = Simpson_Value_Total,color = Year)+
  theme(text = element_text(family = "HiraKakuProN-W3"),panel.background=element_rect(fill="gray81"))+
  geom_point(aes(size = TotalCatch_Tonnes),alpha=.5) +
  scale_colour_gradient(name="年",low = "red", high = "blue",
                        breaks = seq(1950, 2010,by=10),
                        labels = seq(1950, 2010,by=10)) +
  geom_abline(intercept = 0,slope = 1,linetype = "dotted") +
  facet_wrap(~ Country.or.Area)　+
  labs(x = "Catch_λ",y = "Value_λ",size="Total_Catch(ton)") +   
 scale_x_continuous(limits = c(Simpson_Min,Simpson_Max)) +
  scale_y_continuous(limits = c(Simpson_Min,Simpson_Max)) +
  theme( axis.title = element_text(size=15, face="bold"),
       axis.text= element_text(size=12, face="bold"),
        axis.text.x = element_text(angle = 45, hjust = 1),
       plot.title = element_text(size=15, face="bold"),
       legend.title = element_text(size=12, face="bold"),
       legend.text=element_text(face="bold"))+
  scale_radius(range=c(15/EffectA,30/EffectA))

print(p_38)



```



### Shannon
```{r}
source("World_Function.R")

Polynesia_Shannon_Cou <- fun_Shannon4(Polynesia,TotalCatch_Tonnes,all_price)

Polynesia_Shannon_Ave <- fun_Shannon5(Polynesia,TotalCatch_Tonnes,all_price)

#rbindするために列をそろえる、順番も変える
Polynesia_Shannon_Ave <- Polynesia_Shannon_Ave[-2]
Polynesia_Shannon_Ave <- Polynesia_Shannon_Ave[c(1,6,2,3,4,5)]

#結合する
Polynesia_Shannon <- rbind(Polynesia_Shannon_Cou,Polynesia_Shannon_Ave)

Shannon_Max <- max(Polynesia_Shannon$Shannon_Catch_Total,
                   Polynesia_Shannon$Shannon_Value_Total)

Shanon_Min <- min(Polynesia_Shannon$Shannon_Catch_Total,
                   Polynesia_Shannon$Shannon_Value_Total)


EffectA=1.5

p_39 <- ggplot(Polynesia_Shannon) +
  aes(x = Shannon_Catch_Total,y = Shannon_Value_Total,color = Year)+
  theme(text = element_text(family = "HiraKakuProN-W3"),panel.background=element_rect(fill="gray81"))+
  geom_point(aes(size = TotalCatch_Tonnes),alpha=.5) +
  scale_colour_gradient(name="年",low = "red", high = "blue",
                        breaks = seq(1950, 2010,by=10),
                        labels = seq(1950, 2010,by=10)) +
  geom_abline(intercept = 0,slope = 1,linetype = "dotted") +
  facet_wrap(~ Country.or.Area)　+
  labs(x = "Catch_H'",y = "Value_H'",size="Total_Catch(ton)") +   
 scale_x_continuous(limits = c(Shanon_Min,Shannon_Max)) +
  scale_y_continuous(limits = c(Shanon_Min,Shannon_Max)) +
  theme( axis.title = element_text(size=15, face="bold"),
       axis.text= element_text(size=12, face="bold"),
        axis.text.x = element_text(angle = 45, hjust = 1),
       plot.title = element_text(size=15, face="bold"),
       legend.title = element_text(size=12, face="bold"),
       legend.text=element_text(face="bold"))+
  scale_radius(range=c(15/EffectA,30/EffectA))

print(p_39)



```



## 		Australia and New Zealand
```{r}

	Australia_and_New_Zealand <- World_Data %>% 
  filter(Sub.region.Name_koh == "Australia and New Zealand")



```


### HHI
```{r}
source("World_Function.R")

Australia_and_New_Zealand_HHI_Cou <- fun_HHI5(Australia_and_New_Zealand,TotalCatch_Tonnes,all_price)

Australia_and_New_Zealand_HHI_Ave <- fun_HHI6(Australia_and_New_Zealand,TotalCatch_Tonnes,all_price)

#rbindするために列をそろえる、順番も変える
Australia_and_New_Zealand_HHI_Ave <- Australia_and_New_Zealand_HHI_Ave[-2]
Australia_and_New_Zealand_HHI_Ave <- Australia_and_New_Zealand_HHI_Ave[c(1,6,2,3,4,5)]

#結合する
Australia_and_New_Zealand_HHI <- rbind(Australia_and_New_Zealand_HHI_Cou,Australia_and_New_Zealand_HHI_Ave)

HHI_Max <- max(Australia_and_New_Zealand_HHI$HHI_Catch_Total,
               Australia_and_New_Zealand_HHI$HHI_Value_Total)
HHI_Min <- min(Australia_and_New_Zealand_HHI$HHI_Catch_Total,
               Australia_and_New_Zealand_HHI$HHI_Value_Total)


EffectA=1.5

p_40 <- ggplot(Australia_and_New_Zealand_HHI) +
  aes(x = HHI_Catch_Total,y = HHI_Value_Total,color = Year) +
  theme(text = element_text(family = "HiraKakuProN-W3"),panel.background=element_rect(fill="gray81"))+
  geom_point(aes(size = TotalCatch_Tonnes),alpha=.5) +
  scale_colour_gradient(name="年",low = "red", high = "blue",
                        breaks = seq(1950, 2010,by=10),
                        labels = seq(1950, 2010,by=10)) +
  geom_abline(intercept = 0,slope = 1,linetype = "dotted") +
  facet_wrap(~ Country.or.Area)　+
  labs(x = "Catch_HHI",y = "Value_HHI",size="Total_Catch(ton)") +　
  scale_x_continuous(limits = c(HHI_Min,HHI_Max)) +　　　　　　　　　　　
  scale_y_continuous(limits = c(HHI_Min,HHI_Max)) +
  theme( axis.title = element_text(size=15, face="bold"),
       axis.text= element_text(size=12, face="bold"),
       axis.text.x = element_text(angle = 45, hjust = 1),
       plot.title = element_text(size=15, face="bold"),
       legend.title = element_text(size=12, face="bold"),
       legend.text=element_text(face="bold"))+
  scale_radius(range=c(15/EffectA,30/EffectA))


print(p_40)


```


### Simpson
```{r}
source("World_Function.R")

Australia_and_New_Zealand_Simpson_Cou <- fun_Simpson4(Australia_and_New_Zealand,TotalCatch_Tonnes,all_price)

Australia_and_New_Zealand_Simpson_Ave <- fun_Simpson5(Australia_and_New_Zealand,TotalCatch_Tonnes,all_price)

#rbindするために列をそろえる、順番も変える
Australia_and_New_Zealand_Simpson_Ave <- Australia_and_New_Zealand_Simpson_Ave[-2]
Australia_and_New_Zealand_Simpson_Ave <- Australia_and_New_Zealand_Simpson_Ave[c(1,6,2,3,4,5)]

#結合する
Australia_and_New_Zealand_Simpson <- rbind(Australia_and_New_Zealand_Simpson_Cou,Australia_and_New_Zealand_Simpson_Ave)

Simpson_Max <- max(Australia_and_New_Zealand_Simpson$Simpson_Catch_Total,
                   Australia_and_New_Zealand_Simpson$Simpson_Value_Total)

Simpson_Min <- min(Australia_and_New_Zealand_Simpson$Simpson_Catch_Total,
                   Australia_and_New_Zealand_Simpson$Simpson_Value_Total)


EffectA=1.5

p_41 <- ggplot(Australia_and_New_Zealand_Simpson) +
  aes(x = Simpson_Catch_Total,y = Simpson_Value_Total,color = Year)+
  theme(text = element_text(family = "HiraKakuProN-W3"),panel.background=element_rect(fill="gray81"))+
  geom_point(aes(size = TotalCatch_Tonnes),alpha=.5) +
  scale_colour_gradient(name="年",low = "red", high = "blue",
                        breaks = seq(1950, 2010,by=10),
                        labels = seq(1950, 2010,by=10)) +
  geom_abline(intercept = 0,slope = 1,linetype = "dotted") +
  facet_wrap(~ Country.or.Area)　+
  labs(x = "Catch_λ",y = "Value_λ",size="Total_Catch(ton)") +   
 scale_x_continuous(limits = c(Simpson_Min,Simpson_Max)) +
  scale_y_continuous(limits = c(Simpson_Min,Simpson_Max)) +
  theme( axis.title = element_text(size=15, face="bold"),
       axis.text= element_text(size=12, face="bold"),
        axis.text.x = element_text(angle = 45, hjust = 1),
       plot.title = element_text(size=15, face="bold"),
       legend.title = element_text(size=12, face="bold"),
       legend.text=element_text(face="bold"))+
  scale_radius(range=c(15/EffectA,30/EffectA))

print(p_41)



```



### Shannon
```{r}
source("World_Function.R")

Australia_and_New_Zealand_Shannon_Cou <- fun_Shannon4(Australia_and_New_Zealand,TotalCatch_Tonnes,all_price)

Australia_and_New_Zealand_Shannon_Ave <- fun_Shannon5(Australia_and_New_Zealand,TotalCatch_Tonnes,all_price)

#rbindするために列をそろえる、順番も変える
Australia_and_New_Zealand_Shannon_Ave <- Australia_and_New_Zealand_Shannon_Ave[-2]
Australia_and_New_Zealand_Shannon_Ave <- Australia_and_New_Zealand_Shannon_Ave[c(1,6,2,3,4,5)]

#結合する
Australia_and_New_Zealand_Shannon <- rbind(Australia_and_New_Zealand_Shannon_Cou,Australia_and_New_Zealand_Shannon_Ave)

Shannon_Max <- max(Australia_and_New_Zealand_Shannon$Shannon_Catch_Total,
                   Australia_and_New_Zealand_Shannon$Shannon_Value_Total)

Shanon_Min <- min(Australia_and_New_Zealand_Shannon$Shannon_Catch_Total,
                   Australia_and_New_Zealand_Shannon$Shannon_Value_Total)


EffectA=1.5

p_42 <- ggplot(Australia_and_New_Zealand_Shannon) +
  aes(x = Shannon_Catch_Total,y = Shannon_Value_Total,color = Year)+
  theme(text = element_text(family = "HiraKakuProN-W3"),panel.background=element_rect(fill="gray81"))+
  geom_point(aes(size = TotalCatch_Tonnes),alpha=.5) +
  scale_colour_gradient(name="年",low = "red", high = "blue",
                        breaks = seq(1950, 2010,by=10),
                        labels = seq(1950, 2010,by=10)) +
  geom_abline(intercept = 0,slope = 1,linetype = "dotted") +
  facet_wrap(~ Country.or.Area)　+
  labs(x = "Catch_H'",y = "Value_H'",size="Total_Catch(ton)") +   
 scale_x_continuous(limits = c(Shanon_Min,Shannon_Max)) +
  scale_y_continuous(limits = c(Shanon_Min,Shannon_Max)) +
  theme( axis.title = element_text(size=15, face="bold"),
       axis.text= element_text(size=12, face="bold"),
        axis.text.x = element_text(angle = 45, hjust = 1),
       plot.title = element_text(size=15, face="bold"),
       legend.title = element_text(size=12, face="bold"),
       legend.text=element_text(face="bold"))+
  scale_radius(range=c(15/EffectA,30/EffectA))

print(p_42)



```




## 	Western Asia
```{r}

	Western_Asia <- World_Data %>% 
  filter(Sub.region.Name_koh == "Western Asia")



```


### HHI
```{r}
source("World_Function.R")

Western_Asia_HHI_Cou <- fun_HHI5(Western_Asia,TotalCatch_Tonnes,all_price)

Western_Asia_HHI_Ave <- fun_HHI6(Western_Asia,TotalCatch_Tonnes,all_price)

#rbindするために列をそろえる、順番も変える
Western_Asia_HHI_Ave <- Western_Asia_HHI_Ave[-2]
Western_Asia_HHI_Ave <- Western_Asia_HHI_Ave[c(1,6,2,3,4,5)]

#結合する
Western_Asia_HHI <- rbind(Western_Asia_HHI_Cou,Western_Asia_HHI_Ave)

HHI_Max <- max(Western_Asia_HHI$HHI_Catch_Total,
               Western_Asia_HHI$HHI_Value_Total)
HHI_Min <- min(Western_Asia_HHI$HHI_Catch_Total,
               Western_Asia_HHI$HHI_Value_Total)


EffectA=1.5

p_43 <- ggplot(Western_Asia_HHI) +
  aes(x = HHI_Catch_Total,y = HHI_Value_Total,color = Year) +
  theme(text = element_text(family = "HiraKakuProN-W3"),panel.background=element_rect(fill="gray81"))+
  geom_point(aes(size = TotalCatch_Tonnes),alpha=.5) +
  scale_colour_gradient(name="年",low = "red", high = "blue",
                        breaks = seq(1950, 2010,by=10),
                        labels = seq(1950, 2010,by=10)) +
  geom_abline(intercept = 0,slope = 1,linetype = "dotted") +
  facet_wrap(~ Country.or.Area)　+
  labs(x = "Catch_HHI",y = "Value_HHI",size="Total_Catch(ton)") +　
  scale_x_continuous(limits = c(HHI_Min,HHI_Max)) +　　　　　　　　　　　
  scale_y_continuous(limits = c(HHI_Min,HHI_Max)) +
  theme( axis.title = element_text(size=15, face="bold"),
       axis.text= element_text(size=12, face="bold"),
       axis.text.x = element_text(angle = 45, hjust = 1),
       plot.title = element_text(size=15, face="bold"),
       legend.title = element_text(size=12, face="bold"),
       legend.text=element_text(face="bold"))+
  scale_radius(range=c(15/EffectA,30/EffectA))


print(p_43)


```


### Simpson
```{r}
source("World_Function.R")

Western_Asia_Simpson_Cou <- fun_Simpson4(Western_Asia,TotalCatch_Tonnes,all_price)

Western_Asia_Simpson_Ave <- fun_Simpson5(Western_Asia,TotalCatch_Tonnes,all_price)

#rbindするために列をそろえる、順番も変える
Western_Asia_Simpson_Ave <- Western_Asia_Simpson_Ave[-2]
Western_Asia_Simpson_Ave <- Western_Asia_Simpson_Ave[c(1,6,2,3,4,5)]

#結合する
Western_Asia_Simpson <- rbind(Western_Asia_Simpson_Cou,Western_Asia_Simpson_Ave)

Simpson_Max <- max(Western_Asia_Simpson$Simpson_Catch_Total,
                   Western_Asia_Simpson$Simpson_Value_Total)

Simpson_Min <- min(Western_Asia_Simpson$Simpson_Catch_Total,
                   Western_Asia_Simpson$Simpson_Value_Total)


EffectA=1.5

p_44 <- ggplot(Western_Asia_Simpson) +
  aes(x = Simpson_Catch_Total,y = Simpson_Value_Total,color = Year)+
  theme(text = element_text(family = "HiraKakuProN-W3"),panel.background=element_rect(fill="gray81"))+
  geom_point(aes(size = TotalCatch_Tonnes),alpha=.5) +
  scale_colour_gradient(name="年",low = "red", high = "blue",
                        breaks = seq(1950, 2010,by=10),
                        labels = seq(1950, 2010,by=10)) +
  geom_abline(intercept = 0,slope = 1,linetype = "dotted") +
  facet_wrap(~ Country.or.Area)　+
  labs(x = "Catch_λ",y = "Value_λ",size="Total_Catch(ton)") +   
 scale_x_continuous(limits = c(Simpson_Min,Simpson_Max)) +
  scale_y_continuous(limits = c(Simpson_Min,Simpson_Max)) +
  theme( axis.title = element_text(size=15, face="bold"),
       axis.text= element_text(size=12, face="bold"),
        axis.text.x = element_text(angle = 45, hjust = 1),
       plot.title = element_text(size=15, face="bold"),
       legend.title = element_text(size=12, face="bold"),
       legend.text=element_text(face="bold"))+
  scale_radius(range=c(15/EffectA,30/EffectA))

print(p_44)



```



### Shannon
```{r}
source("World_Function.R")

Western_Asia_Shannon_Cou <- fun_Shannon4(Western_Asia,TotalCatch_Tonnes,all_price)

Western_Asia_Shannon_Ave <- fun_Shannon5(Western_Asia,TotalCatch_Tonnes,all_price)

#rbindするために列をそろえる、順番も変える
Western_Asia_Shannon_Ave <- Western_Asia_Shannon_Ave[-2]
Western_Asia_Shannon_Ave <- Western_Asia_Shannon_Ave[c(1,6,2,3,4,5)]

#結合する
Western_Asia_Shannon <- rbind(Western_Asia_Shannon_Cou,Western_Asia_Shannon_Ave)

Shannon_Max <- max(Western_Asia_Shannon$Shannon_Catch_Total,
                   Western_Asia_Shannon$Shannon_Value_Total)

Shanon_Min <- min(Western_Asia_Shannon$Shannon_Catch_Total,
                   Western_Asia_Shannon$Shannon_Value_Total)


EffectA=1.5

p_45 <- ggplot(Western_Asia_Shannon) +
  aes(x = Shannon_Catch_Total,y = Shannon_Value_Total,color = Year)+
  theme(text = element_text(family = "HiraKakuProN-W3"),panel.background=element_rect(fill="gray81"))+
  geom_point(aes(size = TotalCatch_Tonnes),alpha=.5) +
  scale_colour_gradient(name="年",low = "red", high = "blue",
                        breaks = seq(1950, 2010,by=10),
                        labels = seq(1950, 2010,by=10)) +
  geom_abline(intercept = 0,slope = 1,linetype = "dotted") +
  facet_wrap(~ Country.or.Area)　+
  labs(x = "Catch_H'",y = "Value_H'",size="Total_Catch(ton)") +   
 scale_x_continuous(limits = c(Shanon_Min,Shannon_Max)) +
  scale_y_continuous(limits = c(Shanon_Min,Shannon_Max)) +
  theme( axis.title = element_text(size=15, face="bold"),
       axis.text= element_text(size=12, face="bold"),
        axis.text.x = element_text(angle = 45, hjust = 1),
       plot.title = element_text(size=15, face="bold"),
       legend.title = element_text(size=12, face="bold"),
       legend.text=element_text(face="bold"))+
  scale_radius(range=c(15/EffectA,30/EffectA))

print(p_45)



```




## 	Southern Asia
```{r}

	Southern_Asia <- World_Data %>% 
  filter(Sub.region.Name_koh == "Southern Asia")



```


### HHI
```{r}
source("World_Function.R")

Southern_Asia_HHI_Cou <- fun_HHI5(Southern_Asia,TotalCatch_Tonnes,all_price)

Southern_Asia_HHI_Ave <- fun_HHI6(Southern_Asia,TotalCatch_Tonnes,all_price)

#rbindするために列をそろえる、順番も変える
Southern_Asia_HHI_Ave <- Southern_Asia_HHI_Ave[-2]
Southern_Asia_HHI_Ave <- Southern_Asia_HHI_Ave[c(1,6,2,3,4,5)]

#結合する
Southern_Asia_HHI <- rbind(Southern_Asia_HHI_Cou,Western_Asia_HHI_Ave)

HHI_Max <- max(Southern_Asia_HHI$HHI_Catch_Total,
               Southern_Asia_HHI$HHI_Value_Total)
HHI_Min <- min(Southern_Asia_HHI$HHI_Catch_Total,
               Southern_Asia_HHI$HHI_Value_Total)


EffectA=1.5

p_46 <- ggplot(Southern_Asia_HHI) +
  aes(x = HHI_Catch_Total,y = HHI_Value_Total,color = Year) +
  theme(text = element_text(family = "HiraKakuProN-W3"),panel.background=element_rect(fill="gray81"))+
  geom_point(aes(size = TotalCatch_Tonnes),alpha=.5) +
  scale_colour_gradient(name="年",low = "red", high = "blue",
                        breaks = seq(1950, 2010,by=10),
                        labels = seq(1950, 2010,by=10)) +
  geom_abline(intercept = 0,slope = 1,linetype = "dotted") +
  facet_wrap(~ Country.or.Area)　+
  labs(x = "Catch_HHI",y = "Value_HHI",size="Total_Catch(ton)") +　
  scale_x_continuous(limits = c(HHI_Min,HHI_Max)) +　　　　　　　　　　　
  scale_y_continuous(limits = c(HHI_Min,HHI_Max)) +
  theme( axis.title = element_text(size=15, face="bold"),
       axis.text= element_text(size=12, face="bold"),
       axis.text.x = element_text(angle = 45, hjust = 1),
       plot.title = element_text(size=15, face="bold"),
       legend.title = element_text(size=12, face="bold"),
       legend.text=element_text(face="bold"))+
  scale_radius(range=c(15/EffectA,30/EffectA))


print(p_46)


```


### Simpson
```{r}
source("World_Function.R")

Southern_Asia_Simpson_Cou <- fun_Simpson4(Southern_Asia,TotalCatch_Tonnes,all_price)

Southern_Asia_Simpson_Ave <- fun_Simpson5(Southern_Asia,TotalCatch_Tonnes,all_price)

#rbindするために列をそろえる、順番も変える
Southern_Asia_Simpson_Ave <- Southern_Asia_Simpson_Ave[-2]
Southern_Asia_Simpson_Ave <- Southern_Asia_Simpson_Ave[c(1,6,2,3,4,5)]

#結合する
Southern_Asia_Simpson <- rbind(Southern_Asia_Simpson_Cou,Southern_Asia_Simpson_Ave)

Simpson_Max <- max(Southern_Asia_Simpson$Simpson_Catch_Total,
                   Southern_Asia_Simpson$Simpson_Value_Total)

Simpson_Min <- min(Southern_Asia_Simpson$Simpson_Catch_Total,
                   Southern_Asia_Simpson$Simpson_Value_Total)


EffectA=1.5

p_47 <- ggplot(Southern_Asia_Simpson) +
  aes(x = Simpson_Catch_Total,y = Simpson_Value_Total,color = Year)+
  theme(text = element_text(family = "HiraKakuProN-W3"),panel.background=element_rect(fill="gray81"))+
  geom_point(aes(size = TotalCatch_Tonnes),alpha=.5) +
  scale_colour_gradient(name="年",low = "red", high = "blue",
                        breaks = seq(1950, 2010,by=10),
                        labels = seq(1950, 2010,by=10)) +
  geom_abline(intercept = 0,slope = 1,linetype = "dotted") +
  facet_wrap(~ Country.or.Area)　+
  labs(x = "Catch_λ",y = "Value_λ",size="Total_Catch(ton)") +   
 scale_x_continuous(limits = c(Simpson_Min,Simpson_Max)) +
  scale_y_continuous(limits = c(Simpson_Min,Simpson_Max)) +
  theme( axis.title = element_text(size=15, face="bold"),
       axis.text= element_text(size=12, face="bold"),
        axis.text.x = element_text(angle = 45, hjust = 1),
       plot.title = element_text(size=15, face="bold"),
       legend.title = element_text(size=12, face="bold"),
       legend.text=element_text(face="bold"))+
  scale_radius(range=c(15/EffectA,30/EffectA))

print(p_47)



```



### Shannon
```{r}
source("World_Function.R")

Southern_Asia_Shannon_Cou <- fun_Shannon4(Southern_Asia,TotalCatch_Tonnes,all_price)

Southern_Asia_Shannon_Ave <- fun_Shannon5(Southern_Asia,TotalCatch_Tonnes,all_price)

#rbindするために列をそろえる、順番も変える
Southern_Asia_Shannon_Ave <- Southern_Asia_Shannon_Ave[-2]
Southern_Asia_Shannon_Ave <- Southern_Asia_Shannon_Ave[c(1,6,2,3,4,5)]

#結合する
Southern_Asia_Shannon <- rbind(Western_Asia_Shannon_Cou,Western_Asia_Shannon_Ave)

Shannon_Max <- max(Southern_Asia_Shannon$Shannon_Catch_Total,
                   Southern_Asia_Shannon$Shannon_Value_Total)

Shanon_Min <- min(Southern_Asia_Shannon$Shannon_Catch_Total,
                   Southern_Asia_Shannon$Shannon_Value_Total)


EffectA=1.5

p_48 <- ggplot(Southern_Asia_Shannon) +
  aes(x = Shannon_Catch_Total,y = Shannon_Value_Total,color = Year)+
  theme(text = element_text(family = "HiraKakuProN-W3"),panel.background=element_rect(fill="gray81"))+
  geom_point(aes(size = TotalCatch_Tonnes),alpha=.5) +
  scale_colour_gradient(name="年",low = "red", high = "blue",
                        breaks = seq(1950, 2010,by=10),
                        labels = seq(1950, 2010,by=10)) +
  geom_abline(intercept = 0,slope = 1,linetype = "dotted") +
  facet_wrap(~ Country.or.Area)　+
  labs(x = "Catch_H'",y = "Value_H'",size="Total_Catch(ton)") +   
 scale_x_continuous(limits = c(Shanon_Min,Shannon_Max)) +
  scale_y_continuous(limits = c(Shanon_Min,Shannon_Max)) +
  theme( axis.title = element_text(size=15, face="bold"),
       axis.text= element_text(size=12, face="bold"),
        axis.text.x = element_text(angle = 45, hjust = 1),
       plot.title = element_text(size=15, face="bold"),
       legend.title = element_text(size=12, face="bold"),
       legend.text=element_text(face="bold"))+
  scale_radius(range=c(15/EffectA,30/EffectA))

print(p_48)



```



## 	South-eastern Asia
```{r}

	South_eastern_Asia <- World_Data %>% 
  filter(Sub.region.Name_koh == "South-eastern Asia")



```


### HHI
```{r}
source("World_Function.R")

South_eastern_Asia_HHI_Cou <- fun_HHI5(South_eastern_Asia,TotalCatch_Tonnes,all_price)

South_eastern_Asia_HHI_Ave <- fun_HHI6(South_eastern_Asia,TotalCatch_Tonnes,all_price)

#rbindするために列をそろえる、順番も変える
South_eastern_Asia_HHI_Ave <- South_eastern_Asia_HHI_Ave[-2]
South_eastern_Asia_HHI_Ave <- South_eastern_Asia_HHI_Ave[c(1,6,2,3,4,5)]

#結合する
South_eastern_Asia_HHI <- rbind(South_eastern_Asia_HHI_Cou,South_eastern_Asia_HHI_Ave)

HHI_Max <- max(South_eastern_Asia_HHI$HHI_Catch_Total,
               South_eastern_Asia_HHI$HHI_Value_Total)
HHI_Min <- min(South_eastern_Asia_HHI$HHI_Catch_Total,
               South_eastern_Asia_HHI$HHI_Value_Total)


EffectA=1.5

p_49 <- ggplot(South_eastern_Asia_HHI) +
  aes(x = HHI_Catch_Total,y = HHI_Value_Total,color = Year) +
  theme(text = element_text(family = "HiraKakuProN-W3"),panel.background=element_rect(fill="gray81"))+
  geom_point(aes(size = TotalCatch_Tonnes),alpha=.5) +
  scale_colour_gradient(name="年",low = "red", high = "blue",
                        breaks = seq(1950, 2010,by=10),
                        labels = seq(1950, 2010,by=10)) +
  geom_abline(intercept = 0,slope = 1,linetype = "dotted") +
  facet_wrap(~ Country.or.Area)　+
  labs(x = "Catch_HHI",y = "Value_HHI",size="Total_Catch(ton)") +　
  scale_x_continuous(limits = c(HHI_Min,HHI_Max)) +　　　　　　　　　　　
  scale_y_continuous(limits = c(HHI_Min,HHI_Max)) +
  theme( axis.title = element_text(size=15, face="bold"),
       axis.text= element_text(size=12, face="bold"),
       axis.text.x = element_text(angle = 45, hjust = 1),
       plot.title = element_text(size=15, face="bold"),
       legend.title = element_text(size=12, face="bold"),
       legend.text=element_text(face="bold"))+
  scale_radius(range=c(15/EffectA,30/EffectA))


print(p_49)


```


### Simpson
```{r}
source("World_Function.R")

South_eastern_Asia_Simpson_Cou <- fun_Simpson4(South_eastern_Asia,TotalCatch_Tonnes,all_price)

South_eastern_Asia_Simpson_Ave <- fun_Simpson5(South_eastern_Asia,TotalCatch_Tonnes,all_price)

#rbindするために列をそろえる、順番も変える
South_eastern_Asia_Simpson_Ave <- South_eastern_Asia_Simpson_Ave[-2]
South_eastern_Asia_Simpson_Ave <- South_eastern_Asia_Simpson_Ave[c(1,6,2,3,4,5)]

#結合する
South_eastern_Asia_Simpson <- rbind(South_eastern_Asia_Simpson_Cou,South_eastern_Asia_Simpson_Ave)

Simpson_Max <- max(South_eastern_Asia_Simpson$Simpson_Catch_Total,
                   South_eastern_Asia_Simpson$Simpson_Value_Total)

Simpson_Min <- min(South_eastern_Asia_Simpson$Simpson_Catch_Total,
                   South_eastern_Asia_Simpson$Simpson_Value_Total)


EffectA=1.5

p_50 <- ggplot(South_eastern_Asia_Simpson) +
  aes(x = Simpson_Catch_Total,y = Simpson_Value_Total,color = Year)+
  theme(text = element_text(family = "HiraKakuProN-W3"),panel.background=element_rect(fill="gray81"))+
  geom_point(aes(size = TotalCatch_Tonnes),alpha=.5) +
  scale_colour_gradient(name="年",low = "red", high = "blue",
                        breaks = seq(1950, 2010,by=10),
                        labels = seq(1950, 2010,by=10)) +
  geom_abline(intercept = 0,slope = 1,linetype = "dotted") +
  facet_wrap(~ Country.or.Area)　+
  labs(x = "Catch_λ",y = "Value_λ",size="Total_Catch(ton)") +   
 scale_x_continuous(limits = c(Simpson_Min,Simpson_Max)) +
  scale_y_continuous(limits = c(Simpson_Min,Simpson_Max)) +
  theme( axis.title = element_text(size=15, face="bold"),
       axis.text= element_text(size=12, face="bold"),
        axis.text.x = element_text(angle = 45, hjust = 1),
       plot.title = element_text(size=15, face="bold"),
       legend.title = element_text(size=12, face="bold"),
       legend.text=element_text(face="bold"))+
  scale_radius(range=c(15/EffectA,30/EffectA))

print(p_50)



```



### Shannon
```{r}
source("World_Function.R")

South_eastern_Asia_Shannon_Cou <- fun_Shannon4(South_eastern_Asia,TotalCatch_Tonnes,all_price)

South_eastern_Asia_Shannon_Ave <- fun_Shannon5(South_eastern_Asia,TotalCatch_Tonnes,all_price)

#rbindするために列をそろえる、順番も変える
South_eastern_Asia_Shannon_Ave <- South_eastern_Asia_Shannon_Ave[-2]
South_eastern_Asia_Shannon_Ave <- South_eastern_Asia_Shannon_Ave[c(1,6,2,3,4,5)]

#結合する
South_eastern_Asia_Shannon <- rbind(South_eastern_Asia_Shannon_Cou,South_eastern_Asia_Shannon_Ave)

Shannon_Max <- max(South_eastern_Asia_Shannon$Shannon_Catch_Total,
                   South_eastern_Asia_Shannon$Shannon_Value_Total)

Shanon_Min <- min(South_eastern_Asia_Shannon$Shannon_Catch_Total,
                   South_eastern_Asia_Shannon$Shannon_Value_Total)


EffectA=1.5

p_51 <- ggplot(South_eastern_Asia_Shannon) +
  aes(x = Shannon_Catch_Total,y = Shannon_Value_Total,color = Year)+
  theme(text = element_text(family = "HiraKakuProN-W3"),panel.background=element_rect(fill="gray81"))+
  geom_point(aes(size = TotalCatch_Tonnes),alpha=.5) +
  scale_colour_gradient(name="年",low = "red", high = "blue",
                        breaks = seq(1950, 2010,by=10),
                        labels = seq(1950, 2010,by=10)) +
  geom_abline(intercept = 0,slope = 1,linetype = "dotted") +
  facet_wrap(~ Country.or.Area)　+
  labs(x = "Catch_H'",y = "Value_H'",size="Total_Catch(ton)") +   
 scale_x_continuous(limits = c(Shanon_Min,Shannon_Max)) +
  scale_y_continuous(limits = c(Shanon_Min,Shannon_Max)) +
  theme( axis.title = element_text(size=15, face="bold"),
       axis.text= element_text(size=12, face="bold"),
        axis.text.x = element_text(angle = 45, hjust = 1),
       plot.title = element_text(size=15, face="bold"),
       legend.title = element_text(size=12, face="bold"),
       legend.text=element_text(face="bold"))+
  scale_radius(range=c(15/EffectA,30/EffectA))

print(p_51)



```



## 	Eastern Asia
```{r}

	Eastern_Asia <- World_Data %>% 
  filter(Sub.region.Name_koh == "Eastern Asia")



```


### HHI
```{r}
source("World_Function.R")

Eastern_Asia_HHI_Cou <- fun_HHI5(Eastern_Asia,TotalCatch_Tonnes,all_price)

Eastern_Asia_HHI_Ave <- fun_HHI6(Eastern_Asia,TotalCatch_Tonnes,all_price)

#rbindするために列をそろえる、順番も変える
Eastern_Asia_HHI_Ave <- Eastern_Asia_HHI_Ave[-2]
Eastern_Asia_HHI_Ave <- Eastern_Asia_HHI_Ave[c(1,6,2,3,4,5)]

#結合する
Eastern_Asia_HHI <- rbind(Eastern_Asia_HHI_Cou,Eastern_Asia_HHI_Ave)

HHI_Max <- max(Eastern_Asia_HHI$HHI_Catch_Total,
               Eastern_Asia_HHI$HHI_Value_Total)
HHI_Min <- min(Eastern_Asia_HHI$HHI_Catch_Total,
               Eastern_Asia_HHI$HHI_Value_Total)


EffectA=1.5

p_52 <- ggplot(Eastern_Asia_HHI) +
  aes(x = HHI_Catch_Total,y = HHI_Value_Total,color = Year) +
  theme(text = element_text(family = "HiraKakuProN-W3"),panel.background=element_rect(fill="gray81"))+
  geom_point(aes(size = TotalCatch_Tonnes),alpha=.5) +
  scale_colour_gradient(name="年",low = "red", high = "blue",
                        breaks = seq(1950, 2010,by=10),
                        labels = seq(1950, 2010,by=10)) +
  geom_abline(intercept = 0,slope = 1,linetype = "dotted") +
  facet_wrap(~ Country.or.Area)　+
  labs(x = "Catch_HHI",y = "Value_HHI",size="Total_Catch(ton)") +　
  scale_x_continuous(limits = c(HHI_Min,HHI_Max)) +　　　　　　　　　　　
  scale_y_continuous(limits = c(HHI_Min,HHI_Max)) +
  theme( axis.title = element_text(size=15, face="bold"),
       axis.text= element_text(size=12, face="bold"),
       axis.text.x = element_text(angle = 45, hjust = 1),
       plot.title = element_text(size=15, face="bold"),
       legend.title = element_text(size=12, face="bold"),
       legend.text=element_text(face="bold"))+
  scale_radius(range=c(15/EffectA,30/EffectA))


print(p_52)


```


### Simpson
```{r}
source("World_Function.R")

Eastern_Asia_Simpson_Cou <- fun_Simpson4(Eastern_Asia,TotalCatch_Tonnes,all_price)

Eastern_Asia_Simpson_Ave <- fun_Simpson5(Eastern_Asia,TotalCatch_Tonnes,all_price)

#rbindするために列をそろえる、順番も変える
Eastern_Asia_Simpson_Ave <- Eastern_Asia_Simpson_Ave[-2]
Eastern_Asia_Simpson_Ave <- Eastern_Asia_Simpson_Ave[c(1,6,2,3,4,5)]

#結合する
Eastern_Asia_Simpson <- rbind(Eastern_Asia_Simpson_Cou,Eastern_Asia_Simpson_Ave)

Simpson_Max <- max(Eastern_Asia_Simpson$Simpson_Catch_Total,
                   Eastern_Asia_Simpson$Simpson_Value_Total)

Simpson_Min <- min(Eastern_Asia_Simpson$Simpson_Catch_Total,
                   Eastern_Asia_Simpson$Simpson_Value_Total)


EffectA=1.5

p_53 <- ggplot(Eastern_Asia_Simpson) +
  aes(x = Simpson_Catch_Total,y = Simpson_Value_Total,color = Year)+
  theme(text = element_text(family = "HiraKakuProN-W3"),panel.background=element_rect(fill="gray81"))+
  geom_point(aes(size = TotalCatch_Tonnes),alpha=.5) +
  scale_colour_gradient(name="年",low = "red", high = "blue",
                        breaks = seq(1950, 2010,by=10),
                        labels = seq(1950, 2010,by=10)) +
  geom_abline(intercept = 0,slope = 1,linetype = "dotted") +
  facet_wrap(~ Country.or.Area)　+
  labs(x = "Catch_λ",y = "Value_λ",size="Total_Catch(ton)") +   
 scale_x_continuous(limits = c(Simpson_Min,Simpson_Max)) +
  scale_y_continuous(limits = c(Simpson_Min,Simpson_Max)) +
  theme( axis.title = element_text(size=15, face="bold"),
       axis.text= element_text(size=12, face="bold"),
        axis.text.x = element_text(angle = 45, hjust = 1),
       plot.title = element_text(size=15, face="bold"),
       legend.title = element_text(size=12, face="bold"),
       legend.text=element_text(face="bold"))+
  scale_radius(range=c(15/EffectA,30/EffectA))

print(p_53)



```



### Shannon
```{r}
source("World_Function.R")

Eastern_Asia_Shannon_Cou <- fun_Shannon4(Eastern_Asia,TotalCatch_Tonnes,all_price)

Eastern_Asia_Shannon_Ave <- fun_Shannon5(Eastern_Asia,TotalCatch_Tonnes,all_price)

#rbindするために列をそろえる、順番も変える
Eastern_Asia_Shannon_Ave <- Eastern_Asia_Shannon_Ave[-2]
Eastern_Asia_Shannon_Ave <- Eastern_Asia_Shannon_Ave[c(1,6,2,3,4,5)]

#結合する
Eastern_Asia_Shannon <- rbind(Eastern_Asia_Shannon_Cou,Eastern_Asia_Shannon_Ave)

Shannon_Max <- max(Eastern_Asia_Shannon$Shannon_Catch_Total,
                   Eastern_Asia_Shannon$Shannon_Value_Total)

Shanon_Min <- min(Eastern_Asia_Shannon$Shannon_Catch_Total,
                   Eastern_Asia_Shannon$Shannon_Value_Total)


EffectA=1.5

p_54 <- ggplot(Eastern_Asia_Shannon) +
  aes(x = Shannon_Catch_Total,y = Shannon_Value_Total,color = Year)+
  theme(text = element_text(family = "HiraKakuProN-W3"),panel.background=element_rect(fill="gray81"))+
  geom_point(aes(size = TotalCatch_Tonnes),alpha=.5) +
  scale_colour_gradient(name="年",low = "red", high = "blue",
                        breaks = seq(1950, 2010,by=10),
                        labels = seq(1950, 2010,by=10)) +
  geom_abline(intercept = 0,slope = 1,linetype = "dotted") +
  facet_wrap(~ Country.or.Area)　+
  labs(x = "Catch_H'",y = "Value_H'",size="Total_Catch(ton)") +   
 scale_x_continuous(limits = c(Shanon_Min,Shannon_Max)) +
  scale_y_continuous(limits = c(Shanon_Min,Shannon_Max)) +
  theme( axis.title = element_text(size=15, face="bold"),
       axis.text= element_text(size=12, face="bold"),
        axis.text.x = element_text(angle = 45, hjust = 1),
       plot.title = element_text(size=15, face="bold"),
       legend.title = element_text(size=12, face="bold"),
       legend.text=element_text(face="bold"))+
  scale_radius(range=c(15/EffectA,30/EffectA))

print(p_54)



```













