---
output:
  pdf_document: default
  html_document: default
---
¥123567890---
title: "World_Data_PortofolioVer1.6"
author: '@Kohsuke'
date: "6/5/2020
output: html_document
---

```{r setup, include=FALSE}
knitr::opts_chunk$set(echo = TRUE)
```

#Sub region analysis in this Rmd

- 


# 1 準備：
## 1-0 概要
-オリジナルデータから.rdsファイルの作成
-

## Library読み込む
```{r echo=TRUE}
# 現在の環境にある変数の消去
rm(list = ls(all=TRUE))
#解析処理に関するセットアップ、パッケージの読み込みなど
library(tidyverse)
library(dplyr)
library(ggsci)
library(gdata)
library(DT)
library(xtable)
library(openxlsx)
library(ggrepel)
library(formattable)
library(gridExtra)
library(stringr)
```


## 分析データ読み込み
```{r}
World_Data <- readRDS("Working_Data/World/World_Data_cleaned_6June20_koh.rds")
Production_Ranking_Cou <- read.csv("Working_Data/World/Production_Ranking_Cou.csv")

Catch_Ranking <- Production_Ranking_Cou %>% 
  select(Country.or.Area,Catch_Ranking) %>% 
  arrange(Catch_Ranking)

Value_Ranking <- Production_Ranking_Cou %>% 
  select(Country.or.Area,Value_Ranking) %>% 
  arrange(Value_Ranking)

  
options(scipen=100000)　#指数表示を避けるコード

```



##漁業生産ランキング上位10ヵ国の多様性指数
##HHI
###漁獲量上位10カ国
```{r}
source("World_Function_Rapha.R")
Country_HHI1 <- fun_HHI3(World_Data,TotalCatch_Tonnes,Total_Value)

Country_HHI1 <- left_join(Country_HHI1,Catch_Ranking,by = "Country.or.Area")

Catch_Ranking_Order <- as.factor(unique(Catch_Ranking$Catch_Ranking))

#Country.or.Areaをlevel順にする
Country_HHI1 <- arrange(mutate(Country_HHI1,
             Catch_Ranking = factor(Catch_Ranking,levels = Catch_Ranking_Order)),Catch_Ranking)


#facet_wrapにおけるラベル変更に使う変数
labeli1 <- as_labeller(c(`1` = "Japan",`2` = "Peru", `3` = "China",
                        `4` = "Chile",`5` = "Russian Federation", `6` = "United States of America",
                        `7` = "Thailand",`8` = "Norway", `9` = "Indonesia",`10` = "India"))

```


###漁獲高上位10カ国
```{r}
source("World_Function_Rapha.R")
Country_HHI2 <- fun_HHI3(World_Data,TotalCatch_Tonnes,Total_Value)

Country_HHI2 <- left_join(Country_HHI2,Value_Ranking,by = "Country.or.Area")

Value_Ranking_Order <- as.factor(unique(Value_Ranking$Value_Ranking))

#Country.or.Areaをlevel順にする
Country_HHI2 <- arrange(mutate(Country_HHI2,
             Value_Ranking = factor(Value_Ranking,levels = Catch_Ranking_Order)),Value_Ranking)


#facet_wrapにおけるラベル変更に使う変数
labeli2 <- as_labeller(c(`1` = "Japan",`2` = "United States of America", `3` = "China",
                        `4` = "Russian Federation",`5` = "Thailand", `6` = "Spain",
                        `7` = "Canada",`8` = "Chile", `9` = "Italy",`10` = " Republic of Korea"))

```



###上位10カ国
```{r}
Country_HHI1_10 <- Country_HHI1 %>% 
  filter(Catch_Ranking == 1:10)
  
HHI_Max <- max(Country_HHI1_10$HHI_Catch_Total,Country_HHI1_10$HHI_Value_Total)
HHI_Min <- min(Country_HHI1_10$HHI_Catch_Total,Country_HHI1_10$HHI_Value_Total)


EffectA=1.5

p_55 <- ggplot(Country_HHI1_10) +
  aes(x = HHI_Catch_Total,y = HHI_Value_Total,color = Year) +
   theme(text = element_text(family = "HiraKakuProN-W3"),panel.background=element_rect())+
  geom_point(aes(size = TotalCatch_Tonnes),alpha=.3) +
   scale_colour_gradient2(name="年",low = "red", mid = "yellow", high = "blue", midpoint=1980,
                          breaks = seq(1950, 2010,by=5),
                        labels = seq(1950, 2010,by=5))+
  geom_abline(intercept = 0,slope = 1,linetype = "dotted") +
  facet_wrap(~ Catch_Ranking,labeller = labeli1)　+
  labs(x = "Catch_HHI",y = "Value_HHI",size="Total_Catch(million ton)") +　
 # scale_x_continuous(limits = c(HHI_Min,HHI_Max)) +　　　　　　　　　　　
#  scale_y_continuous(limits = c(HHI_Min,HHI_Max)) +
  theme( axis.title = element_text(size=15, face="bold"),
       axis.text= element_text(size=12, face="bold"),
       axis.text.x = element_text(angle = 45, hjust = 1),
       plot.title = element_text(size=15, face="bold"),
       legend.title = element_text(size=12, face="bold"),
       legend.text=element_text(face="bold"))+
  scale_radius(range=c(15/EffectA,45/EffectA))


 #左上から上位順にプロットされている
print(p_55)


Country_HHI2_10 <- Country_HHI2 %>% 
  filter(Value_Ranking == 1:10)
  
HHI_Max <- max(Country_HHI2_10$HHI_Catch_Total,Country_HHI2_10$HHI_Value_Total)
HHI_Min <- min(Country_HHI2_10$HHI_Catch_Total,Country_HHI2_10$HHI_Value_Total)


EffectA=1.5

p_56 <- ggplot(Country_HHI2_10) +
  aes(x = HHI_Catch_Total,y = HHI_Value_Total,color = Year) +
   theme(text = element_text(family = "HiraKakuProN-W3"),panel.background=element_rect())+
  geom_point(aes(size = TotalCatch_Tonnes),alpha=.3) +
   scale_colour_gradient2(name="年",low = "red", mid = "yellow", high = "blue", midpoint=1980,
                          breaks = seq(1950, 2010,by=5),
                        labels = seq(1950, 2010,by=5))+
  geom_abline(intercept = 0,slope = 1,linetype = "dotted") +
  facet_wrap(~ Value_Ranking,labeller = labeli2)　+
  labs(x = "Catch_HHI",y = "Value_HHI",size="Total_Catch(million ton)") +　
 # scale_x_continuous(limits = c(HHI_Min,HHI_Max)) +　　　　　　　　　　　
#  scale_y_continuous(limits = c(HHI_Min,HHI_Max)) +
  theme( axis.title = element_text(size=15, face="bold"),
       axis.text= element_text(size=12, face="bold"),
       axis.text.x = element_text(angle = 45, hjust = 1),
       plot.title = element_text(size=15, face="bold"),
       legend.title = element_text(size=12, face="bold"),
       legend.text=element_text(face="bold"))+
  scale_radius(range=c(15/EffectA,45/EffectA))


 #左上から上位順にプロットされている
print(p_56)
  
```



##Simpson
###漁獲量上位10カ国
```{r}
source("World_Function_Rapha.R")
Country_Simpson1 <- fun_Simpson2(World_Data,TotalCatch_Tonnes,Total_Value)

Country_Simpson1 <- left_join(Country_Simpson1,Catch_Ranking,by = "Country.or.Area")


#Country.or.Areaをlevel順にする
Country_Simpson1 <- arrange(mutate(Country_Simpson1,
             Catch_Ranking = factor(Catch_Ranking,levels = Catch_Ranking_Order)),Catch_Ranking)

```


###漁獲高上位10カ国
```{r}
source("World_Function_Rapha.R")
Country_Simpson2 <- fun_Simpson2(World_Data,TotalCatch_Tonnes,Total_Value)

Country_Simpson2 <- left_join(Country_Simpson2,Value_Ranking,by = "Country.or.Area")


#Country.or.Areaをlevel順にする
Country_Simpson2 <- arrange(mutate(Country_Simpson2,
             Value_Ranking = factor(Value_Ranking,levels = Value_Ranking_Order)),Value_Ranking)

```


###上位10カ国
```{r}
#漁獲量上位10カ国
Country_Simpson1_10 <- Country_Simpson1 %>% 
 filter(Catch_Ranking == 1:10)

Simpson_Max <- max(Country_Simpson1_10$Simpson_Catch_Total,
                   Country_Simpson1_10$Simpson_Value_Total)

Simpson_Min <- min(Country_Simpson1_10$Simpson_Catch_Total,
                   Country_Simpson1_10$Simpson_Value_Total)


EffectA=1.5

p_57 <- ggplot(Country_Simpson1_10) +
  aes(x = Simpson_Catch_Total,y = Simpson_Value_Total,color = Year)+
   theme(text = element_text(family = "HiraKakuProN-W3"),panel.background=element_rect())+
  geom_point(aes(size = TotalCatch_Tonnes),alpha=.3) +
   scale_colour_gradient2(name="年",low = "red", mid = "yellow", high = "blue", midpoint=1980,
                          breaks = seq(1950, 2010,by=5),
                        labels = seq(1950, 2010,by=5))+
  geom_abline(intercept = 0,slope = 1,linetype = "dotted") +
  facet_wrap(~ Catch_Ranking,labeller = labeli1)　+
  labs(x = "Catch_λ",y = "Value_λ",size="Total_Catch(million ton)") +   
 #scale_x_continuous(limits = c(Simpson_Min,Simpson_Max)) +
#  scale_y_continuous(limits = c(Simpson_Min,Simpson_Max)) +
  theme( axis.title = element_text(size=15, face="bold"),
       axis.text= element_text(size=12, face="bold"),
        axis.text.x = element_text(angle = 45, hjust = 1),
       plot.title = element_text(size=15, face="bold"),
       legend.title = element_text(size=12, face="bold"),
       legend.text=element_text(face="bold"))+
  scale_radius(range=c(15/EffectA,45/EffectA))

 #左上から上位順にプロットされている
print(p_57)


#漁獲高上位10カ国
Country_Simpson2_10 <- Country_Simpson2 %>% 
 filter(Value_Ranking == 1:10)

Simpson_Max <- max(Country_Simpson2_10$Simpson_Catch_Total,
                   Country_Simpson2_10$Simpson_Value_Total)

Simpson_Min <- min(Country_Simpson2_10$Simpson_Catch_Total,
                   Country_Simpson2_10$Simpson_Value_Total)


EffectA=1.5

p_58 <- ggplot(Country_Simpson2_10) +
  aes(x = Simpson_Catch_Total,y = Simpson_Value_Total,color = Year)+
   theme(text = element_text(family = "HiraKakuProN-W3"),panel.background=element_rect())+
  geom_point(aes(size = TotalCatch_Tonnes),alpha=.3) +
   scale_colour_gradient2(name="年",low = "red", mid = "yellow", high = "blue", midpoint=1980,
                          breaks = seq(1950, 2010,by=5),
                        labels = seq(1950, 2010,by=5))+
  geom_abline(intercept = 0,slope = 1,linetype = "dotted") +
  facet_wrap(~ Value_Ranking,labeller = labeli2)　+
  labs(x = "Catch_λ",y = "Value_λ",size="Total_Catch(million ton)") +   
 #scale_x_continuous(limits = c(Simpson_Min,Simpson_Max)) +
#  scale_y_continuous(limits = c(Simpson_Min,Simpson_Max)) +
  theme( axis.title = element_text(size=15, face="bold"),
       axis.text= element_text(size=12, face="bold"),
        axis.text.x = element_text(angle = 45, hjust = 1),
       plot.title = element_text(size=15, face="bold"),
       legend.title = element_text(size=12, face="bold"),
       legend.text=element_text(face="bold"))+
  scale_radius(range=c(15/EffectA,45/EffectA))

 #左上から上位順にプロットされている
print(p_58)

```



##Shannon
###漁獲量上位10ヵ国
```{r}
source("World_Function_Rapha.R")
Country_Shannon1 <- fun_Shannon2(World_Data,TotalCatch_Tonnes,Total_Value)

Country_Shannon1 <- left_join(Country_Shannon1,Catch_Ranking,by = "Country.or.Area")


#Country.or.Areaをlevel順にする
Country_Shannon1 <- arrange(mutate(Country_Shannon1,
             Catch_Ranking = factor(Catch_Ranking,levels = Catch_Ranking_Order)),Catch_Ranking)

```


###漁獲高上位10ヵ国
```{r}
source("World_Function_Rapha.R")
Country_Shannon2 <- fun_Shannon2(World_Data,TotalCatch_Tonnes,Total_Value)

Country_Shannon2 <- left_join(Country_Shannon2,Value_Ranking,by = "Country.or.Area")


#Country.or.Areaをlevel順にする
Country_Shannon2 <- arrange(mutate(Country_Shannon2,
             Value_Ranking = factor(Value_Ranking,levels = Value_Ranking_Order)),Value_Ranking)

```


###上位10カ国
```{r}
#漁獲量上位10カ国
Country_Shannon1_10 <- Country_Shannon1 %>% 
 filter(Catch_Ranking == 1:10)

Simpson_Max <- max(Country_Shannon1_10$Shannon_Catch_Total,
                   Country_Shannon1_10$SShannon_Value_Total)

Simpson_Min <- min(Country_Shannon1_10$Shannon_Catch_Total,
                   Country_Shannon1_10$Shannon_Value_Total)


EffectA=1.5

p_59 <- ggplot(Country_Shannon1_10) +
  aes(x = Shannon_Catch_Total,y = Shannon_Value_Total,color = Year)+
  theme(text = element_text(family = "HiraKakuProN-W3"),panel.background=element_rect())+
  geom_point(aes(size = TotalCatch_Tonnes),alpha=.3) +
   scale_colour_gradient2(name="年",low = "red", mid = "yellow", high = "blue", midpoint=1980,
                          breaks = seq(1950, 2010,by=5),
                        labels = seq(1950, 2010,by=5))+
  geom_abline(intercept = 0,slope = 1,linetype = "dotted") +
  facet_wrap(~ Catch_Ranking,labeller = labeli2)　+
  labs(x = "Catch_λ",y = "Value_λ",size="Total_Catch(million ton)") +   
 #scale_x_continuous(limits = c(Simpson_Min,Simpson_Max)) +
#  scale_y_continuous(limits = c(Simpson_Min,Simpson_Max)) +
  theme( axis.title = element_text(size=15, face="bold"),
       axis.text= element_text(size=12, face="bold"),
        axis.text.x = element_text(angle = 45, hjust = 1),
       plot.title = element_text(size=15, face="bold"),
       legend.title = element_text(size=12, face="bold"),
       legend.text=element_text(face="bold"))+
  scale_radius(range=c(15/EffectA,45/EffectA))

 #左上から上位順にプロットされている
print(p_59)


#漁獲高上位10カ国
Country_Shannon2_10 <- Country_Shannon2 %>% 
 filter(Value_Ranking == 1:10)

Simpson_Max <- max(Country_Shannon2_10$Shannon_Catch_Total,
                   Country_Shannon2_10$SShannon_Value_Total)

Simpson_Min <- min(Country_Shannon2_10$Shannon_Catch_Total,
                   Country_Shannon2_10$Shannon_Value_Total)


EffectA=1.5

p_60 <- ggplot(Country_Shannon2_10) +
  aes(x = Shannon_Catch_Total,y = Shannon_Value_Total,color = Year)+
   theme(text = element_text(family = "HiraKakuProN-W3"),panel.background=element_rect())+
  geom_point(aes(size = TotalCatch_Tonnes),alpha=.3) +
   scale_colour_gradient2(name="年",low = "red", mid = "yellow", high = "blue", midpoint=1980,
                          breaks = seq(1950, 2010,by=5),
                        labels = seq(1950, 2010,by=5))+
  geom_abline(intercept = 0,slope = 1,linetype = "dotted") +
  facet_wrap(~ Value_Ranking,labeller = labeli1)　+
  labs(x = "Catch_λ",y = "Value_λ",size="Total_Catch(million ton)") +   
 #scale_x_continuous(limits = c(Simpson_Min,Simpson_Max)) +
#  scale_y_continuous(limits = c(Simpson_Min,Simpson_Max)) +
  theme( axis.title = element_text(size=15, face="bold"),
       axis.text= element_text(size=12, face="bold"),
        axis.text.x = element_text(angle = 45, hjust = 1),
       plot.title = element_text(size=15, face="bold"),
       legend.title = element_text(size=12, face="bold"),
       legend.text=element_text(face="bold"))+
  scale_radius(range=c(15/EffectA,45/EffectA))

 #左上から上位順にプロットされている
print(p_60)
```






#EEZ設定される前とされた後での比較
##上位10カ国
###HHI
####設定前
```{r}
Country_HHI3_10 <- Country_HHI1_10 %>% 
  filter(Year < 1980)


EffectA=1.5

p_61 <- ggplot(Country_HHI3_10) +
  aes(x = HHI_Catch_Total,y = HHI_Value_Total,color = Year) +
   theme(text = element_text(family = "HiraKakuProN-W3"),panel.background=element_rect())+
  geom_point(aes(size = TotalCatch_Tonnes),alpha=.3) +
   scale_colour_gradient2(name="年",low = "red", mid = "yellow", high = "blue", midpoint=1965,
                          breaks = seq(1950, 1980,by=5),
                        labels = seq(1950, 1980,by=5))+
  geom_abline(intercept = 0,slope = 1,linetype = "dotted") +
  facet_wrap(~ Catch_Ranking,labeller = labeli1)　+
  labs(x = "Catch_HHI",y = "Value_HHI",size="Total_Catch(million ton)") +　
 # scale_x_continuous(limits = c(HHI_Min,HHI_Max)) +　　　　　　　　　　　
# scale_y_continuous(limits = c(HHI_Min,HHI_Max)) +
  theme( axis.title = element_text(size=15, face="bold"),
       axis.text= element_text(size=12, face="bold"),
       axis.text.x = element_text(angle = 45, hjust = 1),
       plot.title = element_text(size=15, face="bold"),
       legend.title = element_text(size=12, face="bold"),
       legend.text=element_text(face="bold"))+
  scale_radius(range=c(15/EffectA,45/EffectA))

 #左上から上位順にプロットされている
print(p_61)


Country_HHI4_10 <- Country_HHI2_10 %>% 
   filter(Year < 1980)
  

EffectA=1.5

p_62 <- ggplot(Country_HHI4_10) +
  aes(x = HHI_Catch_Total,y = HHI_Value_Total,color = Year) +
   theme(text = element_text(family = "HiraKakuProN-W3"),panel.background=element_rect())+
  geom_point(aes(size = TotalCatch_Tonnes),alpha=.3) +
   scale_colour_gradient2(name="年",low = "red", mid = "yellow", high = "blue", midpoint=1965,
                          breaks = seq(1950, 1980,by=5),
                        labels = seq(1950, 1980,by=5))+
  geom_abline(intercept = 0,slope = 1,linetype = "dotted") +
  facet_wrap(~ Value_Ranking,labeller = labeli2)　+
  labs(x = "Catch_HHI",y = "Value_HHI",size="Total_Catch(million ton)") +　
 # scale_x_continuous(limits = c(HHI_Min,HHI_Max)) +　　　　　　　　　　　
#  scale_y_continuous(limits = c(HHI_Min,HHI_Max)) +
  theme( axis.title = element_text(size=15, face="bold"),
       axis.text= element_text(size=12, face="bold"),
       axis.text.x = element_text(angle = 45, hjust = 1),
       plot.title = element_text(size=15, face="bold"),
       legend.title = element_text(size=12, face="bold"),
       legend.text=element_text(face="bold"))+
  scale_radius(range=c(15/EffectA,45/EffectA))


 #左上から上位順にプロットされている
print(p_62)
  

```


####設定後
```{r}
Country_HHI5_10 <- Country_HHI1_10 %>% 
  filter(Year >= 1980)


EffectA=1.5

p_63 <- ggplot(Country_HHI5_10) +
  aes(x = HHI_Catch_Total,y = HHI_Value_Total,color = Year) +
   theme(text = element_text(family = "HiraKakuProN-W3"),panel.background=element_rect())+
  geom_point(aes(size = TotalCatch_Tonnes),alpha=.3) +
   scale_colour_gradient2(name="年",low = "red", mid = "yellow", high = "blue", midpoint=1995,
                          breaks = seq(1980, 2010,by=5),
                        labels = seq(1980, 2010,by=5))+
  geom_abline(intercept = 0,slope = 1,linetype = "dotted") +
  facet_wrap(~ Catch_Ranking,labeller = labeli1)　+
  labs(x = "Catch_HHI",y = "Value_HHI",size="Total_Catch(million ton)") +　
 # scale_x_continuous(limits = c(HHI_Min,HHI_Max)) +　　　　　　　　　　　
# scale_y_continuous(limits = c(HHI_Min,HHI_Max)) +
  theme( axis.title = element_text(size=15, face="bold"),
       axis.text= element_text(size=12, face="bold"),
       axis.text.x = element_text(angle = 45, hjust = 1),
       plot.title = element_text(size=15, face="bold"),
       legend.title = element_text(size=12, face="bold"),
       legend.text=element_text(face="bold"))+
  scale_radius(range=c(15/EffectA,45/EffectA))

 #左上から上位順にプロットされている
print(p_63)


Country_HHI6_10 <- Country_HHI2_10 %>% 
   filter(Year >= 1980)
  

EffectA=1.5

p_64 <-  ggplot(Country_HHI6_10) +
  aes(x = HHI_Catch_Total,y = HHI_Value_Total,color = Year) +
   theme(text = element_text(family = "HiraKakuProN-W3"),panel.background=element_rect())+
  geom_point(aes(size = TotalCatch_Tonnes),alpha=.3) +
   scale_colour_gradient2(name="年",low = "red", mid = "yellow", high = "blue", midpoint=1995,
                          breaks = seq(1980, 2010,by=5),
                        labels = seq(1980, 2010,by=5))+
  geom_abline(intercept = 0,slope = 1,linetype = "dotted") +
  facet_wrap(~ Value_Ranking,labeller = labeli2)　+
  labs(x = "Catch_HHI",y = "Value_HHI",size="Total_Catch(million ton)") +　
 # scale_x_continuous(limits = c(HHI_Min,HHI_Max)) +　　　　　　　　　　　
#  scale_y_continuous(limits = c(HHI_Min,HHI_Max)) +
  theme( axis.title = element_text(size=15, face="bold"),
       axis.text= element_text(size=12, face="bold"),
       axis.text.x = element_text(angle = 45, hjust = 1),
       plot.title = element_text(size=15, face="bold"),
       legend.title = element_text(size=12, face="bold"),
       legend.text=element_text(face="bold"))+
  scale_radius(range=c(15/EffectA,45/EffectA))


 #左上から上位順にプロットされている
print(p_64)
  

```



#EEZ設定される前とされた後での比較
##上位10カ国
###Simpson
####設定前
```{r}
#漁獲量上位10カ国
Country_Simpson3_10 <- Country_Simpson1_10 %>% 
 filter(Year < 1980)

#Simpson_Max <- max(Country_Simpson1_10$Simpson_Catch_Total,
                  # Country_Simpson1_10$Simpson_Value_Total)

#Simpson_Min <- min(Country_Simpson1_10$Simpson_Catch_Total,
                   #Country_Simpson1_10$Simpson_Value_Total)


EffectA=1.5

p_65 <- ggplot(Country_Simpson3_10) +
  aes(x = Simpson_Catch_Total,y = Simpson_Value_Total,color = Year) +
   theme(text = element_text(family = "HiraKakuProN-W3"),panel.background=element_rect())+
  geom_point(aes(size = TotalCatch_Tonnes),alpha=.3) +
   scale_colour_gradient2(name="年",low = "red", mid = "yellow", high = "blue", midpoint=1965,
                          breaks = seq(1950, 1980,by=5),
                        labels = seq(1950, 1980,by=5))+
  geom_abline(intercept = 0,slope = 1,linetype = "dotted") +
  facet_wrap(~ Catch_Ranking,labeller = labeli1)　+
  labs(x = "Catch_Simpson",y = "Value_Simpson",size="Total_Catch(million ton)") +　
 # scale_x_continuous(limits = c(HHI_Min,HHI_Max)) +　　　　　　　　　　　
# scale_y_continuous(limits = c(HHI_Min,HHI_Max)) +
  theme( axis.title = element_text(size=15, face="bold"),
       axis.text= element_text(size=12, face="bold"),
       axis.text.x = element_text(angle = 45, hjust = 1),
       plot.title = element_text(size=15, face="bold"),
       legend.title = element_text(size=12, face="bold"),
       legend.text=element_text(face="bold"))+
  scale_radius(range=c(15/EffectA,45/EffectA))

 #左上から上位順にプロットされている
print(p_65)


Country_Simpson4_10 <- Country_Simpson2_10 %>% 
 filter(Year < 1980)

EffectA=1.5

p_66 <- ggplot(Country_Simpson4_10) +
  aes(x = Simpson_Catch_Total,y = Simpson_Value_Total,color = Year) +
   theme(text = element_text(family = "HiraKakuProN-W3"),panel.background=element_rect())+
  geom_point(aes(size = TotalCatch_Tonnes),alpha=.3) +
   scale_colour_gradient2(name="年",low = "red", mid = "yellow", high = "blue", midpoint=1965,
                          breaks = seq(1950, 1980,by=5),
                        labels = seq(1950, 1980,by=5))+
  geom_abline(intercept = 0,slope = 1,linetype = "dotted") +
  facet_wrap(~ Value_Ranking,labeller = labeli2)　+
  labs(x = "Catch_Simpson",y = "Value_Simpson",size="Total_Catch(million ton)") +　
 # scale_x_continuous(limits = c(HHI_Min,HHI_Max)) +　　　　　　　　　　　
#  scale_y_continuous(limits = c(HHI_Min,HHI_Max)) +
  theme( axis.title = element_text(size=15, face="bold"),
       axis.text= element_text(size=12, face="bold"),
       axis.text.x = element_text(angle = 45, hjust = 1),
       plot.title = element_text(size=15, face="bold"),
       legend.title = element_text(size=12, face="bold"),
       legend.text=element_text(face="bold"))+
  scale_radius(range=c(15/EffectA,45/EffectA))


 #左上から上位順にプロットされている
print(p_66)

```



####設定後
```{r}
#漁獲量上位10カ国
Country_Simpson5_10 <- Country_Simpson1_10 %>% 
 filter(Year >= 1980)

#Simpson_Max <- max(Country_Simpson1_10$Simpson_Catch_Total,
                  # Country_Simpson1_10$Simpson_Value_Total)

#Simpson_Min <- min(Country_Simpson1_10$Simpson_Catch_Total,
                   #Country_Simpson1_10$Simpson_Value_Total)


EffectA=1.5

p_67 <- ggplot(Country_Simpson5_10) +
  aes(x = Simpson_Catch_Total,y = Simpson_Value_Total,color = Year) +
   theme(text = element_text(family = "HiraKakuProN-W3"),panel.background=element_rect())+
  geom_point(aes(size = TotalCatch_Tonnes),alpha=.3) +
   scale_colour_gradient2(name="年",low = "red", mid = "yellow", high = "blue", midpoint=1995,
                          breaks = seq(1980, 2010,by=5),
                        labels = seq(1980, 2010,by=5))+
  geom_abline(intercept = 0,slope = 1,linetype = "dotted") +
  facet_wrap(~ Catch_Ranking,labeller = labeli1)　+
  labs(x = "Catch_Simpson",y = "Value_Simpson",size="Total_Catch(million ton)") +　
 # scale_x_continuous(limits = c(HHI_Min,HHI_Max)) +　　　　　　　　　　　
# scale_y_continuous(limits = c(HHI_Min,HHI_Max)) +
  theme( axis.title = element_text(size=15, face="bold"),
       axis.text= element_text(size=12, face="bold"),
       axis.text.x = element_text(angle = 45, hjust = 1),
       plot.title = element_text(size=15, face="bold"),
       legend.title = element_text(size=12, face="bold"),
       legend.text=element_text(face="bold"))+
  scale_radius(range=c(15/EffectA,45/EffectA))

 #左上から上位順にプロットされている
print(p_67)


Country_Simpson6_10 <- Country_Simpson2_10 %>% 
 filter(Year >= 1980)

EffectA=1.5

p_68 <- ggplot(Country_Simpson6_10) +
  aes(x = Simpson_Catch_Total,y = Simpson_Value_Total,color = Year) +
   theme(text = element_text(family = "HiraKakuProN-W3"),panel.background=element_rect())+
  geom_point(aes(size = TotalCatch_Tonnes),alpha=.3) +
   scale_colour_gradient2(name="年",low = "red", mid = "yellow", high = "blue", midpoint=1995,
                          breaks = seq(1980, 2010,by=5),
                        labels = seq(1980, 2010,by=5))+
  geom_abline(intercept = 0,slope = 1,linetype = "dotted") +
  facet_wrap(~ Value_Ranking,labeller = labeli1)　+
  labs(x = "Catch_Simpson",y = "Value_Simpson",size="Total_Catch(million ton)") +　
 # scale_x_continuous(limits = c(HHI_Min,HHI_Max)) +　　　　　　　　　　　
# scale_y_continuous(limits = c(HHI_Min,HHI_Max)) +
  theme( axis.title = element_text(size=15, face="bold"),
       axis.text= element_text(size=12, face="bold"),
       axis.text.x = element_text(angle = 45, hjust = 1),
       plot.title = element_text(size=15, face="bold"),
       legend.title = element_text(size=12, face="bold"),
       legend.text=element_text(face="bold"))+
  scale_radius(range=c(15/EffectA,45/EffectA))


 #左上から上位順にプロットされている
print(p_68)

```



#EEZ設定される前とされた後での比較
##上位10カ国
###Shannon
####設定前
```{r}
#漁獲量上位10カ国
Country_Shannon3_10 <- Country_Shannon1_10 %>% 
 filter(Year < 1980)




EffectA=1.5

p_69 <- ggplot(Country_Shannon3_10) +
  aes(x = Shannon_Catch_Total,y = Shannon_Value_Total,color = Year)+
  theme(text = element_text(family = "HiraKakuProN-W3"),panel.background=element_rect())+
  geom_point(aes(size = TotalCatch_Tonnes),alpha=.3) +
   scale_colour_gradient2(name="年",low = "red", mid = "yellow", high = "blue", midpoint=1965,
                          breaks = seq(1950, 1980,by=5),
                        labels = seq(1950, 1980,by=5))+
  geom_abline(intercept = 0,slope = 1,linetype = "dotted") +
  facet_wrap(~ Catch_Ranking,labeller = labeli2)　+
  labs(x = "Catch_λ",y = "Value_λ",size="Total_Catch(million ton)") +   
 #scale_x_continuous(limits = c(Simpson_Min,Simpson_Max)) +
#  scale_y_continuous(limits = c(Simpson_Min,Simpson_Max)) +
  theme( axis.title = element_text(size=15, face="bold"),
       axis.text= element_text(size=12, face="bold"),
        axis.text.x = element_text(angle = 45, hjust = 1),
       plot.title = element_text(size=15, face="bold"),
       legend.title = element_text(size=12, face="bold"),
       legend.text=element_text(face="bold"))+
  scale_radius(range=c(15/EffectA,45/EffectA))

 #左上から上位順にプロットされている
print(p_69)


#漁獲高上位10カ国
Country_Shannon4_10 <- Country_Shannon2_10 %>% 
 filter(Year < 1980)



EffectA=1.5

p_70 <- ggplot(Country_Shannon4_10) +
  aes(x = Shannon_Catch_Total,y = Shannon_Value_Total,color = Year)+
   theme(text = element_text(family = "HiraKakuProN-W3"),panel.background=element_rect())+
  geom_point(aes(size = TotalCatch_Tonnes),alpha=.3) +
   scale_colour_gradient2(name="年",low = "red", mid = "yellow", high = "blue", midpoint=1965,
                          breaks = seq(1950, 1980,by=5),
                        labels = seq(1950, 1980,by=5))+
  geom_abline(intercept = 0,slope = 1,linetype = "dotted") +
  facet_wrap(~ Value_Ranking,labeller = labeli1)　+
  labs(x = "Catch_λ",y = "Value_λ",size="Total_Catch(million ton)") +   
 #scale_x_continuous(limits = c(Simpson_Min,Simpson_Max)) +
#  scale_y_continuous(limits = c(Simpson_Min,Simpson_Max)) +
  theme( axis.title = element_text(size=15, face="bold"),
       axis.text= element_text(size=12, face="bold"),
        axis.text.x = element_text(angle = 45, hjust = 1),
       plot.title = element_text(size=15, face="bold"),
       legend.title = element_text(size=12, face="bold"),
       legend.text=element_text(face="bold"))+
  scale_radius(range=c(15/EffectA,45/EffectA))

 #左上から上位順にプロットされている
print(p_70)
```





####設定後
```{r}
#漁獲量上位10カ国
Country_Shannon5_10 <- Country_Shannon1_10 %>% 
 filter(Year >= 1980)




EffectA=1.5

p_71 <- ggplot(Country_Shannon5_10) +
  aes(x = Shannon_Catch_Total,y = Shannon_Value_Total,color = Year)+
  theme(text = element_text(family = "HiraKakuProN-W3"),panel.background=element_rect())+
  geom_point(aes(size = TotalCatch_Tonnes),alpha=.3) +
   scale_colour_gradient2(name="年",low = "red", mid = "yellow", high = "blue", midpoint=1995,
                          breaks = seq(1980, 2010,by=5),
                        labels = seq(1980, 2010,by=5))+
  geom_abline(intercept = 0,slope = 1,linetype = "dotted") +
  facet_wrap(~ Catch_Ranking,labeller = labeli2)　+
  labs(x = "Catch_λ",y = "Value_λ",size="Total_Catch(million ton)") +   
 #scale_x_continuous(limits = c(Simpson_Min,Simpson_Max)) +
#  scale_y_continuous(limits = c(Simpson_Min,Simpson_Max)) +
  theme( axis.title = element_text(size=15, face="bold"),
       axis.text= element_text(size=12, face="bold"),
        axis.text.x = element_text(angle = 45, hjust = 1),
       plot.title = element_text(size=15, face="bold"),
       legend.title = element_text(size=12, face="bold"),
       legend.text=element_text(face="bold"))+
  scale_radius(range=c(15/EffectA,45/EffectA))

 #左上から上位順にプロットされている
print(p_71)


#漁獲高上位10カ国
Country_Shannon6_10 <- Country_Shannon2_10 %>% 
 filter(Year >= 1980)



EffectA=1.5

p_72<- ggplot(Country_Shannon6_10) +
  aes(x = Shannon_Catch_Total,y = Shannon_Value_Total,color = Year)+
   theme(text = element_text(family = "HiraKakuProN-W3"),panel.background=element_rect())+
  geom_point(aes(size = TotalCatch_Tonnes),alpha=.3) +
   scale_colour_gradient2(name="年",low = "red", mid = "yellow", high = "blue", midpoint=1995,
                          breaks = seq(1980, 2010,by=5),
                        labels = seq(1980, 2010,by=5))+
  geom_abline(intercept = 0,slope = 1,linetype = "dotted") +
  facet_wrap(~ Value_Ranking,labeller = labeli1)　+
  labs(x = "Catch_λ",y = "Value_λ",size="Total_Catch(million ton)") +   
 #scale_x_continuous(limits = c(Simpson_Min,Simpson_Max)) +
#  scale_y_continuous(limits = c(Simpson_Min,Simpson_Max)) +
  theme( axis.title = element_text(size=15, face="bold"),
       axis.text= element_text(size=12, face="bold"),
        axis.text.x = element_text(angle = 45, hjust = 1),
       plot.title = element_text(size=15, face="bold"),
       legend.title = element_text(size=12, face="bold"),
       legend.text=element_text(face="bold"))+
  scale_radius(range=c(15/EffectA,45/EffectA))

 #左上から上位順にプロットされている
print(p_72)
```




#多様性指数の時系列表示
##上位10カ国
###HHI
####漁獲量上位10カ国
```{r}
#漁獲量
Country_HHI_stack_Catch_1 <- Country_HHI1_10 
  
p_73 <- ggplot(Country_HHI_stack_Catch_1) +
  aes(x = Year,y = HHI_Catch_Total,fill = Country.or.Area) +
  theme(text = element_text(family = "HiraKakuProN-W3"),panel.background=element_rect())+
  geom_area() +
  scale_x_continuous(breaks = seq(1950,2010,10)) +
  scale_y_continuous(breaks = seq(0,25000,2000)) +
  labs(x = "Year",y = "HHI_Total",fill = "Country") +
   theme( axis.title = element_text(size=15, face="bold"),
       axis.text= element_text(size=12, face="bold"),
        axis.text.x = element_text(angle = 45, hjust = 1),
       plot.title = element_text(size=15, face="bold"),
       legend.title = element_text(size=12, face="bold"),
       legend.text=element_text(face="bold"))

print(p_73)


#漁獲高
Country_HHI_stack_Catch_2 <- Country_HHI1_10 
  
p_74 <- ggplot(Country_HHI_stack_Catch_2) +
  aes(x = Year,y = HHI_Value_Total,fill = Country.or.Area) +
  theme(text = element_text(family = "HiraKakuProN-W3"),panel.background=element_rect())+
  geom_area() +
  scale_x_continuous(breaks = seq(1950,2010,10)) +
  scale_y_continuous(breaks = seq(0,25000,2000)) +
  labs(x = "Year",y = "HHI_Total",fill = "Country") +
   theme( axis.title = element_text(size=15, face="bold"),
       axis.text= element_text(size=12, face="bold"),
        axis.text.x = element_text(angle = 45, hjust = 1),
       plot.title = element_text(size=15, face="bold"),
       legend.title = element_text(size=12, face="bold"),
       legend.text=element_text(face="bold"))

print(p_74)

```




####漁獲高上位10カ国
```{r}
#漁獲量
Country_HHI_stack_Value_1 <- Country_HHI2_10 
  
p_75 <- ggplot(Country_HHI_stack_Value_1) +
  aes(x = Year,y = HHI_Catch_Total,fill = Country.or.Area) +
  theme(text = element_text(family = "HiraKakuProN-W3"),panel.background=element_rect())+
  geom_area() +
  scale_x_continuous(breaks = seq(1950,2010,10)) +
  scale_y_continuous(breaks = seq(0,16000,2000)) +
  labs(x = "Year",y = "HHI_Total",fill = "Country") +
   theme( axis.title = element_text(size=15, face="bold"),
       axis.text= element_text(size=12, face="bold"),
        axis.text.x = element_text(angle = 45, hjust = 1),
       plot.title = element_text(size=15, face="bold"),
       legend.title = element_text(size=12, face="bold"),
       legend.text=element_text(face="bold"))

print(p_75)


#漁獲高
Country_HHI_stack_Value_2 <- Country_HHI2_10 
  
p_76 <- ggplot(Country_HHI_stack_Value_2) +
  aes(x = Year,y = HHI_Value_Total,fill = Country.or.Area) +
  theme(text = element_text(family = "HiraKakuProN-W3"),panel.background=element_rect())+
  geom_area() +
  scale_x_continuous(breaks = seq(1950,2010,10)) +
  scale_y_continuous(breaks = seq(0,16000,2000)) +
  labs(x = "Year",y = "HHI_Total",fill = "Country") +
   theme( axis.title = element_text(size=15, face="bold"),
       axis.text= element_text(size=12, face="bold"),
        axis.text.x = element_text(angle = 45, hjust = 1),
       plot.title = element_text(size=15, face="bold"),
       legend.title = element_text(size=12, face="bold"),
       legend.text=element_text(face="bold"))

print(p_76)

```




###Simpson
####漁獲量上位10カ国
```{r}
#漁獲量
Country_Simpson_stack_Catch_1 <- Country_Simpson1_10 
  
p_77 <- ggplot(Country_Simpson_stack_Catch_1) +
  aes(x = Year,y = Simpson_Catch_Total,fill = Country.or.Area) +
  theme(text = element_text(family = "HiraKakuProN-W3"),panel.background=element_rect())+
  geom_area() +
  scale_x_continuous(breaks = seq(1950,2010,10)) +
  scale_y_continuous(breaks = seq(0,150,20)) +
  labs(x = "Year",y = "λ_Total",fill = "Country") +
   theme( axis.title = element_text(size=15, face="bold"),
       axis.text= element_text(size=12, face="bold"),
        axis.text.x = element_text(angle = 45, hjust = 1),
       plot.title = element_text(size=15, face="bold"),
       legend.title = element_text(size=12, face="bold"),
       legend.text=element_text(face="bold"))

print(p_77)


#漁獲高
Country_Simpson_stack_Catch_2 <- Country_Simpson1_10 
  
p_78 <- ggplot(Country_Simpson_stack_Catch_2) +
  aes(x = Year,y = Simpson_Value_Total,fill = Country.or.Area) +
  theme(text = element_text(family = "HiraKakuProN-W3"),panel.background=element_rect())+
  geom_area() +
  scale_x_continuous(breaks = seq(1950,2010,10)) +
  scale_y_continuous(breaks = seq(0,150,20)) +
  labs(x = "Year",y = "λ_Total",fill = "Country") +
   theme( axis.title = element_text(size=15, face="bold"),
       axis.text= element_text(size=12, face="bold"),
        axis.text.x = element_text(angle = 45, hjust = 1),
       plot.title = element_text(size=15, face="bold"),
       legend.title = element_text(size=12, face="bold"),
       legend.text=element_text(face="bold"))

print(p_78)

```




####漁獲高上位10カ国
```{r}
#漁獲量
Country_Simpson_stack_Value_1 <- Country_Simpson2_10 
  
p_79 <- ggplot(Country_Simpson_stack_Value_1) +
  aes(x = Year,y = Simpson_Catch_Total,fill = Country.or.Area) +
  theme(text = element_text(family = "HiraKakuProN-W3"),panel.background=element_rect())+
  geom_area() +
  scale_x_continuous(breaks = seq(1950,2010,10)) +
  scale_y_continuous(breaks = seq(0,150,20)) +
  labs(x = "Year",y = "λ_Total",fill = "Country") +
   theme( axis.title = element_text(size=15, face="bold"),
       axis.text= element_text(size=12, face="bold"),
        axis.text.x = element_text(angle = 45, hjust = 1),
       plot.title = element_text(size=15, face="bold"),
       legend.title = element_text(size=12, face="bold"),
       legend.text=element_text(face="bold"))

print(p_79)


#漁獲高
Country_Simpson_stack_Value_2 <- Country_Simpson2_10 
  
p_80 <- ggplot(Country_Simpson_stack_Value_2) +
  aes(x = Year,y = Simpson_Value_Total,fill = Country.or.Area) +
  theme(text = element_text(family = "HiraKakuProN-W3"),panel.background=element_rect())+
  geom_area() +
  scale_x_continuous(breaks = seq(1950,2010,10)) +
  scale_y_continuous(breaks = seq(0,150,20)) +
  labs(x = "Year",y = "λ_Total",fill = "Country") +
   theme( axis.title = element_text(size=15, face="bold"),
       axis.text= element_text(size=12, face="bold"),
        axis.text.x = element_text(angle = 45, hjust = 1),
       plot.title = element_text(size=15, face="bold"),
       legend.title = element_text(size=12, face="bold"),
       legend.text=element_text(face="bold"))

print(p_80)

```



###Shannon
####漁獲量上位10カ国
```{r}
#漁獲量
Country_Shannon_stack_Catch_1 <- Country_Shannon1_10 
  
p_81 <- ggplot(Country_Shannon_stack_Catch_1) +
  aes(x = Year,y = Shannon_Catch_Total,fill = Country.or.Area) +
  theme(text = element_text(family = "HiraKakuProN-W3"),panel.background=element_rect())+
  geom_area() +
  scale_x_continuous(breaks = seq(1950,2010,10)) +
  scale_y_continuous(breaks = seq(0,250,20)) +
  labs(x = "Year",y = "H'_Total",fill = "Country") +
   theme( axis.title = element_text(size=15, face="bold"),
       axis.text= element_text(size=12, face="bold"),
        axis.text.x = element_text(angle = 45, hjust = 1),
       plot.title = element_text(size=15, face="bold"),
       legend.title = element_text(size=12, face="bold"),
       legend.text=element_text(face="bold"))

print(p_81)


#漁獲高
Country_Shannon_stack_Catch_2 <- Country_Shannon1_10 
  
p_82 <- ggplot(Country_Shannon_stack_Catch_2) +
  aes(x = Year,y = Shannon_Value_Total,fill = Country.or.Area) +
  theme(text = element_text(family = "HiraKakuProN-W3"),panel.background=element_rect())+
  geom_area() +
  scale_x_continuous(breaks = seq(1950,2010,10)) +
  scale_y_continuous(breaks = seq(0,250,20)) +
  labs(x = "Year",y = "H'_Total",fill = "Country") +
   theme( axis.title = element_text(size=15, face="bold"),
       axis.text= element_text(size=12, face="bold"),
        axis.text.x = element_text(angle = 45, hjust = 1),
       plot.title = element_text(size=15, face="bold"),
       legend.title = element_text(size=12, face="bold"),
       legend.text=element_text(face="bold"))

print(p_82)

```




####漁獲高上位10カ国
```{r}
#漁獲量
Country_Shannon_stack_Value_1 <- Country_Shannon2_10 
  
p_83 <- ggplot(Country_Shannon_stack_Catch_1) +
  aes(x = Year,y = Shannon_Catch_Total,fill = Country.or.Area) +
  theme(text = element_text(family = "HiraKakuProN-W3"),panel.background=element_rect())+
  geom_area() +
  scale_x_continuous(breaks = seq(1950,2010,10)) +
  scale_y_continuous(breaks = seq(0,250,20)) +
  labs(x = "Year",y = "H'_Total",fill = "Country") +
   theme( axis.title = element_text(size=15, face="bold"),
       axis.text= element_text(size=12, face="bold"),
        axis.text.x = element_text(angle = 45, hjust = 1),
       plot.title = element_text(size=15, face="bold"),
       legend.title = element_text(size=12, face="bold"),
       legend.text=element_text(face="bold"))

print(p_83)


#漁獲高
Country_Shannon_stack_Value_2 <- Country_Shannon2_10 
  
p_84 <- ggplot(Country_Shannon_stack_Catch_2) +
  aes(x = Year,y = Shannon_Value_Total,fill = Country.or.Area) +
  theme(text = element_text(family = "HiraKakuProN-W3"),panel.background=element_rect())+
  geom_area() +
  scale_x_continuous(breaks = seq(1950,2010,10)) +
  scale_y_continuous(breaks = seq(0,250,20)) +
  labs(x = "Year",y = "H'_Total",fill = "Country") +
   theme( axis.title = element_text(size=15, face="bold"),
       axis.text= element_text(size=12, face="bold"),
        axis.text.x = element_text(angle = 45, hjust = 1),
       plot.title = element_text(size=15, face="bold"),
       legend.title = element_text(size=12, face="bold"),
       legend.text=element_text(face="bold"))

print(p_84)

```




