---
output:
  pdf_document: default
  html_document: default
---
¥123567890---
title: "World_Data_PortofolioVer1.0"
author: '@Kohsuke'
date: "5/27/2020"
output: html_document
---

```{r setup, include=FALSE}
knitr::opts_chunk$set(echo = TRUE)
```

# Section 1: Code Memo & Log

## (a) Reference:General
- <The tidyverse style guide by Hadly Wickam> [https://style.tidyverse.org/]
-　<探索的データ分析> [https://uribo.github.io/practical-ds/01/eda.html]

## (b) Reference:Section Specific 
<!-- Example 1 　- [Section ...  ]　××××××　 -->　
<!-- Example 2 　- [Section ×　Portfolio Simulation  ]　××××××　 -->　



## (c) Remarks/注意事項
<!-- Example 1 　** ** bold and Section number + reasons 　 -->　
###**Do NOT run these sections as default: defaultでは走らせないセクション:**
- saveRDSを無効化
 
## (d) Code log　/コードメモ
<!-- Example 1 　- [13 May 2020:gaku]石川レポートの初期版提出後にコード整理のために学志がVer.8.0を作成　 -->　

[29 May 2020: 5:59AM gaku] Add country profiles code from UN : https://unstats.un.org/unsd/methodology/m49/overview/
http://data.un.org/Explorer.aspx

- 


# 1 準備：
## 1-0 概要
-オリジナルデータから.rdsファイルの作成
-

## Library読み込む
```{r echo=TRUE}
# 現在の環境にある変数の消去
rm(list = ls(all=TRUE))
#解析処理に関するセットアップ、パッケージの読み込みなど
library(tidyverse)
library(dplyr)
library(ggsci)
library(gdata)
library(DT)
library(xtable)
library(openxlsx)
library(ggrepel)
library(formattable)
library(gridExtra)
library(stringr)
```



## オリジナルデータの読み込み
```{r eval = FALSE}

World_Data <- read.csv("Working_Data/World/World_Fisheries_Data.csv",
                       header = TRUE,fileEncoding = "CP932")

Country_List <- read.csv("Working_Data/World/Country_Name_29May20_gaku.csv",
                       header = TRUE,fileEncoding = "CP932")

UN_Country_List <- read.csv("Working_Data/UN_Country_List_koh_29May20.csv",
                       header = TRUE,fileEncoding = "CP932")

#Ver1.3においてcountryの修正を行ったデータでUN_Country_Listを作成して読み込んだ


```




## coutry_ListとWorld_Dataの結合
```{r eval = FALSE}

Country_List_Int <- left_join(Country_List,UN_Country_List, by="Country.or.Area")


#重複している列の削除
Country_List_Int <- Country_List_Int[c(-5,-6)]

#World_Dataと結合させるために列名の変更列名の変更
names(Country_List_Int) <- c( "FishingEntityID","FishingEntityName","Country.or.Area","X","Region.Code",
                              "Region.Name","Region.Name_koh","Sub.region.Code","Sub.region.Name","Sub.region.Name_koh",
                              "Intermediate.Region.Code","Intermediate.Region.Name","M49.Code","ISO.alpha3.Code",
                              "Least.Developed.Countries..LDC.","Land.Locked.Developing.Countries..LLDC.",
                              "Small.Island.Developing.States..SIDS.","Developed...Developing.Countries" )



World_Data <- left_join(World_Data,Country_List_Int,by = "FishingEntityID")
```



## 魚種名とIDを紐付ける
```{r eval = FALSE}
Fish_Name <- read.csv("Working_Data/World/Fish_Name_Original.csv",
                      header = TRUE,fileEncoding = "CP932")

Fish_Name_unique <- as.data.frame(unique(World_Data$TaxonKey))

World_Data <- left_join(World_Data,Fish_Name,by = "TaxonKey")

```


UN_Country_Listにおいて"Region.Name_koh"と"Sub.region.Name_koh"がある。
これは、Region.NameとSub.region.Nameを個人では判断しにくいため、新たな列を自分で付け足した。
これにより、暫定的にだが、国ごとではなく、地域ごとの多様性指数の算出などが可能になる
UN_Country_Listにおける"Region.Name_koh"と"Sub.region.Name_koh"では自分ではどの地域に属するのかわからないFishingEntityNameがいくつかあったため、そこはNAのままとなっている。
誰か有識者に判断してほしい。



## 正確な水揚げ高の算出
```{r eval = FALSE}
# Sea Around US 価格の統合
World_Data <- World_Data %>% 
  mutate(TotalCatch_Tonnes_DHC = TotalCatch_Tonnes*DHC_Proportion,
         TotalCatch_Tonnes_Reduc = TotalCatch_Tonnes*FMFO_Proportion) %>% 
  mutate(Value_DHC = TotalCatch_Tonnes_DHC*Price.DHC,
         Value_Reduc = TotalCatch_Tonnes_Reduc*Price.Reduc) %>% 
  mutate(Total_Value = Value_DHC + Value_Reduc)

```

TotalCatch_tonnesは漁獲された水産物の消費用途を加味していない総漁獲量を表す。
よって、DHC.PropotionとFMFO_Proportionを用いてTotalCatch_tonnesから各消費用途における漁獲量を算出する。
そして、算出された各漁獲量とPrice.DHCとPriceReducを掛け合わせ、各消費用途の漁獲高を算出する。
算出された各漁獲高を足し合わせて、漁獲高を求める。





#データクリーニング
```{r eval = FALSE}
##data cleaning  remove Catch < 0,Sub.region.Name_koh = NA
World_Data <- World_Data %>% 
  filter(!TotalCatch_Tonnes <= 0) %>% 
  filter(!Total_Value <= 0)
  

#FishingEntityIDとTaxonKeyをfactorにへんかん
World_Data$FishingEntityID <- as.factor(World_Data$FishingEntityID)
World_Data$TaxonKey <- as.factor(World_Data$TaxonKey)

```



## Catch,Valueでそれぞれランキングをつける
```{r eval = FALSE}
source("World_Function.R")
#各国の漁獲量と漁獲だかを合計した値でランキングをつける
Production_Ranking <- fun_Catch_Value2(World_Data,TotalCatch_Tonnes,Total_Value)

#World＿Dataと結合するにあたり漁獲量などの数値が邪魔なため削除
Working_Data <- Production_Ranking[c(-2,-3)]
#write.csv(Working_Data,file = "Production_Rnaking_Cou.csv")

#World_DataとProduction_RankingをCountry.or.Araeで結合
World_Data <- left_join(World_Data,Working_Data,by = "Country.or.Area")


#saveRDS(World_Data,file = "World_Data_cleaned_6June20_koh.rds")
```


オリジナルデータ：781,060
クリーニングデータ：670,988




