---
output:
  pdf_document: default
  html_document: default
---
¥123567890---
title: "World_Data_PortofolioVer1.6"
author: '@Kohsuke'
date: "6/5/2020
output: html_document
---

```{r setup, include=FALSE}
knitr::opts_chunk$set(echo = TRUE)
```

#Sub region analysis in this Rmd

- 


# 1 準備：
## 1-0 概要
-オリジナルデータから.rdsファイルの作成
-


## Library読み込む
```{r echo=TRUE}
# 現在の環境にある変数の消去
rm(list = ls(all=TRUE))
#解析処理に関するセットアップ、パッケージの読み込みなど
library(tidyverse)
library(dplyr)
library(ggsci)
library(gdata)
library(DT)
library(xtable)
library(openxlsx)
library(ggrepel)
library(formattable)
library(gridExtra)
library(stringr)
```


## 分析データ読み込み
```{r}
World_Data <- readRDS("Working_Data/World/World_Data_cleaned_6June20_koh.rds")
Production_Ranking_Cou <- read.csv("Working_Data/World/Production_Ranking_Cou.csv")

Catch_Ranking <- Production_Ranking_Cou %>% 
  select(Country.or.Area,Catch_Ranking) %>% 
  arrange(Catch_Ranking)

Value_Ranking <- Production_Ranking_Cou %>% 
  select(Country.or.Area,Value_Ranking) %>% 
  arrange(Value_Ranking)

  
options(scipen=100000)　#指数表示を避けるコード

```




#漁獲量・漁獲高の変動係数
##年ごと、地域ごと
###Simpson_CV
```{r}
source("World_Function_Rapha.R")
#RegionごとのCV
Region_CV <- fun_CV1(World_Data,TotalCatch_Tonnes,Total_Value)


#RegionごとのSimpsonの平均をとる
Region_Simpson <- fun_Simpson3(World_Data,TotalCatch_Tonnes,Total_Value) %>% 
  group_by(Region.Name_koh) %>% 
  summarise(Catch_Simpson_Ave = mean(Simpson_Catch_Total))

#Region_CVとRegion_Simpsonを結合する
Region_Simpson_CV <- cbind(Region_CV,Region_Simpson)

#Region.Name_kohが二つあるので一つ消す
Region_Simpson_CV <- Region_Simpson_CV[-4]



EffectA=1.5

p_1 <- ggplot(Region_Simpson_CV) +
  aes(x = CV_Catch,y = CV_Value,color = Region.Name_koh,label=(Region.Name_koh))+
  theme(text = element_text(family = "HiraKakuProN-W3"),panel.background=element_rect())+
  geom_point(aes(size = Catch_Simpson_Ave),alpha=.5) +
  geom_abline(intercept = 0,slope = 1,linetype = "dotted") +
  labs(x = "Catch_CV",y = "Value_CV",size="Catch_λ_Ave",color = "Region_Name") +   
  scale_x_continuous(limits = c(0.3,0.7)) +
  scale_y_continuous(limits = c(0.3,0.8)) +
  theme( axis.title = element_text(size=15, face="bold"),
       axis.text= element_text(size=12, face="bold"),
       plot.title = element_text(size=15, face="bold"),
       legend.title = element_text(size=12, face="bold"),
       legend.text=element_text(face="bold"))+
  scale_radius(range=c(15/EffectA,45/EffectA)) +
  geom_text_repel(colour="salmon4")

print(p_1)


```


##Subregion
###Simpson_CV
```{r}
source("World_Function_Rapha.R")
#Sub_RegionごとのCV
Sub_Region_CV <- fun_CV2(World_Data,TotalCatch_Tonnes,Total_Value)


#Sub_RegionごとのSimpsonの平均をとる
Sub_Region_Simpson <- fun_Simpson5(World_Data,TotalCatch_Tonnes,Total_Value) %>% 
  group_by(Sub.region.Name_koh) %>% 
  summarise(Catch_Simpson_Ave = mean(Simpson_Catch_Total)) %>% 
  na.omit()

#Sub_Region_CVとSub_Region_Simpsonを結合する
Sub_Region_Simpson_CV <- cbind(Sub_Region_CV,Sub_Region_Simpson)

#Sub_Region.Name_kohが二つあるので一つ消す
Sub_Region_Simpson_CV <- Sub_Region_Simpson_CV[-4]



EffectA=1.5

p_2 <- ggplot(Sub_Region_Simpson_CV) +
  aes(x = CV_Catch,y = CV_Value,color = Sub.region.Name_koh,label=(Sub.region.Name_koh))+
  theme(text = element_text(family = "HiraKakuProN-W3"),panel.background=element_rect())+
  geom_point(aes(size = Catch_Simpson_Ave),alpha=.5) +
  geom_abline(intercept = 0,slope = 1,linetype = "dotted") +
  labs(x = "Catch_CV",y = "Value_CV",size="Catch_λ_Ave",color = "Sub_Region_Name") +   
  scale_x_continuous(limits = c(0,1.2),breaks = seq(0,1.2,0.2)) +
  scale_y_continuous(limits = c(0,1.2),breaks = seq(0,1.2,0.2)) +
  theme( axis.title = element_text(size=15, face="bold"),
       axis.text= element_text(size=12, face="bold"),
       plot.title = element_text(size=15, face="bold"),
       legend.title = element_text(size=12, face="bold"),
       legend.text=element_text(face="bold"))+
  scale_radius(range=c(15/EffectA,45/EffectA)) +
  geom_text_repel(colour="salmon4")

print(p_2)


```




#漁獲量・漁獲高ランキングでのCV
##漁獲量・漁獲高のCV
```{r}
#漁獲量上位10カ国のデータセットを作る
Country_Catch_10 <- World_Data %>% 
  filter(Catch_Ranking == 1:10)

#漁獲高上位10カ国のデータセットを作る
Country_Value_10 <- World_Data %>% 
  filter(Value_Ranking == 1:10)

```


###漁獲量上位10カ国
```{r}
source("World_Function_Rapha.R")
#漁獲量上位10カ国のCV
Country_Catch_10_CV <- fun_CV3(Country_Catch_10,TotalCatch_Tonnes,Total_Value)


#CountryごとのSimpsonの平均をとる
Country_10_Simpson1 <- fun_Simpson4(Country_Catch_10,TotalCatch_Tonnes,Total_Value) %>% 
  group_by(Country.or.Area) %>% 
  summarise(Catch_Simpson_Ave = mean(Simpson_Catch_Total)) %>% 
  na.omit()

#Country_Catch_10_CVとCountry_10_Simpsonを結合する
Country_Catch_10_Simpson_CV <- cbind(Country_Catch_10_CV,Country_10_Simpson1)

#Sub_Region.Name_kohが二つあるので一つ消す
Country_Catch_10_Simpson_CV <- Country_Catch_10_Simpson_CV[-4]



EffectA=1.5

p_3 <- ggplot(Country_Catch_10_Simpson_CV) +
  aes(x = CV_Catch,y = CV_Value,color = Country.or.Area,label=(Country.or.Area))+
  theme(text = element_text(family = "HiraKakuProN-W3"),panel.background=element_rect())+
  geom_point(aes(size = Catch_Simpson_Ave),alpha=.5) +
  geom_abline(intercept = 0,slope = 1,linetype = "dotted") +
  labs(x = "Catch_CV",y = "Value_CV",size="Catch_λ_Ave",color = "Sub_Region_Name") +   
  scale_x_continuous(breaks = seq(0,3.8,0.2)) +
  scale_y_continuous(breaks = seq(0,2.2,0.2)) +
  theme( axis.title = element_text(size=15, face="bold"),
       axis.text= element_text(size=12, face="bold"),
       axis.text.x = element_text(angle = 45, hjust = 1),
       plot.title = element_text(size=15, face="bold"),
       legend.title = element_text(size=12, face="bold"),
       legend.text=element_text(face="bold"))+
  scale_radius(range=c(15/EffectA,45/EffectA)) +
  geom_text_repel(colour="salmon4")

print(p_3)


```



###漁獲高上位10カ国
```{r}
source("World_Function_Rapha.R")
#漁獲量上位10カ国のCV
Country_Value_10_CV <- fun_CV3(Country_Value_10,TotalCatch_Tonnes,Total_Value)


#CountryごとのSimpsonの平均をとる
Country_10_Simpson2 <- fun_Simpson4(Country_Catch_10,TotalCatch_Tonnes,Total_Value) %>% 
  group_by(Country.or.Area) %>% 
  summarise(Catch_Simpson_Ave = mean(Simpson_Catch_Total)) %>% 
  na.omit()

#Country_Catch_10_CVとCountry_10_Simpsonを結合する
Country_Value_10_Simpson_CV <- cbind(Country_Value_10_CV,Country_10_Simpson2)

#Sub_Region.Name_kohが二つあるので一つ消す
Country_Value_10_Simpson_CV <- Country_Value_10_Simpson_CV[-4]



EffectA=1.5

p_4 <- ggplot(Country_Value_10_Simpson_CV) +
  aes(x = CV_Catch,y = CV_Value,color = Country.or.Area,label=(Country.or.Area))+
  theme(text = element_text(family = "HiraKakuProN-W3"),panel.background=element_rect())+
  geom_point(aes(size = Catch_Simpson_Ave),alpha=.5) +
  geom_abline(intercept = 0,slope = 1,linetype = "dotted") +
  labs(x = "Catch_CV",y = "Value_CV",size="Catch_λ_Ave",color = "Sub_Region_Name") +   
   scale_x_continuous(breaks = seq(0.5,2.2,0.2)) +
   scale_y_continuous(breaks = seq(0.5,1.8,0.2)) +
  theme( axis.title = element_text(size=15, face="bold"),
       axis.text= element_text(size=12, face="bold"),
       axis.text.x = element_text(angle = 45, hjust = 1),
       plot.title = element_text(size=15, face="bold"),
       legend.title = element_text(size=12, face="bold"),
       legend.text=element_text(face="bold"))+
  scale_radius(range=c(15/EffectA,45/EffectA)) +
  geom_text_repel(colour="salmon4")

print(p_4)


```






#漁獲量・漁獲高の変動係数
##年ごと、魚種ごと、地域ごと
###Simpson_CV
```{r}
source("World_Function_Rapha.R")
#RegionごとのCV
Region_CV2 <- fun_CV4(World_Data,TotalCatch_Tonnes,Total_Value)


#RegionごとのSimpsonの平均をとる
Region_Simpson2 <- fun_Simpson3(World_Data,TotalCatch_Tonnes,Total_Value) %>% 
  group_by(Region.Name_koh) %>% 
  summarise(Catch_Simpson_Ave = mean(Simpson_Catch_Total))

#Region_CVとRegion_Simpsonを結合する
Region_Simpson_CV2 <- cbind(Region_CV2,Region_Simpson2)

#Region.Name_kohが二つあるので一つ消す
Region_Simpson_CV2 <- Region_Simpson_CV2[-4]



EffectA=1.5

p_5 <- ggplot(Region_Simpson_CV2) +
  aes(x = CV_Catch,y = CV_Value,color = Region.Name_koh,label=(Region.Name_koh))+
  theme(text = element_text(family = "HiraKakuProN-W3"),panel.background=element_rect())+
  geom_point(aes(size = Catch_Simpson_Ave),alpha=.5) +
  geom_abline(intercept = 0,slope = 1,linetype = "dotted") +
  labs(x = "Catch_CV",y = "Value_CV",size="Catch_λ_Ave",color = "Region_Name") +   
  scale_x_continuous(breaks = seq(0,13,2)) +
  scale_y_continuous(breaks = seq(0,13,2)) +
  theme( axis.title = element_text(size=15, face="bold"),
       axis.text= element_text(size=12, face="bold"),
       plot.title = element_text(size=15, face="bold"),
       legend.title = element_text(size=12, face="bold"),
       legend.text=element_text(face="bold"))+
  scale_radius(range=c(15/EffectA,45/EffectA)) +
  geom_text_repel(colour="salmon4")

print(p_5)


```




##Subregion
###Simpson_CV
```{r}
source("World_Function_Rapha.R")
#Sub_RegionごとのCV
Sub_Region_CV2 <- fun_CV5(World_Data,TotalCatch_Tonnes,Total_Value)


#Sub_RegionごとのSimpsonの平均をとる
Sub_Region_Simpson2 <- fun_Simpson5(World_Data,TotalCatch_Tonnes,Total_Value) %>% 
  group_by(Sub.region.Name_koh) %>% 
  summarise(Catch_Simpson_Ave = mean(Simpson_Catch_Total)) %>% 
  na.omit()

#Sub_Region_CVとSub_Region_Simpsonを結合する
Sub_Region_Simpson_CV2 <- cbind(Sub_Region_CV2,Sub_Region_Simpson2)

#Sub_Region.Name_kohが二つあるので一つ消す
Sub_Region_Simpson_CV2 <- Sub_Region_Simpson_CV2[-4]



EffectA=1.5

p_6 <- ggplot(Sub_Region_Simpson_CV2) +
  aes(x = CV_Catch,y = CV_Value,color = Sub.region.Name_koh,label=(Sub.region.Name_koh))+
  theme(text = element_text(family = "HiraKakuProN-W3"),panel.background=element_rect())+
  geom_point(aes(size = Catch_Simpson_Ave),alpha=.5) +
  geom_abline(intercept = 0,slope = 1,linetype = "dotted") +
  labs(x = "Catch_CV",y = "Value_CV",size="Catch_λ_Ave",color = "Sub_Region_Name") +   
 scale_x_continuous(breaks = seq(0,13,2)) +
  scale_y_continuous(breaks = seq(0,13,2)) +
  theme( axis.title = element_text(size=15, face="bold"),
       axis.text= element_text(size=12, face="bold"),
       plot.title = element_text(size=15, face="bold"),
       legend.title = element_text(size=12, face="bold"),
       legend.text=element_text(face="bold"))+
  scale_radius(range=c(15/EffectA,45/EffectA)) +
  geom_text_repel(colour="salmon4")

print(p_6)


```





#漁獲量・漁獲高ランキングでのCV
##漁獲量・漁獲高のCV
```{r}
#漁獲量上位10カ国のデータセットを作る
Country_Catch_10_2 <- World_Data %>% 
  filter(Catch_Ranking == 1:10)

#漁獲高上位10カ国のデータセットを作る
Country_Value_10_2 <- World_Data %>% 
  filter(Value_Ranking == 1:10)

```


###漁獲量上位10カ国
```{r}
source("World_Function_Rapha.R")
#漁獲量上位10カ国のCV
Country_Catch_10_CV2 <- fun_CV6(Country_Catch_10,TotalCatch_Tonnes,Total_Value)


#CountryごとのSimpsonの平均をとる
Country_10_Simpson3 <- fun_Simpson4(Country_Catch_10,TotalCatch_Tonnes,Total_Value) %>% 
  group_by(Country.or.Area) %>% 
  summarise(Catch_Simpson_Ave = mean(Simpson_Catch_Total)) %>% 
  na.omit()

#Country_Catch_10_CVとCountry_10_Simpsonを結合する
Country_Catch_10_Simpson_CV2 <- cbind(Country_Catch_10_CV2,Country_10_Simpson3)

#Sub_Region.Name_kohが二つあるので一つ消す
Country_Catch_10_Simpson_CV2 <- Country_Catch_10_Simpson_CV2[-4]



EffectA=1.5

p_7 <- ggplot(Country_Catch_10_Simpson_CV2) +
  aes(x = CV_Catch,y = CV_Value,color = Country.or.Area,label=(Country.or.Area))+
  theme(text = element_text(family = "HiraKakuProN-W3"),panel.background=element_rect())+
  geom_point(aes(size = Catch_Simpson_Ave),alpha=.5) +
  geom_abline(intercept = 0,slope = 1,linetype = "dotted") +
  labs(x = "Catch_CV",y = "Value_CV",size="Catch_λ_Ave",color = "Sub_Region_Name") +   
  scale_x_continuous(breaks = seq(0,8,1)) +
  scale_y_continuous(breaks = seq(0,8,1)) +
  theme( axis.title = element_text(size=15, face="bold"),
       axis.text= element_text(size=12, face="bold"),
       axis.text.x = element_text(angle = 45, hjust = 1),
       plot.title = element_text(size=15, face="bold"),
       legend.title = element_text(size=12, face="bold"),
       legend.text=element_text(face="bold"))+
  scale_radius(range=c(15/EffectA,45/EffectA)) +
  geom_text_repel(colour="salmon4")

print(p_7)


```



###漁獲高上位10カ国
```{r}
source("World_Function_Rapha.R")
#漁獲量上位10カ国のCV
Country_Value_10_CV2 <- fun_CV6(Country_Value_10,TotalCatch_Tonnes,Total_Value)


#CountryごとのSimpsonの平均をとる
Country_10_Simpson4 <- fun_Simpson4(Country_Catch_10,TotalCatch_Tonnes,Total_Value) %>% 
  group_by(Country.or.Area) %>% 
  summarise(Catch_Simpson_Ave = mean(Simpson_Catch_Total)) %>% 
  na.omit()

#Country_Catch_10_CVとCountry_10_Simpsonを結合する
Country_Value_10_Simpson_CV2 <- cbind(Country_Value_10_CV2,Country_10_Simpson4)

#Sub_Region.Name_kohが二つあるので一つ消す
Country_Value_10_Simpson_CV2 <- Country_Value_10_Simpson_CV2[-4]



EffectA=1.5

p_8 <- ggplot(Country_Value_10_Simpson_CV2) +
  aes(x = CV_Catch,y = CV_Value,color = Country.or.Area,label=(Country.or.Area))+
  theme(text = element_text(family = "HiraKakuProN-W3"),panel.background=element_rect())+
  geom_point(aes(size = Catch_Simpson_Ave),alpha=.5) +
  geom_abline(intercept = 0,slope = 1,linetype = "dotted") +
  labs(x = "Catch_CV",y = "Value_CV",size="Catch_λ_Ave",color = "Sub_Region_Name") +   
   scale_x_continuous(breaks = seq(0,7,1)) +
   scale_y_continuous(breaks = seq(0,7,1)) +
  theme( axis.title = element_text(size=15, face="bold"),
       axis.text= element_text(size=12, face="bold"),
       axis.text.x = element_text(angle = 45, hjust = 1),
       plot.title = element_text(size=15, face="bold"),
       legend.title = element_text(size=12, face="bold"),
       legend.text=element_text(face="bold"))+
  scale_radius(range=c(15/EffectA,45/EffectA)) +
  geom_text_repel(colour="salmon4")

print(p_8)


```









