---
output:
  pdf_document: default
  html_document: default
---
¥123567890---
title: "World_Data_PortofolioVer1.0"
author: '@Kohsuke'
date: "5/27/2020"
output: html_document
---

```{r setup, include=FALSE}
knitr::opts_chunk$set(echo = TRUE)
```

# Section 1: Code Memo & Log

## (a) Reference:General
- <The tidyverse style guide by Hadly Wickam> [https://style.tidyverse.org/]
-　<探索的データ分析> [https://uribo.github.io/practical-ds/01/eda.html]

## (b) Reference:Section Specific 
<!-- Example 1 　- [Section ...  ]　××××××　 -->　
<!-- Example 2 　- [Section ×　Portfolio Simulation  ]　××××××　 -->　



## (c) Remarks/注意事項
<!-- Example 1 　** ** bold and Section number + reasons 　 -->　
###**Do NOT run these sections as default: defaultでは走らせないセクション:**
- saveRDSを無効化
 
## (d) Code log　/コードメモ
<!-- Example 1 　- [13 May 2020:gaku]石川レポートの初期版提出後にコード整理のために学志がVer.8.0を作成　 -->　

[29 May 2020: 5:59AM gaku] Add country profiles code from UN : https://unstats.un.org/unsd/methodology/m49/overview/
http://data.un.org/Explorer.aspx

- 


# 1 準備：
## 1-0 概要
-オリジナルデータから.rdsファイルの作成
-

## Library読み込む
```{r echo=TRUE}
# 現在の環境にある変数の消去
rm(list = ls(all=TRUE))
#解析処理に関するセットアップ、パッケージの読み込みなど
library(tidyverse)
library(dplyr)
library(ggsci)
library(gdata)
library(DT)
library(xtable)
library(openxlsx)
library(ggrepel)
library(formattable)
library(gridExtra)
library(stringr)
```


## データ数
```{r}
World_Data <- readRDS("Working_Data/World/World_Data_cleaned_6June20_koh.rds")


options(scipen=100000)　#指数表示を避けるコード

# クロス集計をおこないデータの概観の把握
# xtabs関数でモデル式で多次元分割表を作成
# https://teramonagi.hatenablog.com/entry/20150312/1426109245


#魚種ごとのデータ数
Cross_Table_0 <- World_Data %>%
  xtabs(~TaxonKey, .)
Cross_Table_0 <- as.data.frame(Cross_Table_0)
datatable(Cross_Table_0)

#年毎の各魚種のデータ数
Cross_Table_1 <- World_Data %>%
  xtabs(~TaxonKey+Year, .)
Cross_Table_1 <- as.data.frame(Cross_Table_1)
datatable(Cross_Table_1)


#年別のデータ数
Cross_Table_2 <- World_Data %>%
  xtabs(~Year, .) 
Cross_Table_2 <- as.data.frame(Cross_Table_2)
datatable(Cross_Table_2)


#国別のデータ数
Cross_Table_4 <- World_Data %>%
  xtabs(~FishingEntityName, .) 
Cross_Table_4 <- as.data.frame(Cross_Table_4)
datatable(Cross_Table_4)








```

魚種：1861
年　：1950~2010
国　：197




## 年間漁獲量・漁獲だか
```{r}
source("World_Function_Rapha.R")

Year_Catch_Value <- fun_Catch_Value(World_Data,TotalCatch_Tonnes,Total_Value)


g1 <- ggplot(Year_Catch_Value) +
  aes(x = Year,y = TotalCatch_Tonnes,fill = "Year") +
  geom_bar(stat = "identity") +
  theme_light(base_size = 15,base_family = "HiraKakuProN-W3") +
  labs(x = "Year",y = "Total_Catch(million ton)") +
  guides(fill = FALSE) +
  scale_x_continuous(breaks = seq(1950,2010,5)) +
  scale_y_continuous(breaks = seq(0,120,20)) +
  expand_limits(y = 0) +
  theme(axis.text.x = element_text(angle = 45, hjust = 1)) 
g1


g2 <- ggplot(Year_Catch_Value) +
  aes(x = Year,y = Total_Value,fill = "Year") +
  geom_bar(stat = "identity") +
  theme_light(base_size = 15,base_family = "HiraKakuProN-W3") +
  labs(x = "Year",y = "Total_Value(million USD)") +
  guides(fill = FALSE) +
  scale_x_continuous(breaks = seq(1950,2010,5)) +
  scale_y_continuous(breaks = seq(0,150000,30000)) +
  expand_limits(y = 0) +
  theme(axis.text.x = element_text(angle = 45, hjust = 1)) 
g2


```






## 年毎のデータ頻度
```{r}
Yearly_Data = Cross_Table_2 



ggplot(Yearly_Data) +
  theme_light(base_size = 11,base_family = "HiraKakuProN-W3") +
  aes(x = Year,y = Freq,fill = Year) +
  geom_bar(stat = "identity") +
  labs(x = "Year",y = "data_number") +
  guides(fill = FALSE) +
  scale_x_discrete(breaks = seq(1950,2010,5)) +
  scale_y_continuous(breaks = seq(0,15000,3000)) +
  theme(axis.text.x = element_text(angle = 45, hjust = 1))  

#年ごとのデータ数
```








## HHI 
```{r}
source("World_Function_Rapha.R")

#年ごとのHHI

World_HHI_all_Yearly <- fun_HHI(World_Data,TotalCatch_Tonnes,Total_Value)
  
#列を見やすいように並び替える
World_HHI_all_Yearly <- World_HHI_all_Yearly[c(1,8,2,3,4,5,6,7)]
  
World_HHI_all_Yearly$Year <- as.integer(World_HHI_all_Yearly$Year)


#HHI_Max <- max(World_HHI_all_Yearly$HHI_Catch_Total,World_HHI_all_Yearly$HHI_Value_Total)
#HHI_Min <- min(World_HHI_all_Yearly$HHI_Catch_Total,World_HHI_all_Yearly$HHI_Value_Total)

EffectA=1.5

g5 <- ggplot(World_HHI_all_Yearly, 
             aes(x = HHI_Catch_Total,y = HHI_Value_Total,color = Year))+
  theme(text = element_text(family = "HiraKakuProN-W3"),panel.background=element_rect())+
  geom_point(aes(size = TotalCatch_Tonnes),alpha=.5) +
   scale_colour_gradient2(name="年",low = "red", mid = "yellow", high = "blue", midpoint=1980,
                          breaks = seq(1950, 2010,by=5),
                        labels = seq(1950, 2010,by=5))+
  geom_abline(intercept = 0,slope = 1,linetype = "dotted") +
  labs(x = "Catch_HHI",y = "Value_HHI",size="Total_Catch(million ton)") +
  scale_x_continuous(limits = c(0,800)) +
  scale_y_continuous(limits = c(0,500))+
  theme( axis.title = element_text(size=15, face="bold"),
       axis.text= element_text(size=12, face="bold"),
       plot.title = element_text(size=15, face="bold"),
       legend.title = element_text(size=12, face="bold"),
       legend.text=element_text(face="bold"))+
  scale_radius(range=c(15/EffectA,45/EffectA))
g5


```






## シンプソン指数λ
```{r}
source("World_Function_Rapha.R")

#年ごとのλ
World_Simpson_all_Yearly <- fun_Simpson(World_Data,TotalCatch_Tonnes,Total_Value)

World_Simpson_all_Yearly <- World_Simpson_all_Yearly[c(1,8,2,3,4,5,6,7)]

World_Simpson_all_Yearly$Year <- as.integer(World_Simpson_all_Yearly$Year)

#Simpson_Max <- max(World_Simpson_all_Yearly$Simpson_Catch_Total,World_Simpson_all_Yearly$Simpson_Value_Total)
#Simpson_Min <- min(World_Simpson_all_Yearly$Simpson_Catch_Total,World_Simpson_all_Yearly$Simpson_Value_Total)

EffectA=1.5

g6 <- ggplot(World_Simpson_all_Yearly,
             aes(x = Simpson_Catch_Total,y = Simpson_Value_Total,color = Year))+
  theme(text = element_text(family = "HiraKakuProN-W3"),panel.background=element_rect())+
  geom_point(aes(size = TotalCatch_Tonnes),alpha=.5) +
   scale_colour_gradient2(name="年",low = "red", mid = "yellow", high = "blue", midpoint=1980,
                          breaks = seq(1950, 2010,by=5),
                        labels = seq(1950, 2010,by=5))+
  geom_abline(intercept = 0,slope = 1,linetype = "dotted") +
  labs(x = "Catch_λ",y = "Value_λ",size="Total_Catch(million ton)") +
  scale_x_continuous(limits = c(10,80)) +
  scale_y_continuous(limits = c(10,120))+
  theme( axis.title = element_text(size=15, face="bold"),
       axis.text= element_text(size=12, face="bold"),
       plot.title = element_text(size=15, face="bold"),
       legend.title = element_text(size=12, face="bold"),
       legend.text=element_text(face="bold"))+
  scale_radius(range=c(15/EffectA,45/EffectA))

g6


```






## シャノン・ウィナー指数H'
```{r}
source("World_Function_Rapha.R")

#年ごとのH'
World_Shannon_all_Yearly = fun_Shannon(World_Data,TotalCatch_Tonnes,Total_Value )

World_Shannon_all_Yearly <- World_Shannon_all_Yearly[c(1,8,2,3,4,5,6,7)]

World_Shannon_all_Yearly$Year <- as.integer(World_Shannon_all_Yearly$Year)

#Shannon_Max <- max(World_Shannon_all_Yearly$Shannon_Catch_Total,World_Shannon_all_Yearly$Shannon_Value_Total)#
#Shannon_Min <- min(World_Shannon_all_Yearly$Shannon_Catch_Total,World_Shannon_all_Yearly$Shannon_Value_Total)

EffectA=1.5

g7 <- ggplot(World_Shannon_all_Yearly,
             aes(x = Shannon_Catch_Total,y = Shannon_Value_Total,color = Year))+
  theme(text = element_text(family = "HiraKakuProN-W3"),panel.background=element_rect())+
  geom_point(aes(size = TotalCatch_Tonnes),alpha=.5) +
   scale_colour_gradient2(name="年",low = "red", mid = "yellow", high = "blue", midpoint=1980,
                          breaks = seq(1950, 2010,by=5),
                        labels = seq(1950, 2010,by=5))+
  geom_abline(intercept = 0,slope = 1,linetype = "dotted") +
  labs(x = "Catch_H'",y = "Value_H'",size="Total_Catch(million ton)") +
 # scale_x_continuous(limits = c(4,5.5)) +
#  scale_y_continuous(limits = c(4.5,5.5))+
  theme( axis.title = element_text(size=15, face="bold"),
       axis.text= element_text(size=12, face="bold"),
       plot.title = element_text(size=15, face="bold"),
       legend.title = element_text(size=12, face="bold"),
       legend.text=element_text(face="bold"))+
  scale_radius(range=c(15/EffectA,45/EffectA))

g7


```












# 各地域 
## HHI
```{r}
source("World_Function_Rapha.R")

Rerion_HHI <- fun_HHI4(World_Data,TotalCatch_Tonnes,Total_Value)

#HHI_Max <- max(Rerion_HHI$HHI_Catch_Total,Rerion_HHI$HHI_Value_Total)
#HHI_Min <- min(Rerion_HHI$HHI_Catch_Total,Rerion_HHI$HHI_Value_Total)


EffectA=1.5

p_4 <- ggplot(Rerion_HHI) +
  aes(x = HHI_Catch_Total,y = HHI_Value_Total,color = Year) +
  theme(text = element_text(family = "HiraKakuProN-W3"),panel.background=element_rect())+
  geom_point(aes(size = TotalCatch_Tonnes),alpha=.5) +
   scale_colour_gradient2(name="年",low = "red", mid = "yellow", high = "blue", midpoint=1980,
                          breaks = seq(1950, 2010,by=5),
                        labels = seq(1950, 2010,by=5))+
  geom_abline(intercept = 0,slope = 1,linetype = "dotted") +
  facet_wrap(~ Region.Name_koh)　+
  labs(x = "Catch_HHI",y = "Value_HHI",size="Total_Catch(million ton)") +　
  scale_x_continuous(limits = c(0,5000)) +　　　　　　　　　　　
  scale_y_continuous(limits = c(0,2000)) +
  theme( axis.title = element_text(size=15, face="bold"),
       axis.text= element_text(size=12, face="bold"),
       axis.text.x = element_text(angle = 45, hjust = 1),
       plot.title = element_text(size=15, face="bold"),
       legend.title = element_text(size=12, face="bold"),
       legend.text=element_text(face="bold"))+
  scale_radius(range=c(15/EffectA,45/EffectA))


print(p_4)


```






####Africa America
```{r}
Rerion_HHI1 <- Rerion_HHI %>% 
  filter(Region.Name_koh == "Africa"|Region.Name_koh == "Americas")

EffectA=1.5

q1 <- ggplot(Rerion_HHI1) +
  aes(x = HHI_Catch_Total,y = HHI_Value_Total,color = Year) +
  theme(text = element_text(family = "HiraKakuProN-W3"),panel.background=element_rect())+
  geom_point(aes(size = TotalCatch_Tonnes),alpha=.5) +
   scale_colour_gradient2(name="年",low = "red", mid = "yellow", high = "blue", midpoint=1980,
                          breaks = seq(1950, 2010,by=5),
                        labels = seq(1950, 2010,by=5))+
  geom_abline(intercept = 0,slope = 1,linetype = "dotted") +
  facet_wrap(~ Region.Name_koh)　+
  labs(x = "Catch_HHI",y = "Value_HHI",size="Total_Catch(million ton)") +　
  scale_x_continuous(limits = c(0,5000)) +　　　　　　　　　　　
  scale_y_continuous(limits = c(0,2000)) +
  theme( axis.title = element_text(size=15, face="bold"),
       axis.text= element_text(size=12, face="bold"),
       axis.text.x = element_text(angle = 45, hjust = 1),
       plot.title = element_text(size=15, face="bold"),
       legend.title = element_text(size=12, face="bold"),
       legend.text=element_text(face="bold"))+
  scale_radius(range=c(15/EffectA,45/EffectA))


print(q1)


```





####Europe Oceania
```{r}
Rerion_HHI2 <- Rerion_HHI %>% 
  filter(Region.Name_koh == "Europe"|Region.Name_koh == "Oceania")

EffectA=1.5

q2 <- ggplot(Rerion_HHI2) +
  aes(x = HHI_Catch_Total,y = HHI_Value_Total,color = Year) +
  theme(text = element_text(family = "HiraKakuProN-W3"),panel.background=element_rect())+
  geom_point(aes(size = TotalCatch_Tonnes),alpha=.5) +
   scale_colour_gradient2(name="年",low = "red", mid = "yellow", high = "blue", midpoint=1980,
                          breaks = seq(1950, 2010,by=5),
                        labels = seq(1950, 2010,by=5))+
  geom_abline(intercept = 0,slope = 1,linetype = "dotted") +
  facet_wrap(~ Region.Name_koh)　+
  labs(x = "Catch_HHI",y = "Value_HHI",size="Total_Catch(million ton)") +　
  scale_x_continuous(limits = c(0,2000)) +　　　　　　　　　　　
  scale_y_continuous(limits = c(0,1500)) +
  theme( axis.title = element_text(size=15, face="bold"),
       axis.text= element_text(size=12, face="bold"),
       axis.text.x = element_text(angle = 45, hjust = 1),
       plot.title = element_text(size=15, face="bold"),
       legend.title = element_text(size=12, face="bold"),
       legend.text=element_text(face="bold"))+
  scale_radius(range=c(15/EffectA,45/EffectA))


print(q2)


```




####Asia
```{r}
Rerion_HHI3 <- Rerion_HHI %>% 
  filter(Region.Name_koh == "Asia")

EffectA=1.5

q3 <- ggplot(Rerion_HHI3) +
  aes(x = HHI_Catch_Total,y = HHI_Value_Total,color = Year) +
  theme(text = element_text(family = "HiraKakuProN-W3"),panel.background=element_rect())+
  geom_point(aes(size = TotalCatch_Tonnes),alpha=.5) +
   scale_colour_gradient2(name="年",low = "red", mid = "yellow", high = "blue", midpoint=1980,
                          breaks = seq(1950, 2010,by=5),
                        labels = seq(1950, 2010,by=5))+
  geom_abline(intercept = 0,slope = 1,linetype = "dotted") +
  facet_wrap(~ Region.Name_koh)　+
  labs(x = "Catch_HHI",y = "Value_HHI",size="Total_Catch(million ton)") +　
  scale_x_continuous(limits = c(150,350)) +　　　　　　　　　　　
  scale_y_continuous(limits = c(100,350)) +
  theme( axis.title = element_text(size=15, face="bold"),
       axis.text= element_text(size=12, face="bold"),
       axis.text.x = element_text(angle = 45, hjust = 1),
       plot.title = element_text(size=15, face="bold"),
       legend.title = element_text(size=12, face="bold"),
       legend.text=element_text(face="bold"))+
  scale_radius(range=c(15/EffectA,45/EffectA))


print(q3)


```



##Simpson
```{r}
source("World_Function_Rapha.R")

Rerion_Simpson <- fun_Simpson3(World_Data,TotalCatch_Tonnes,Total_Value)

Simpson_Max <- max(Rerion_Simpson$Simpson_Catch_Total,
                   Rerion_Simpson$Simpson_Value_Total)

Simpson_Min <- min(Rerion_Simpson$Simpson_Catch_Total,
                   Rerion_Simpson$Simpson_Value_Total)


EffectA=1.5

p_5 <- ggplot(Rerion_Simpson) +
  aes(x = Simpson_Catch_Total,y = Simpson_Value_Total,color = Year)+
  theme(text = element_text(family = "HiraKakuProN-W3"),panel.background=element_rect())+
  geom_point(aes(size = TotalCatch_Tonnes),alpha=.5) +
   scale_colour_gradient2(name="年",low = "red", mid = "yellow", high = "blue", midpoint=1980,
                          breaks = seq(1950, 2010,by=5),
                        labels = seq(1950, 2010,by=5))+
  geom_abline(intercept = 0,slope = 1,linetype = "dotted") +
  facet_wrap(~ Region.Name_koh)　+
  labs(x = "Catch_λ",y = "Value_λ",size="Total_Catch(million ton)") +   
 #scale_x_continuous(limits = c(Simpson_Min,Simpson_Max)) +
  #scale_y_continuous(limits = c(Simpson_Min,Simpson_Max)) +
  theme( axis.title = element_text(size=15, face="bold"),
       axis.text= element_text(size=12, face="bold"),
       plot.title = element_text(size=15, face="bold"),
       legend.title = element_text(size=12, face="bold"),
       legend.text=element_text(face="bold"))+
  scale_radius(range=c(15/EffectA,45/EffectA))

print(p_5)




```




####Africa America
```{r}
Rerion_Simpson1 <- Rerion_Simpson %>% 
  filter(Region.Name_koh == "Africa"|Region.Name_koh == "Americas") 

EffectA=1.5

q4 <- ggplot(Rerion_Simpson1) +
  aes(x = Simpson_Catch_Total,y = Simpson_Value_Total,color = Year)+
  theme(text = element_text(family = "HiraKakuProN-W3"),panel.background=element_rect())+
  geom_point(aes(size = TotalCatch_Tonnes),alpha=.5) +
   scale_colour_gradient2(name="年",low = "red", mid = "yellow", high = "blue", midpoint=1980,
                          breaks = seq(1950, 2010,by=5),
                        labels = seq(1950, 2010,by=5))+
  geom_abline(intercept = 0,slope = 1,linetype = "dotted") +
  facet_wrap(~ Region.Name_koh)　+
  labs(x = "Catch_λ",y = "Value_λ",size="Total_Catch(milion ton)") +   
 #scale_x_continuous(limits = c(Simpson_Min,Simpson_Max)) +
  #scale_y_continuous(limits = c(Simpson_Min,Simpson_Max)) +
  theme( axis.title = element_text(size=15, face="bold"),
       axis.text= element_text(size=12, face="bold"),
       plot.title = element_text(size=15, face="bold"),
       legend.title = element_text(size=12, face="bold"),
       legend.text=element_text(face="bold"))+
  scale_radius(range=c(15/EffectA,45/EffectA))

print(q4)
```


####Europe Oceania
```{r}
Rerion_Simpson2 <- Rerion_Simpson %>% 
  filter(Region.Name_koh == "Europe"|Region.Name_koh == "Oceania") 

EffectA=1.5

q5 <- ggplot(Rerion_Simpson2) +
  aes(x = Simpson_Catch_Total,y = Simpson_Value_Total,color = Year)+
  theme(text = element_text(family = "HiraKakuProN-W3"),panel.background=element_rect())+
  geom_point(aes(size = TotalCatch_Tonnes),alpha=.5) +
   scale_colour_gradient2(name="年",low = "red", mid = "yellow", high = "blue", midpoint=1980,
                          breaks = seq(1950, 2010,by=5),
                        labels = seq(1950, 2010,by=5))+
  geom_abline(intercept = 0,slope = 1,linetype = "dotted") +
  facet_wrap(~ Region.Name_koh)　+
  labs(x = "Catch_λ",y = "Value_λ",size="Total_Catch(milion ton)") +   
 #scale_x_continuous(limits = c(Simpson_Min,Simpson_Max)) +
  #scale_y_continuous(limits = c(Simpson_Min,Simpson_Max)) +
  theme( axis.title = element_text(size=15, face="bold"),
       axis.text= element_text(size=12, face="bold"),
       plot.title = element_text(size=15, face="bold"),
       legend.title = element_text(size=12, face="bold"),
       legend.text=element_text(face="bold"))+
  scale_radius(range=c(15/EffectA,45/EffectA))

print(q5)
```


####Asia
```{r}
Rerion_Simpson3 <- Rerion_Simpson %>% 
  filter(Region.Name_koh == "Asia") 

EffectA=1.5

q6 <- ggplot(Rerion_Simpson3) +
  aes(x = Simpson_Catch_Total,y = Simpson_Value_Total,color = Year)+
   theme(text = element_text(family = "HiraKakuProN-W3"),panel.background=element_rect())+
  geom_point(aes(size = TotalCatch_Tonnes),alpha=.5) +
   scale_colour_gradient2(name="年",low = "red", mid = "yellow", high = "blue", midpoint=1980,
                          breaks = seq(1950, 2010,by=5),
                        labels = seq(1950, 2010,by=5))+
  geom_abline(intercept = 0,slope = 1,linetype = "dotted") +
  facet_wrap(~ Region.Name_koh)　+
  labs(x = "Catch_λ",y = "Value_λ",size="Total_Catch(milion ton)") +   
 #scale_x_continuous(limits = c(Simpson_Min,Simpson_Max)) +
  #scale_y_continuous(limits = c(Simpson_Min,Simpson_Max)) +
  theme( axis.title = element_text(size=15, face="bold"),
       axis.text= element_text(size=12, face="bold"),
       plot.title = element_text(size=15, face="bold"),
       legend.title = element_text(size=12, face="bold"),
       legend.text=element_text(face="bold"))+
  scale_radius(range=c(15/EffectA,45/EffectA))

print(q6)
```




##Shannon
```{r}
source("World_Function_Rapha.R")

Region_Shannon <- fun_Shannon3(World_Data,TotalCatch_Tonnes,Total_Value)

Shannon_Max <- max(Region_Shannon$Shannon_Catch_Total,
                   Region_Shannon$Shannon_Value_Total)

Shannon_Min <- min(Region_Shannon$Shannon_Catch_Total,
                   Region_Shannon$Shannon_Value_Total)


EffectA=1.5

p_6 <- ggplot(Region_Shannon) +
  aes(x = Shannon_Catch_Total,y = Shannon_Value_Total,color = Year)+
   theme(text = element_text(family = "HiraKakuProN-W3"),panel.background=element_rect())+
  geom_point(aes(size = TotalCatch_Tonnes),alpha=.5) +
   scale_colour_gradient2(name="年",low = "red", mid = "yellow", high = "blue", midpoint=1980,
                          breaks = seq(1950, 2010,by=5),
                        labels = seq(1950, 2010,by=5))+
  geom_abline(intercept = 0,slope = 1,linetype = "dotted") +
   facet_wrap(~ Region.Name_koh)　+
  labs(x = "Catch_H'",y = "Value_H'",size="Total_Catch(million ton)") +  
# scale_x_continuous(limits = c(Shannon_Min,Shannon_Max)) +
 # scale_y_continuous(limits = c(2.5,Shannon_Max)) +
  theme( axis.title = element_text(size=15, face="bold"),
       axis.text= element_text(size=12, face="bold"),
       plot.title = element_text(size=15, face="bold"),
       legend.title = element_text(size=12, face="bold"),
       legend.text=element_text(face="bold"))+
  scale_radius(range=c(15/EffectA,45/EffectA))

print(p_6)

```




####Africa America
```{r}
Region_Shannon1 <- Region_Shannon %>% 
  filter(Region.Name_koh == "Africa"|Region.Name_koh == "Americas")

EffectA=1.5

q7 <- ggplot(Region_Shannon1) +
  aes(x = Shannon_Catch_Total,y = Shannon_Value_Total,color = Year)+
  theme(text = element_text(family = "HiraKakuProN-W3"),panel.background=element_rect())+
  geom_point(aes(size = TotalCatch_Tonnes),alpha=.5) +
   scale_colour_gradient2(name="年",low = "red", mid = "yellow", high = "blue", midpoint=1980,
                          breaks = seq(1950, 2010,by=5),
                        labels = seq(1950, 2010,by=5))+
  geom_abline(intercept = 0,slope = 1,linetype = "dotted") +
   facet_wrap(~ Region.Name_koh)　+
  labs(x = "Catch_H'",y = "Value_H'",size="Total_Catch(milion ton)") +  
 #scale_x_continuous(limits = c(Shannon_Min,Shannon_Max)) +
  #scale_y_continuous(limits = c(2.5,Shannon_Max)) +
  theme( axis.title = element_text(size=15, face="bold"),
       axis.text= element_text(size=12, face="bold"),
       plot.title = element_text(size=15, face="bold"),
       legend.title = element_text(size=12, face="bold"),
       legend.text=element_text(face="bold"))+
  scale_radius(range=c(15/EffectA,45/EffectA))

print(q7)

```


####Europe Oceania
```{r}
Region_Shannon2 <- Region_Shannon %>% 
  filter(Region.Name_koh == "Europe"|Region.Name_koh == "Oceania")

EffectA=1.5

q8 <- ggplot(Region_Shannon2) +
  aes(x = Shannon_Catch_Total,y = Shannon_Value_Total,color = Year)+
   theme(text = element_text(family = "HiraKakuProN-W3"),panel.background=element_rect())+
  geom_point(aes(size = TotalCatch_Tonnes),alpha=.5) +
   scale_colour_gradient2(name="年",low = "red", mid = "yellow", high = "blue", midpoint=1980,
                          breaks = seq(1950, 2010,by=5),
                        labels = seq(1950, 2010,by=5))+
  geom_abline(intercept = 0,slope = 1,linetype = "dotted") +
   facet_wrap(~ Region.Name_koh)　+
  labs(x = "Catch_H'",y = "Value_H'",size="Total_Catch(milion ton)") +  
 #scale_x_continuous(limits = c(Shannon_Min,Shannon_Max)) +
  #scale_y_continuous(limits = c(2.5,Shannon_Max)) +
  theme( axis.title = element_text(size=15, face="bold"),
       axis.text= element_text(size=12, face="bold"),
       plot.title = element_text(size=15, face="bold"),
       legend.title = element_text(size=12, face="bold"),
       legend.text=element_text(face="bold"))+
  scale_radius(range=c(15/EffectA,45/EffectA))

print(q8)

```


####Asia
```{r}
Region_Shannon3 <- Region_Shannon %>% 
  filter(Region.Name_koh == "Asia")

EffectA=1.5

q9 <- ggplot(Region_Shannon3) +
  aes(x = Shannon_Catch_Total,y = Shannon_Value_Total,color = Year)+
   theme(text = element_text(family = "HiraKakuProN-W3"),panel.background=element_rect())+
  geom_point(aes(size = TotalCatch_Tonnes),alpha=.5) +
   scale_colour_gradient2(name="年",low = "red", mid = "yellow", high = "blue", midpoint=1980,
                          breaks = seq(1950, 2010,by=5),
                        labels = seq(1950, 2010,by=5))+
  geom_abline(intercept = 0,slope = 1,linetype = "dotted") +
   facet_wrap(~ Region.Name_koh)　+
  labs(x = "Catch_H'",y = "Value_H'",size="Total_Catch(milion ton)") +  
 #scale_x_continuous(limits = c(Shannon_Min,Shannon_Max)) +
  #scale_y_continuous(limits = c(2.5,Shannon_Max)) +
  theme( axis.title = element_text(size=15, face="bold"),
       axis.text= element_text(size=12, face="bold"),
       plot.title = element_text(size=15, face="bold"),
       legend.title = element_text(size=12, face="bold"),
       legend.text=element_text(face="bold"))+
  scale_radius(range=c(15/EffectA,45/EffectA))

print(q9)

```


